---
title: "Prácticas de Probabilidad y Estadística: "
author: "Liliana Contreras Segundo"
date:    "`r format(Sys.time(), '%d %B, %Y')`"
output:
  html_document:
    toc: true
    toc_float: true
    toc_depth: 5
    code_folding: show
    theme: bootstrap
    word_document: default
---




```{r setup, include=FALSE}
knitr::opts_chunk$set(echo = TRUE)
```

# Practica 1


```{r}
#---- Procesamiento de datos----
##----Datos categoricos nominales----
Nacionalidad <-  c("Boliviana", "Peruana", "Venezolana", "Cubana", "Mexicana",
                   "Colombiana", "Colombiana", "Brasileña", "Colombiana", "Venezolana", "Chilena",
                   "Argentina", "Mexicana", "Mexicana", "Argentina", "Mexicana", "Argentina",
                   "Brasileña", "Mexicana", "Uruguaya", "Argentina", "Argentina", "Colombiana",
                   "Cubana", "Boliviana", "Peruana", "Boliviana", "Boliviana", "Peruana", "Uruguaya",
                   "Chilena", "Uruguaya", "Venezolana", "Uruguaya", "Argentina", "Venezolana",
                   "Uruguaya", "Cubana", "Venezolana", "Cubana", "Chilena", "Argentina", "Peruana",
                   "Boliviana", "Cubana", "Venezolana", "Colombiana", "Mexicana", "Uruguaya",
                   "Argentina")
(Nacionalidad)
sort(Nacionalidad)
table(Nacionalidad)
contador <- table(Nacionalidad)
barplot(contador)
barplot(contador, xlab="Frecuencias",
        ylab="Nacionalidad",
        main="Encuesta Nacionacionalidades", 
        col=rainbow(10))

```


# Practica 2

```{r}
kilogramos <- c(100.5, 91.3, 60.4, 83.2, 49.6, 103.1, 60.3,
                109.3, 83.5, 63.9, 106, 50, 47, 89.7, 108.5, 78.9, 82.7, 60.7, 98.7, 85.2,
                48.7, 106.7, 63.9, 84.1, 69.5, 53.3, 108.9, 91.8, 108.6, 54.5, 95.1, 90.6,
                115.9, 88.5, 67.7, 115.1, 108.3, 76.8, 81.4, 102.6, 63.9, 105.9, 106.7,
                76.3, 113.7, 50.3, 105.8, 81.4, 67.9, 91.3, 68.9, 93.9, 113.7, 87.7, 92.8,
                76.2, 104.7, 109.7, 72.6, 81.6, 112.2, 79.8, 60.7, 95.7, 100.1, 94, 60.5,
                117.1, 45.5, 112.7, 51.7, 107.8, 86.6, 90.3, 105.9, 64.7, 48, 55.4, 52.9,
                58.2, 117.1, 59.6, 69.9, 96.9, 97, 66.5, 67.4, 77.2, 73.7, 113.)
summary(kilogramos)
kg_ord <- sort(kilogramos); (kg_ord)
length(kilogramos)
x_media <- mean(kilogramos); (x_media)
x_varianza <- var(kilogramos); (x_varianza)
x_DesvStd <- sd(kilogramos); (x_DesvStd)
x_quartiles <- quantile(kilogramos); (x_quartiles)
Q1 <- x_quartiles[2]; (Q1)
Q2 <- x_quartiles[3]; (Q2)
Q3 <- x_quartiles[4]; (Q3)
indices <- 1:10; (indices)
cte<- 9 
d3 <- kg_ord[27]; (d3)
d5 <- kg_ord[45]; (d5)
d7 <- kg_ord[63]; (d7)
d8 <- kg_ord[72]; (d8)
d9 <- kg_ord[81]; (d9)
t <- cte*indices; (t)
mis_deciles <- kg_ord[t]; (mis_deciles)
plot(kilogramos)
plot(kilogramos, main="Datos de peso en estudiantes")  
plot(kilogramos,
     main="Datos de peso en personas",
     xlab="numero de personas",
     ylab="peso en Kg")
plot(kilogramos,
     main="datos de peso en estudiantes",
     xlab="numero de personas",
     ylab="peso en Kg",
     type="o")
hist(kilogramos)
hist(kilogramos, 
     xlab="Peso",
     ylab="Frecuencias",
     main="Grafico de peso de personas en Kilogramos",
     col=rainbow(8, 0.75))
h<- hist(kilogramos, 
         xlab="Peso",
         ylab="Frecuencias",
         main="Grafico de peso de personas en Kilogramos",
         col=rainbow(8, 0.75))
(h)
dens <- h$density; (dens)
```


# Clase 3

## ejemplos del uso de del comando *for*

```{r}
# n_try es la cantidad de veces que voy a repetir el proceso
n_try <- 10;
lista <- c()
for (i in 1: n_try){
  lista[i] <- i^2;
  print(lista[i])
}
(lista)
```


Se va a generar los primeros de10, cuadrados, cubos, cuarta y quinta potencia de los primeros de 10 numeros naturales
```{r}
n_try <- 10;
potencias <- 5
matriz_potencias <-
  matrix(0,n_try,potencias);
(matriz_potencias)
```

```{r}
for (i in 1:n_try) {
  for (j in 1:potencias) {
    matriz_potencias[i,j]<- i^j
    print(matriz_potencias[i,j])
  }
}
print(matriz_potencias)
```
Ponemos nombres a las columnas

```{r}
colnames(matriz_potencias)<- c("N", "Cuadrado", "Cubo", "Cuarta", "quinta")
(matriz_potencias)

```

nombres a los renglones

```{r}
rownames(matriz_potencias)<-
  c("N=1", "N=2", "N=3", "N=4","N=5","N=6","N=7","N=8","N=9","N=10")
(matriz_potencias)
```
mejoramos la presentacion de la tabla
```{r}
M_potencias<-
  as.data.frame(matriz_potencias);
print(M_potencias)
```

```{r}
Medias<-
  mean(matriz_potencias[1,])
Medias
```
```{r}
Medias<- c()
Medias[1]<-
 mean(matriz_potencias[1,])
Medias[2]<-
 mean(matriz_potencias[2,])
Medias[3]<-
 mean(matriz_potencias[3,])
Medias[4]<-
 mean(matriz_potencias[4,])
Medias[5]<-
 mean(matriz_potencias[5,])
Medias[6]<-
 mean(matriz_potencias[6,])
Medias[7]<-
 mean(matriz_potencias[7,])
Medias[8]<-
 mean(matriz_potencias[8,])
Medias[9]<-
 mean(matriz_potencias[9,])
Medias[10]<-
 mean(matriz_potencias[10,])
(Medias)
```

```{r}
Medias_col<- c()
Medias_col[1] <-
mean(matriz_potencias[,1])
Medias_col[2]<-
mean(matriz_potencias[,2])
Medias_col[3]<-
mean(matriz_potencias[,3])
Medias_col[4]<-
mean(matriz_potencias[,4])
Medias_col[5]<-
mean(matriz_potencias[,5])
(Medias_col)
```

```{r}
vector_medias_renglon <- c()
for (i in 1:potencias) {
  vector_medias_renglon[i]<-
    mean(matriz_potencias[,i])
  print(vector_medias_renglon[i])
}
print(vector_medias_renglon)
```

Ahora por renglón
```{r}
vector_medias_renglon <- c()
for (i in 1: n_try){
  vector_medias_renglon[i] <-
    mean(matriz_potencias[i,])
  print(vector_medias_renglon[i])
}
print(vector_medias_renglon)
```


```{r}
  vector_sd_renglon <- c()
   for (i in 1: n_try){
  vector_sd_renglon[i] <-
    sd(matriz_potencias[i,])
  print(vector_sd_renglon[i])
   }
print(vector_sd_renglon)
```

```{r}
  vector_sd_columna <- c()
   for (i in 1: potencias){
  vector_sd_columna[i] <-
    sd(matriz_potencias[,i])
  print(vector_sd_columna[i])
   }
print(vector_sd_columna)
```



# Generación de números aleatorios uniformes 

## Generación de 10 VA uniformes

```{r}
u<- runif(10, 0,1);head (u, 20)
plot(u, col="pink")

```



## Generación de 100 VA uniformes

```{r}
u<- runif(100, 0,1);head (u, 20)
plot(u, col="red")

```



## Generación de 1000 VA uniformes

```{r}
u<- runif(1000, 0,1);head (u, 20)
plot(u, col="gold")

```



## Generación de 10000 VA uniformes

```{r}
u<- runif(10000, 0,1);head (u, 20)
plot(u, col="brown")

```



## Generación de 15000 VA uniformes

```{r}
u<- runif(15000, 0,1);head (u, 20)
plot(u, col="purple")

```



## Generación de 20000 VA uniformes

```{r}
u<- runif(20000, 0,1);head (u, 20)
plot(u, col="gray")

```



## Generación de 25000 VA uniformes

```{r}
u<- runif(25000, 0,1);head (u, 20)
plot(u, col="orange")

```



## Generación de 50000 VA uniformes

```{r}
u<- runif(50000, 0,1);head (u, 20)
plot(u, col="green")
```


## Generación de 1000000 VA uniformes

```{r}
u<- runif(1000000, 0,1);head (u, 20)
plot(u, col="gray")

```


# Extracción de muestras

## Muestra1

```{r}
muestra1 <- sample(u, 100, replace=
                     FALSE)
plot(muestra1,
     main= "Muestra de tamaño
     100",
     xlab="Uniformes(0,1)",
     col="purple")

```

### Histograma 1

```{r}
colores_morados <- colorRampPalette(c("#F2EBF7", "#673AB7"))(20) # De morado claro a oscuro
hist(u, col = colores_morados, main = "Números aleatorios uniformes ")
```

```{r}
hist(muestra1,  col="orange",
     main="Histograma de muestra 1")
```



## Muestra2

```{r}
muestra2 <- sample(u, 250, replace=
                     FALSE)
plot(muestra2,
     main= "Muestra de tamaño
     250",
     xlab="Uniformes(0,1)",
     col="red")

```


### Histograma 2

```{r}
colores_rojos <- colorRampPalette(c("#FFCCCB", "#8B0000"))(20) # De rojo claro a oscuro
hist(u, col = colores_rojos, main = "Números aleatorios uniformes ")
```

```{r}
hist(muestra2,  col="orange",
     main = "Histograma de muestra 2")
```


# Generación de números aleatorios normales 

## Generación de 10 VA normales(0,1)

```{r}
u<- rnorm(10, 0,1);head (u, 20)
plot(u, col="pink")

```


## Generación de 100 VA uniformes

```{r}
u<- rnorm(100, 0,1);head (u, 20)
plot(u, col="gold")

```


## Generación de 1000 VA uniformes

```{r}
u<- rnorm(1000, 0,1);head (u, 20)
plot(u, col="brown")

```


## Generación de 10000 VA uniformes

```{r}
u<- rnorm(10000, 0,1);head (u, 20)
plot(u, col="purple")

```

## Generación de 15000 VA uniformes

```{r}
u<- rnorm(15000, 0,1);head (u, 20)
plot(u, col="red")

```


## Generación de 20000 VA uniformes

```{r}
u<- rnorm(20000, 0,1);head (u, 20)
plot(u, col="gray")

```
## Generación de 25000 VA uniformes

```{r}
u<- rnorm(25000, 0,1);head (u, 20)
plot(u, col="orange")

```


## Generación de 50000 VA uniformes

```{r}
u<- rnorm(50000, 0,1);head (u, 20)
plot(u, col="green")

```


## Generación de 1000000 VA uniformes

```{r}
u<- rnorm(1000000, 0,1);head (u, 20)
plot(u, col="red")

```



# Extracción de muestras

## Muestra1

```{r}
muestra1 <- sample(u, 100, replace=
                     FALSE)
plot(muestra1,
     main= "Muestra de tamaño
     100",
     xlab="Uniformes(0,1)",
     col="pink")

```


### Histograma 1

```{r}
colores_rosas <- colorRampPalette(c("#FFE4E1", "#FF69B4"))(20)
hist(u, col = colores_rosas, main = "Números aleatorios normales")
```

```{r}
hist(muestra1,  col="red",
     main="Histograma de muestra 1")
```


## Muestra2

```{r}
muestra2 <- sample(u, 250, replace=
                     FALSE)
plot(muestra2,
     main= "Muestra de tamaño
     250",
     xlab="Uniformes(0,1)",
     col="green")

```


### Histograma 2

```{r}
colores_verdes <- colorRampPalette(c("#E8F5E8", "#006400"))(20)
hist(u, col = colores_verdes, main = "Números aleatorios normales")
```

```{r}
hist(muestra2,  col="gold",
     main="Histograma de muestra 2 ")
```


# Generación de números aleatorios normales 

## Generación de 1000 VA uniformes n(0,1)
```{r}
n1<- rnorm(1000, 0,1);head (n1, 20)
```

## Generación de 15000 VA uniformes n(0,1)
```{r}
n2<- rnorm(15000, 0,1);head (n2, 20)
```

## Generación de 30000 VA uniformes n(0,1)
```{r}
n3<- rnorm(30000, 0,1);head (n3, 20)
```

## Graficas de dispersión en una sola fila
```{r}
par(mfrow=c(1,3)) #renglon por columna
plot(n1, col="pink",
main= "1000 va n(0,1",
xlab="Num valor",
ylab="N(0,1)")
plot(n2, col="gold",
main= "15000 va n(0,1)",
xlab="Num valor",
ylab="N(0,1)")
plot(n3, col="brown",
main= "30000 va n(0,1)",
xlab="Num valor",
ylab="N(0,1)")
```

## Histogramas en una sola fila junto con la curva (0,1)
```{r}
par(mfrow=c(1,4)) #renglon por columna
hist(n1, col="pink",
main= "1000 va n(0,1",
xlab="Num valor",
ylab="N(0,1)")
hist(n2, col="gold",
main= "15000 va n(0,1",
xlab="Num valor",
ylab="N(0,1)")
hist(n3, col="brown",
main= "30000 va n(0,1",
xlab="Num valor",
ylab="N(0,1)")
n<- seq(-1, 1, length=100)
curve(dnorm(x,  mean=0,  sd=1),
      from = -3, to=3,  lwd=2, col="red",
      main="Graficas de la N(0,1)",
      xlab="x",
      ylab="f(x)")
```



# Generación de números aleatorios normales de forma más ordenada

```{r}
# Datos
q1 <- 1000; q2 <- 10000; q3 <- 30000;
q4 <- 50000; q5 <- 75000; q6 <- 100000;
```

## Generación de VA normales(0,1)

```{r}
media <- 0
desvstd <- 1
n1 <- rnorm(q1,media,desvstd);
n2 <- rnorm(q2,media,desvstd); 
n3 <- rnorm(q3,media,desvstd);
n4 <- rnorm(q4,media,desvstd);
n5 <- rnorm(q5,media,desvstd); 
n6 <- rnorm(q6,media,desvstd);
```

```{r}
mititulo1 <- paste0("Num de ",q1," VA N(",media,",",desvstd,")")
mititulo2 <- paste0("Num de ",q2," VA N(",media,",",desvstd,")")
mititulo3 <- paste0("Num de ",q3," VA N(",media,",",desvstd,")")
mititulo4 <- paste0("Num de ",q4," VA N(",media,",",desvstd,")")
mititulo5 <- paste0("Num de ",q5," VA N(",media,",",desvstd,")")
mititulo6 <- paste0("Num de ",q6," VA N(",media,",",desvstd,")")
etiquetay <- paste0("N(",media,",",desvstd,")")

par(mfrow = c(2, 3))
plot(n1, main = mititulo1,
     col = "cadetblue3",    
     xlab = "VA generadas", ylab = etiquetay)
plot(n2, main = mititulo2,
     col = "seagreen3", 
     xlab = "VA generadas", ylab = etiquetay)
plot(n3, main = mititulo3,
     col = "darkseagreen4", 
     xlab = "VA generadas", ylab = etiquetay)
plot(n4, main = mititulo4,
     col = "lightcoral",
     xlab = "VA generadas", ylab = etiquetay)
plot(n5, main = mititulo5,
     col = "mediumorchid3", 
     xlab = "VA generadas", ylab = etiquetay)
plot(n6, main = mititulo6,
     col = "peru",          
     xlab = "VA generadas", ylab = etiquetay)
```

### Histogramas

```{r}
mititulo1 <- paste0("Histograma de ",q1," VA N(",media,",",desvstd,")")
mititulo2 <- paste0("Histograma de ",q2," VA N(",media,",",desvstd,")")
mititulo3 <- paste0("Histograma de ",q3," VA N(",media,",",desvstd,")")
mititulo4 <- paste0("Histograma de ",q4," VA N(",media,",",desvstd,")")
mititulo5 <- paste0("Histograma de ",q5," VA N(",media,",",desvstd,")")
mititulo6 <- paste0("Histograma de ",q6," VA N(",media,",",desvstd,")")
etiquetay <- paste0("N(",media,",",desvstd,")")

par(mfrow = c(2, 3))
hist(n1,main=mititulo1,
     col = "cadetblue3",
     xlab = "VA generadas",ylab = etiquetay)
hist(n2,main=mititulo2,
     col = "seagreen3",
     xlab = "VA generadas",ylab = etiquetay)
hist(n3,main=mititulo3,
     col = "darkseagreen4",
     xlab = "VA generadas",ylab = etiquetay)
hist(n4,main=mititulo4,
     col = "lightcoral",
     xlab = "VA generadas",ylab = etiquetay)
hist(n5,main=mititulo5,
     col = "mediumorchid3",
     xlab = "VA generadas",ylab = etiquetay)
hist(n6,main=mititulo6,
     col = "peru",
     xlab = "VA generadas",ylab = etiquetay)
```

### Curva de va normales (0,1)

```{r}
x <- seq(-1, 1, length = 100)
curve(dnorm(x, mean=0, sd=1), 
      from=-4, to=4, lwd=3, col="pink",
      main = "N(0, 1)", xlab = "X", ylab = "f(x)")
```



## Gráficas de va normales (-1,1)

### Gráficas de dispersión

```{r}
media <- -1 
desvstd <- 1
n1 <- rnorm(q1,media,desvstd);
n2 <- rnorm(q2,media,desvstd); 
n3 <- rnorm(q3,media,desvstd);
n4 <- rnorm(q4,media,desvstd);
n5 <- rnorm(q5,media,desvstd); 
n6 <- rnorm(q6,media,desvstd);
```

```{r}
mititulo1 <- paste0("Num de ",q1," VA N(",media,",",desvstd,")")
mititulo2 <- paste0("Num de ",q2," VA N(",media,",",desvstd,")")
mititulo3 <- paste0("Num de ",q3," VA N(",media,",",desvstd,")")
mititulo4 <- paste0("Num de ",q4," VA N(",media,",",desvstd,")")
mititulo5 <- paste0("Num de ",q5," VA N(",media,",",desvstd,")")
mititulo6 <- paste0("Num de ",q6," VA N(",media,",",desvstd,")")
etiquetay <- paste0("N(",media,",",desvstd,")")

par(mfrow = c(2, 3))
plot(n1, main = mititulo1,
     col = "seagreen3",
     xlab = "VA generadas", ylab = etiquetay)
plot(n2, main = mititulo2,
     col = "darkorange3",
     xlab = "VA generadas", ylab = etiquetay)
plot(n3, main = mititulo3,
     col = "sienna3",
     xlab = "VA generadas", ylab = etiquetay)
plot(n4, main = mititulo4,
     col = "slategray3",
     xlab = "VA generadas", ylab = etiquetay)
plot(n5, main = mititulo5,
     col = "dodgerblue3",
     xlab = "VA generadas", ylab = etiquetay)
plot(n6, main = mititulo6,
     col = "mediumpurple3",
     xlab = "VA generadas", ylab = etiquetay)
```

### Histogramas

```{r}
mititulo1 <- paste0("Histograma de ",q1," VA N(",media,",",desvstd,")")
mititulo2 <- paste0("Histograma de ",q2," VA N(",media,",",desvstd,")")
mititulo3 <- paste0("Histograma de ",q3," VA N(",media,",",desvstd,")")
mititulo4 <- paste0("Histograma de ",q4," VA N(",media,",",desvstd,")")
mititulo5 <- paste0("Histograma de ",q5," VA N(",media,",",desvstd,")")
mititulo6 <- paste0("Histograma de ",q6," VA N(",media,",",desvstd,")")
etiquetay <- paste0("N(",media,",",desvstd,")")

par(mfrow = c(2, 3))
hist(n1,main=mititulo1,
     col = "seagreen3",
     xlab = "VA generadas",ylab = etiquetay)
hist(n2,main=mititulo2,
     col = "darkorange3",
     xlab = "VA generadas",ylab = etiquetay)
hist(n3,main=mititulo3,
     col = "sienna3",
     xlab = "VA generadas",ylab = etiquetay)
hist(n4,main=mititulo4,
     col = "slategray3",
     xlab = "VA generadas",ylab = etiquetay)
hist(n5,main=mititulo5,
     col = "dodgerblue3",
     xlab = "VA generadas",ylab = etiquetay)
hist(n6,main=mititulo6,
     col = "mediumpurple3",
     xlab = "VA generadas",ylab = etiquetay)
```

### Curva de va normales (-1,1)

```{r}
x <- seq(-1, 1, length = 100)
curve(dnorm(x, mean=-1, sd=1), 
      from=-4, to=4, lwd=4, col="pink",
      main = "N(-1, 1)", xlab = "X", ylab = "f(x)")
```

## Gráficas de va normales (0,2)

### Gráficas de dispersión

```{r}
media <- -0 
desvstd <- 2
n1 <- rnorm(q1,media,desvstd);
n2 <- rnorm(q2,media,desvstd); 
n3 <- rnorm(q3,media,desvstd);
n4 <- rnorm(q4,media,desvstd);
n5 <- rnorm(q5,media,desvstd); 
n6 <- rnorm(q6,media,desvstd);
```

```{r}
mititulo1 <- paste0("Num de ",q1," VA N(",media,",",desvstd,")")
mititulo2 <- paste0("Num de ",q2," VA N(",media,",",desvstd,")")
mititulo3 <- paste0("Num de ",q3," VA N(",media,",",desvstd,")")
mititulo4 <- paste0("Num de ",q4," VA N(",media,",",desvstd,")")
mititulo5 <- paste0("Num de ",q5," VA N(",media,",",desvstd,")")
mititulo6 <- paste0("Num de ",q6," VA N(",media,",",desvstd,")")
etiquetay <- paste0("N(",media,",",desvstd,")")

par(mfrow = c(2, 3))
plot(n1,main=mititulo1,
     col = "lightgreen",
     xlab = "VA generadas",ylab = etiquetay)
plot(n2,main=mititulo2,
     col = "orange",
     xlab = "VA generadas",ylab = etiquetay)
plot(n3,main=mititulo3,
     col = "brown",
     xlab = "VA generadas",ylab = etiquetay)
plot(n4,main=mititulo4,
     col = "gray",
     xlab = "VA generadas",ylab = etiquetay)
plot(n5,main=mititulo5,
     col = "pink",
     xlab = "VA generadas",ylab = etiquetay)
plot(n6,main=mititulo6,
     col = "purple",
     xlab = "VA generadas",ylab = etiquetay)
```

### Histogramas

```{r}
mititulo1 <- paste0("Histograma de ",q1," VA N(",media,",",desvstd,")")
mititulo2 <- paste0("Histograma de ",q2," VA N(",media,",",desvstd,")")
mititulo3 <- paste0("Histograma de ",q3," VA N(",media,",",desvstd,")")
mititulo4 <- paste0("Histograma de ",q4," VA N(",media,",",desvstd,")")
mititulo5 <- paste0("Histograma de ",q5," VA N(",media,",",desvstd,")")
mititulo6 <- paste0("Histograma de ",q6," VA N(",media,",",desvstd,")")
etiquetay <- paste0("N(",media,",",desvstd,")")

par(mfrow = c(2, 3))
hist(n1,main=mititulo1,
     col = "lightgreen",
     xlab = "VA generadas",ylab = etiquetay)
hist(n2,main=mititulo2,
     col = "orange",
     xlab = "VA generadas",ylab = etiquetay)
hist(n3,main=mititulo3,
     col = "brown",
     xlab = "VA generadas",ylab = etiquetay)
hist(n4,main=mititulo4,
     col = "gray",
     xlab = "VA generadas",ylab = etiquetay)
hist(n5,main=mititulo5,
     col = "pink",
     xlab = "VA generadas",ylab = etiquetay)
hist(n6,main=mititulo6,
     col = "purple",
     xlab = "VA generadas",ylab = etiquetay)
```

### Curva de va normales (0,2)

```{r}
x <- seq(-1, 1, length = 100)
curve(dnorm(x, mean=0, sd=2), 
      from=-4, to=4, lwd=3, col="green",
      main = "N(0, 2)", xlab = "X", ylab = "f(x)")
```

## Gráficas de va normales (0,2.5)

### Gráficas de dispersión

```{r}
media <- 0 
desvstd <- 2.5
n1 <- rnorm(q1,media,desvstd);
n2 <- rnorm(q2,media,desvstd); 
n3 <- rnorm(q3,media,desvstd);
n4 <- rnorm(q4,media,desvstd);
n5 <- rnorm(q5,media,desvstd); 
n6 <- rnorm(q6,media,desvstd);
```

```{r}
mititulo1 <- paste0("Num de ",q1," VA N(",media,",",desvstd,")")
mititulo2 <- paste0("Num de ",q2," VA N(",media,",",desvstd,")")
mititulo3 <- paste0("Num de ",q3," VA N(",media,",",desvstd,")")
mititulo4 <- paste0("Num de ",q4," VA N(",media,",",desvstd,")")
mititulo5 <- paste0("Num de ",q5," VA N(",media,",",desvstd,")")
mititulo6 <- paste0("Num de ",q6," VA N(",media,",",desvstd,")")
etiquetay <- paste0("N(",media,",",desvstd,")")

par(mfrow = c(2, 3))
plot(n1,main=mititulo1,
     col = "lightblue",
     xlab = "VA generadas",ylab = etiquetay)
plot(n2,main=mititulo2,
     col = "orange",
     xlab = "VA generadas",ylab = etiquetay)
plot(n3,main=mititulo3,
     col = "brown",
     xlab = "VA generadas",ylab = etiquetay)
plot(n4,main=mititulo4,
     col = "gray",
     xlab = "VA generadas",ylab = etiquetay)
plot(n5,main=mititulo5,
     col = "green",
     xlab = "VA generadas",ylab = etiquetay)
plot(n6,main=mititulo6,
     col = "gray",
     xlab = "VA generadas",ylab = etiquetay)
```

### Histogramas

```{r}
mititulo1 <- paste0("Histograma de ",q1," VA N(",media,",",desvstd,")")
mititulo2 <- paste0("Histograma de ",q2," VA N(",media,",",desvstd,")")
mititulo3 <- paste0("Histograma de ",q3," VA N(",media,",",desvstd,")")
mititulo4 <- paste0("Histograma de ",q4," VA N(",media,",",desvstd,")")
mititulo5 <- paste0("Histograma de ",q5," VA N(",media,",",desvstd,")")
mititulo6 <- paste0("Histograma de ",q6," VA N(",media,",",desvstd,")")
etiquetay <- paste0("N(",media,",",desvstd,")")

par(mfrow = c(2, 3))
hist(n1,main=mititulo1,
     col = "lightblue",
     xlab = "VA generadas",ylab = etiquetay)
hist(n2,main=mititulo2,
     col = "orange",
     xlab = "VA generadas",ylab = etiquetay)
hist(n3,main=mititulo3,
     col = "brown",
     xlab = "VA generadas",ylab = etiquetay)
hist(n4,main=mititulo4,
     col = "gray",
     xlab = "VA generadas",ylab = etiquetay)
hist(n5,main=mititulo5,
     col = "green",
     xlab = "VA generadas",ylab = etiquetay)
hist(n6,main=mititulo6,
     col = "gray",
     xlab = "VA generadas",ylab = etiquetay)
```

### Curva de va normales (0,2.5)

```{r}
x <- seq(-1, 1, length = 100)
curve(dnorm(x, mean=0, sd=2.5), 
      from=-4, to=4, lwd=3, col="red",
      main = "N(0, 2.5)", xlab = "X", ylab = "f(x)")
```


# Discretas
## Generación de Bimonial

```{r}
n1 <- 100;
k <- 25
p <- 0.3
```

```{r}
mibinomial <- rbinom (n1, k, p)
```

```{r}
plot(mibinomial, col="green",
main= "1000 va n(0,1",
xlab="Num valor",
ylab="N(0,1)")
```

```{r}
hist(mibinomial, col="green",
main= "1000 va n(0,1",
xlab="Num valor",
ylab="N(0,1)")
```


### n1=500
```{r}
n1 <- 500;
k <- 25
p <- 0.3
```

```{r}
mibinomial11 <- rbinom (n1, k, p)
```

```{r}
plot(mibinomial11, col="gold",
main= "500 biminales(k, p)",
xlab="Num Binominal",
ylab="N")
```

```{r}
hist(mibinomial11, col="gold",
main= "500 biminales(k, p)",
xlab="Num Binominal",
ylab="N=500")
```


### n2=1000
```{r}
n2 <- 1000;
k <- 25
p <- 0.3
```

```{r}
mibinomial12 <- rbinom (n2, k, p)
```

```{r}
plot(mibinomial12, col="gray",
main= "1000 biminales(k, p)",
xlab="Num Binominal",
ylab="N=1000")
```

```{r}
hist(mibinomial12, col="gray",
main= "1000 biminales(k, p)",
xlab="Num Binominal",
ylab="N=1000")
```

### n3=5000
```{r}
n3 <- 5000;
k <- 25
p <- 0.3
```

```{r}
mibinomial13 <- rbinom (n3, k, p)
```

```{r}
plot(mibinomial13, col="lightblue",
main= "5000 biminales(k, p)",
xlab="Num Binominal",
ylab="N=5000")
```

```{r}
hist(mibinomial13, col="lightblue",
main= "5000 biminales(k, p)",
xlab="Num Binominal",
ylab="N=5000")
```

### n4=10000
```{r}
n4 <- 100;
k <- 25
p <- 0.3
```

```{r}
mibinomial14 <- rbinom (n4, k, p)
```

```{r}
plot(mibinomial14, col="brown",
main= "10000 biminales(k, p)",
xlab="Num Binominal",
ylab="N=10000")
```

```{r}
hist(mibinomial14, col="brown",
main= "10000 biminales(k, p)",
xlab="Num Binominal",
ylab="N=10000")
```



### n5=15000
```{r}
n5 <- 15000;
k <- 25
p <- 0.3
```

```{r}
mibinominal <- rbinom (n5, k, p)
```

```{r}
plot(mibinomial, col="lightgreen",
main= "15000 biminales(k, p)",
xlab="Num Binominal",
ylab="N=15000")
```

```{r}
hist(mibinomial, col="lightgreen",
main= "15000 biminales(k, p)",
xlab="Num Binominal",
ylab="N=15000")
```



## Ahora variamos la p, por un valor de p=0.8

### n1=500
```{r}
n1 <- 500;
k <- 25
p <- 0.8
```

```{r}
mibinomial21 <- rbinom (n1, k, p)
```

```{r}
plot(mibinomial21, col="gold",
main= "500 biminales(k, p)",
xlab="Num Binominal",
ylab="N")
```

```{r}
hist(mibinomial21, col="gold",
main= "500 biminales(k, p)",
xlab="Num Binominal",
ylab="N=500")
```


### n2=1000
```{r}
n2 <- 1000;
k <- 25
p <- 0.8
```

```{r}
mibinomial22 <- rbinom (n2, k, p)
```

```{r}
plot(mibinomial22, col="gray",
main= "1000 biminales(k, p)",
xlab="Num Binominal",
ylab="N=1000")
```

```{r}
hist(mibinomial22, col="gray",
main= "1000 biminales(k, p)",
xlab="Num Binominal",
ylab="N=1000")
```

### n3=5000
```{r}
n3 <- 5000;
k <- 25
p <- 0.8
```

```{r}
mibinomial23 <- rbinom (n3, k, p)
```

```{r}
plot(mibinomial23, col="lightblue",
main= "5000 biminales(k, p)",
xlab="Num Binominal",
ylab="N=5000")
```

```{r}
hist(mibinomial23, col="lightblue",
main= "5000 biminales(k, p)",
xlab="Num Binominal",
ylab="N=5000")
```

### n4=10000
```{r}
n4 <- 100;
k <- 25
p <- 0.8
```

```{r}
mibinomial24 <- rbinom (n4, k, p)
```

```{r}
plot(mibinomial24, col="brown",
main= "10000 biminales(k, p)",
xlab="Num Binominal",
ylab="N=10000")
```

```{r}
hist(mibinomial24, col="brown",
main= "10000 biminales(k, p)",
xlab="Num Binominal",
ylab="N=10000")
```

## Ahora p=0.45

### n1=500
```{r}
n1 <- 500;
k <- 25
p <- 0.45
```

```{r}
mibinomial31 <- rbinom (n1, k, p)
```

```{r}
plot(mibinomial31, col="gold",
main= "500 biminales(k, p)",
xlab="Num Binominal",
ylab="N")
```

```{r}
hist(mibinomial31, col="gold",
main= "500 biminales(k, p)",
xlab="Num Binominal",
ylab="N=500")
```


### n2=1000
```{r}
n2 <- 1000;
k <- 25
p <- 0.45
```

```{r}
mibinomial32 <- rbinom (n2, k, p)
```

```{r}
plot(mibinomial32, col="gray",
main= "1000 biminales(k, p)",
xlab="Num Binominal",
ylab="N=1000")
```

```{r}
hist(mibinomial32, col="gray",
main= "1000 biminales(k, p)",
xlab="Num Binominal",
ylab="N=1000")
```

### n3=5000
```{r}
n3 <- 5000;
k <- 25
p <- 0.45
```

```{r}
mibinomial33 <- rbinom (n3, k, p)
```

```{r}
plot(mibinomial33, col="lightblue",
main= "5000 biminales(k, p)",
xlab="Num Binominal",
ylab="N=5000")
```

```{r}
hist(mibinomial33, col="lightblue",
main= "5000 biminales(k, p)",
xlab="Num Binominal",
ylab="N=5000")
```

### n4=10000
```{r}
n4 <- 100;
k <- 25
p <- 0.45
```

```{r}
mibinomial34 <- rbinom (n4, k, p)
```

```{r}
plot(mibinomial34, col="brown",
main= "10000 biminales(k, p)",
xlab="Num Binominal",
ylab="N=10000")
```

```{r}
hist(mibinomial34, col="brown",
main= "10000 biminales(k, p)",
xlab="Num Binominal",
ylab="N=10000")
```


## Ahora p=0.95

### n1=500
```{r}
n1 <- 500;
k <- 25
p <- 0.95
```

```{r}
mibinomial41 <- rbinom (n1, k, p)
```

```{r}
plot(mibinomial41, col="gold",
main= "500 biminales(k, p)",
xlab="Num Binominal",
ylab="N")
```

```{r}
hist(mibinomial41, col="gold",
main= "500 biminales(k, p)",
xlab="Num Binominal",
ylab="N=500")
```

### n2=1000
```{r}
n2 <- 1000;
k <- 25
p <- 0.95
```

```{r}
mibinomial42 <- rbinom (n2, k, p)
```

```{r}
plot(mibinomial42, col="gray",
main= "1000 biminales(k, p)",
xlab="Num Binominal",
ylab="N=1000")
```

```{r}
hist(mibinomial42, col="gray",
main= "1000 biminales(k, p)",
xlab="Num Binominal",
ylab="N=1000")
```

### n3=5000
```{r}
n3 <- 5000;
k <- 25
p <- 0.95
```

```{r}
mibinomial43 <- rbinom (n3, k, p)
```

```{r}
plot(mibinomial43, col="lightblue",
main= "5000 biminales(k, p)",
xlab="Num Binominal",
ylab="N=5000")
```

```{r}
hist(mibinomial43, col="lightblue",
main= "5000 biminales(k, p)",
xlab="Num Binominal",
ylab="N=5000")
```

### n4=10000
```{r}
n4 <- 100;
k <- 25
p <- 0.95
```

```{r}
mibinomial44 <- rbinom (n4, k, p)
```

```{r}
plot(mibinomial44, col="brown",
main= "10000 biminales(k, p)",
xlab="Num Binominal",
ylab="N=10000")
```

```{r}
hist(mibinomial44, col="brown",
main= "10000 biminales(k, p)",
xlab="Num Binominal",
ylab="N=10000")
```

### Comparación de las graficas de dispersión para cuando tenemos diferentes valores de p

```{r}
par(mfrow=c(1,4)) #renglon por columna
plot(mibinomial11, col="gold",
main= "500 biminales(k, 0.3)",
xlab="Num Binominal",
ylab="N")
plot(mibinomial21, col="gold",
main= "500 biminales(k, 0.8)",
xlab="Num Binominal",
ylab="N")
plot(mibinomial31, col="gold",
main= "500 biminales(k, 0.45)",
xlab="Num Binominal",
ylab="N")
plot(mibinomial41, col="gold",
main= "500 biminales(k, 0.95)",
xlab="Num Binominal",
ylab="N")
```

```{r}
par(mfrow=c(1,4)) #renglon por columna
plot(mibinomial12, col="gray",
main= "1000 biminales(k, 0.3)",
xlab="Num Binominal",
ylab="N=1000")
plot(mibinomial22, col="gray",
main= "1000 biminales(k,0.8 )",
xlab="Num Binominal",
ylab="N=1000")
plot(mibinomial32, col="gray",
main= "1000 biminales(k, 0.45)",
xlab="Num Binominal",
ylab="N=1000")
plot(mibinomial42, col="gray",
main= "1000 biminales(k, 0.95)",
xlab="Num Binominal",
ylab="N=1000")
```

```{r}
par(mfrow=c(1,4)) #renglon por columna
plot(mibinomial13, col="lightblue",
main= "5000 biminales(k, 0.3)",
xlab="Num Binominal",
ylab="N=5000")
plot(mibinomial23, col="lightblue",
main= "5000 biminales(k, 0.8)",
xlab="Num Binominal",
ylab="N=5000")
plot(mibinomial33, col="lightblue",
main= "5000 biminales(k, 0.45)",
xlab="Num Binominal",
ylab="N=5000")
plot(mibinomial43, col="lightblue",
main= "5000 biminales(k, 0.95)",
xlab="Num Binominal",
ylab="N=5000")
```

```{r}
par(mfrow=c(1,4)) #renglon por columna
plot(mibinomial14, col="brown",
main= "10000 biminales(k, 0.3)",
xlab="Num Binominal",
ylab="N=10000")
plot(mibinomial24, col="brown",
main= "10000 biminales(k, 0.8)",
xlab="Num Binominal",
ylab="N=10000")
plot(mibinomial34, col="brown",
main= "10000 biminales(k, 0.45)",
xlab="Num Binominal",
ylab="N=10000")
plot(mibinomial44, col="brown",
main= "10000 biminales(k, 0.95)",
xlab="Num Binominal",
ylab="N=10000")
```


## Comparación de histogramas cuando tenemos diferentes valores de p
```{r}
par(mfrow=c(1,4)) #renglon por columna
hist(mibinomial11, col="gold",
main= "500 biminales(k, 0.3)",
xlab="Num Binominal",
ylab="N")
hist(mibinomial21, col="gold",
main= "500 biminales(k, 0.8)",
xlab="Num Binominal",
ylab="N")
hist(mibinomial31, col="gold",
main= "500 biminales(k, 0.45)",
xlab="Num Binominal",
ylab="N")
hist(mibinomial41, col="gold",
main= "500 biminales(k, 0.95)",
xlab="Num Binominal",
ylab="N")
```

```{r}
par(mfrow=c(1,4)) #renglon por columna
hist(mibinomial12, col="gray",
main= "1000 biminales(k, 0.3)",
xlab="Num Binominal",
ylab="N=1000")
hist(mibinomial22, col="gray",
main= "1000 biminales(k,0.8 )",
xlab="Num Binominal",
ylab="N=1000")
hist(mibinomial32, col="gray",
main= "1000 biminales(k, 0.45)",
xlab="Num Binominal",
ylab="N=1000")
hist(mibinomial42, col="gray",
main= "1000 biminales(k, 0.95)",
xlab="Num Binominal",
ylab="N=1000")
```

```{r}
par(mfrow=c(1,4)) #renglon por columna
hist(mibinomial13, col="lightblue",
main= "5000 biminales(k, 0.3)",
xlab="Num Binominal",
ylab="N=5000")
hist(mibinomial23, col="lightblue",
main= "5000 biminales(k, 0.8)",
xlab="Num Binominal",
ylab="N=5000")
hist(mibinomial33, col="lightblue",
main= "5000 biminales(k, 0.45)",
xlab="Num Binominal",
ylab="N=5000")
hist(mibinomial43, col="lightblue",
main= "5000 biminales(k, 0.95)",
xlab="Num Binominal",
ylab="N=5000")
```

```{r}
par(mfrow=c(1,4)) #renglon por columna
hist(mibinomial14, col="brown",
main= "10000 biminales(k, 0.3)",
xlab="Num Binominal",
ylab="N=10000")
hist(mibinomial24, col="brown",
main= "10000 biminales(k, 0.8)",
xlab="Num Binominal",
ylab="N=10000")
hist(mibinomial34, col="brown",
main= "10000 biminales(k, 0.45)",
xlab="Num Binominal",
ylab="N=10000")
hist(mibinomial44, col="brown",
main= "10000 biminales(k, 0.95)",
xlab="Num Binominal",
ylab="N=10000")
```

## Ahora variamos la k, por un valor de k=50

### n1=500
```{r}
n1 <- 500;
k <- 50
p <- 0.3
```

```{r}
mibinomialk1 <- rbinom (n1, k, p)
```

```{r}
plot(mibinomialk1, col="gold",
main= "500 biminales(k, p)",
xlab="Num Binominal",
ylab="N")
```

```{r}
hist(mibinomialk1, col="gold",
main= "500 biminales(k, p)",
xlab="Num Binominal",
ylab="N=500")
```

### n2=1000
```{r}
n2 <- 1000;
k <- 50
p <- 0.3
```

```{r}
mibinomialk2 <- rbinom (n2, k, p)
```

```{r}
plot(mibinomialk2, col="gray",
main= "1000 biminales(k, p)",
xlab="Num Binominal",
ylab="N=1000")
```

```{r}
hist(mibinomialk2, col="gray",
main= "1000 biminales(k, p)",
xlab="Num Binominal",
ylab="N=1000")
```

### n3=5000
```{r}
n3 <- 5000;
k <- 50
p <- 0.3
```

```{r}
mibinomialk3 <- rbinom (n3, k, p)
```

```{r}
plot(mibinomialk3, col="lightblue",
main= "5000 biminales(k, p)",
xlab="Num Binominal",
ylab="N=5000")
```

```{r}
hist(mibinomialk3, col="lightblue",
main= "5000 biminales(k, p)",
xlab="Num Binominal",
ylab="N=5000")
```

### n4=10000
```{r}
n4 <- 100;
k <- 50
p <- 0.3
```

```{r}
mibinomialk4 <- rbinom (n4, k, p)
```

```{r}
plot(mibinomialk4, col="brown",
main= "10000 biminales(k, p)",
xlab="Num Binominal",
ylab="N=10000")
```

```{r}
hist(mibinomialk4, col="brown",
main= "10000 biminales(k, p)",
xlab="Num Binominal",
ylab="N=10000")
```


## Ahora k=75


### n1=500
```{r}
n1 <- 500;
k <- 75
p <- 0.3
```

```{r}
mibinomialk5 <- rbinom (n1, k, p)
```

```{r}
plot(mibinomialk5, col="gold",
main= "500 biminales(k, p)",
xlab="Num Binominal",
ylab="N")
```

```{r}
hist(mibinomialk5, col="gold",
main= "500 biminales(k, p)",
xlab="Num Binominal",
ylab="N=500")
```


### n2=1000
```{r}
n2 <- 1000;
k <- 75
p <- 0.3
```

```{r}
mibinomialk6 <- rbinom (n2, k, p)
```

```{r}
plot(mibinomialk6, col="gray",
main= "1000 biminales(k, p)",
xlab="Num Binominal",
ylab="N=1000")
```

```{r}
hist(mibinomialk6, col="gray",
main= "1000 biminales(k, p)",
xlab="Num Binominal",
ylab="N=1000")
```

### n3=5000
```{r}
n3 <- 5000;
k <- 75
p <- 0.3
```

```{r}
mibinomialk7 <- rbinom (n3, k, p)
```

```{r}
plot(mibinomialk7, col="lightblue",
main= "5000 biminales(k, p)",
xlab="Num Binominal",
ylab="N=5000")
```

```{r}
hist(mibinomialk7, col="lightblue",
main= "5000 biminales(k, p)",
xlab="Num Binominal",
ylab="N=5000")
```

### n4=10000
```{r}
n4 <- 100;
k <- 75
p <- 0.3
```

```{r}
mibinomialk8 <- rbinom (n4, k, p)
```

```{r}
plot(mibinomialk8, col="brown",
main= "10000 biminales(k, p)",
xlab="Num Binominal",
ylab="N=10000")
```

```{r}
hist(mibinomialk8, col="brown",
main= "10000 biminales(k, p)",
xlab="Num Binominal",
ylab="N=10000")
```



## Ahora k=100


### n1=500
```{r}
n1 <- 500;
k <- 100
p <- 0.3
```

```{r}
mibinomial1k <- rbinom (n1, k, p)
```

```{r}
plot(mibinomial1k, col="gold",
main= "500 biminales(k, p)",
xlab="Num Binominal",
ylab="N")
```

```{r}
hist(mibinomial1k, col="gold",
main= "500 biminales(k, p)",
xlab="Num Binominal",
ylab="N=500")
```

### n2=1000
```{r}
n2 <- 1000;
k <- 100
p <- 0.3
```

```{r}
mibinomial2k <- rbinom (n2, k, p)
```

```{r}
plot(mibinomial2k, col="gray",
main= "1000 biminales(k, p)",
xlab="Num Binominal",
ylab="N=1000")
```

```{r}
hist(mibinomial2k, col="gray",
main= "1000 biminales(k, p)",
xlab="Num Binominal",
ylab="N=1000")
```

### n3=5000
```{r}
n3 <- 5000;
k <- 100
p <- 0.3
```

```{r}
mibinomial3k <- rbinom (n3, k, p)
```

```{r}
plot(mibinomial3k, col="lightblue",
main= "5000 biminales(k, p)",
xlab="Num Binominal",
ylab="N=5000")
```

```{r}
hist(mibinomial3k, col="lightblue",
main= "5000 biminales(k, p)",
xlab="Num Binominal",
ylab="N=5000")
```

### n4=10000
```{r}
n4 <- 100;
k <- 100
p <- 0.3
```

```{r}
mibinomial4k <- rbinom (n4, k, p)
```

```{r}
plot(mibinomial4k, col="brown",
main= "10000 biminales(k, p)",
xlab="Num Binominal",
ylab="N=10000")
```

```{r}
hist(mibinomial4k, col="brown",
main= "10000 biminales(k, p)",
xlab="Num Binominal",
ylab="N=10000")
```


## Comparación de la grafica de dispersión para cuando tenemos diferentes k
```{r}
par(mfrow=c(1,4)) #renglon por columna
plot(mibinomial11, col="gold",
main= "500 biminales(25, p)",
xlab="Num Binominal",
ylab="N")
plot(mibinomialk1, col="gold",
main= "500 biminales(50, p)",
xlab="Num Binominal",
ylab="N")
plot(mibinomialk5, col="gold",
main= "500 biminales(75, p)",
xlab="Num Binominal",
ylab="N")
plot(mibinomial1k, col="gold",
main= "500 biminales(100, p)",
xlab="Num Binominal",
ylab="N")
par(mfrow=c(1,4)) #renglon por columna
plot(mibinomial12, col="gray",
main= "1000 biminales(25, p)",
xlab="Num Binominal",
ylab="N=1000")
plot(mibinomialk2, col="gray",
main= "1000 biminales(50, p)",
xlab="Num Binominal",
ylab="N=1000")
plot(mibinomialk6, col="gray",
main= "1000 biminales(75, p)",
xlab="Num Binominal",
ylab="N=1000")
plot(mibinomial2k, col="gray",
main= "1000 biminales(100, p)",
xlab="Num Binominal",
ylab="N=1000")
par(mfrow=c(1,4)) #renglon por columna
plot(mibinomial13, col="lightblue",
main= "5000 biminales(25, p)",
xlab="Num Binominal",
ylab="N=5000")
plot(mibinomialk3, col="lightblue",
main= "5000 biminales(50, p)",
xlab="Num Binominal",
ylab="N=5000")
plot(mibinomialk7, col="lightblue",
main= "5000 biminales(75, p)",
xlab="Num Binominal",
ylab="N=5000")
plot(mibinomial3k, col="lightblue",
main= "5000 biminales(100, p)",
xlab="Num Binominal",
ylab="N=5000")
par(mfrow=c(1,4)) #renglon por columna
plot(mibinomial14, col="brown",
main= "10000 biminales(25, p)",
xlab="Num Binominal",
ylab="N=10000")
plot(mibinomialk4, col="brown",
main= "10000 biminales(50, p)",
xlab="Num Binominal",
ylab="N=10000")
plot(mibinomialk8, col="brown",
main= "10000 biminales(75, p)",
xlab="Num Binominal",
ylab="N=10000")
plot(mibinomial4k, col="brown",
main= "10000 biminales(100, p)",
xlab="Num Binominal",
ylab="N=10000")
```



## Comparación de la grafica de dispersión para cuando tenemos diferentes k
```{r}
par(mfrow=c(1,4)) #renglon por columna
hist(mibinomial11, col="gold",
main= "500 biminales(25, p)",
xlab="Num Binominal",
ylab="N")
hist(mibinomialk1, col="gold",
main= "500 biminales(50, p)",
xlab="Num Binominal",
ylab="N")
hist(mibinomialk5, col="gold",
main= "500 biminales(75, p)",
xlab="Num Binominal",
ylab="N")
hist(mibinomial1k, col="gold",
main= "500 biminales(100, p)",
xlab="Num Binominal",
ylab="N")
par(mfrow=c(1,4)) #renglon por columna
hist(mibinomial12, col="gray",
main= "1000 biminales(25, p)",
xlab="Num Binominal",
ylab="N=1000")
hist(mibinomialk2, col="gray",
main= "1000 biminales(50, p)",
xlab="Num Binominal",
ylab="N=1000")
hist(mibinomialk6, col="gray",
main= "1000 biminales(75, p)",
xlab="Num Binominal",
ylab="N=1000")
hist(mibinomial2k, col="gray",
main= "1000 biminales(100, p)",
xlab="Num Binominal",
ylab="N=1000")
par(mfrow=c(1,4)) #renglon por columna
hist(mibinomial13, col="lightblue",
main= "5000 biminales(25, p)",
xlab="Num Binominal",
ylab="N=5000")
hist(mibinomialk3, col="lightblue",
main= "5000 biminales(50, p)",
xlab="Num Binominal",
ylab="N=5000")
hist(mibinomialk7, col="lightblue",
main= "5000 biminales(75, p)",
xlab="Num Binominal",
ylab="N=5000")
hist(mibinomial3k, col="lightblue",
main= "5000 biminales(100, p)",
xlab="Num Binominal",
ylab="N=5000")
par(mfrow=c(1,4)) #renglon por columna
hist(mibinomial14, col="brown",
main= "10000 biminales(25, p)",
xlab="Num Binominal",
ylab="N=10000")
hist(mibinomialk4, col="brown",
main= "10000 biminales(50, p)",
xlab="Num Binominal",
ylab="N=10000")
hist(mibinomialk8, col="brown",
main= "10000 biminales(75, p)",
xlab="Num Binominal",
ylab="N=10000")
hist(mibinomial4k, col="brown",
main= "10000 biminales(100, p)",
xlab="Num Binominal",
ylab="N=10000")
```



# Discretas
## Generación de Bimonial

```{r}
n1 <- 100;
k <- 25
p <- 0.3
```

```{r}
mibinomial <- rbinom (n1, k, p)
```

```{r}
plot(mibinomial, col="green",
main= "1000 va n(0,1",
xlab="Num valor",
ylab="N(0,1)")
```

```{r}
hist(mibinomial, col="green",
main= "1000 va n(0,1",
xlab="Num valor",
ylab="N(0,1)")
```


### n1=500
```{r}
n1 <- 500;
k <- 25
p <- 0.3
```

```{r}
mibinomial11 <- rbinom (n1, k, p)
```

```{r}
plot(mibinomial11, col="gold",
main= "500 biminales(k, p)",
xlab="Num Binominal",
ylab="N")
```

```{r}
hist(mibinomial11, col="gold",
main= "500 biminales(k, p)",
xlab="Num Binominal",
ylab="N=500")
```


### n2=1000
```{r}
n2 <- 1000;
k <- 25
p <- 0.3
```

```{r}
mibinomial12 <- rbinom (n2, k, p)
```

```{r}
plot(mibinomial12, col="gray",
main= "1000 biminales(k, p)",
xlab="Num Binominal",
ylab="N=1000")
```

```{r}
hist(mibinomial12, col="gray",
main= "1000 biminales(k, p)",
xlab="Num Binominal",
ylab="N=1000")
```

### n3=5000
```{r}
n3 <- 5000;
k <- 25
p <- 0.3
```

```{r}
mibinomial13 <- rbinom (n3, k, p)
```

```{r}
plot(mibinomial13, col="lightblue",
main= "5000 biminales(k, p)",
xlab="Num Binominal",
ylab="N=5000")
```

```{r}
hist(mibinomial13, col="lightblue",
main= "5000 biminales(k, p)",
xlab="Num Binominal",
ylab="N=5000")
```

### n4=10000
```{r}
n4 <- 100;
k <- 25
p <- 0.3
```

```{r}
mibinomial14 <- rbinom (n4, k, p)
```

```{r}
plot(mibinomial14, col="brown",
main= "10000 biminales(k, p)",
xlab="Num Binominal",
ylab="N=10000")
```

```{r}
hist(mibinomial14, col="brown",
main= "10000 biminales(k, p)",
xlab="Num Binominal",
ylab="N=10000")
```



### n5=15000
```{r}
n5 <- 15000;
k <- 25
p <- 0.3
```

```{r}
mibinominal <- rbinom (n5, k, p)
```

```{r}
plot(mibinomial, col="lightgreen",
main= "15000 biminales(k, p)",
xlab="Num Binominal",
ylab="N=15000")
```

```{r}
hist(mibinomial, col="lightgreen",
main= "15000 biminales(k, p)",
xlab="Num Binominal",
ylab="N=15000")
```



### Ahora p=0.8

#### n1=500
```{r}
n1 <- 500;
k <- 25
p <- 0.8
```

```{r}
mibinomial21 <- rbinom (n1, k, p)
```

```{r}
plot(mibinomial21, col="gold",
main= "500 biminales(k, p)",
xlab="Num Binominal",
ylab="N")
```

```{r}
hist(mibinomial21, col="gold",
main= "500 biminales(k, p)",
xlab="Num Binominal",
ylab="N=500")
```


#### n2=1000
```{r}
n2 <- 1000;
k <- 25
p <- 0.8
```

```{r}
mibinomial22 <- rbinom (n2, k, p)
```

```{r}
plot(mibinomial22, col="gray",
main= "1000 biminales(k, p)",
xlab="Num Binominal",
ylab="N=1000")
```

```{r}
hist(mibinomial22, col="gray",
main= "1000 biminales(k, p)",
xlab="Num Binominal",
ylab="N=1000")
```

#### n3=5000
```{r}
n3 <- 5000;
k <- 25
p <- 0.8
```

```{r}
mibinomial23 <- rbinom (n3, k, p)
```

```{r}
plot(mibinomial23, col="lightblue",
main= "5000 biminales(k, p)",
xlab="Num Binominal",
ylab="N=5000")
```

```{r}
hist(mibinomial23, col="lightblue",
main= "5000 biminales(k, p)",
xlab="Num Binominal",
ylab="N=5000")
```

#### n4=10000
```{r}
n4 <- 100;
k <- 25
p <- 0.8
```

```{r}
mibinomial24 <- rbinom (n4, k, p)
```

```{r}
plot(mibinomial24, col="brown",
main= "10000 biminales(k, p)",
xlab="Num Binominal",
ylab="N=10000")
```

```{r}
hist(mibinomial24, col="brown",
main= "10000 biminales(k, p)",
xlab="Num Binominal",
ylab="N=10000")
```


### Ahora p=0.45

#### n1=500
```{r}
n1 <- 500;
k <- 25
p <- 0.45
```

```{r}
mibinomial31 <- rbinom (n1, k, p)
```

```{r}
plot(mibinomial31, col="gold",
main= "500 biminales(k, p)",
xlab="Num Binominal",
ylab="N")
```

```{r}
hist(mibinomial31, col="gold",
main= "500 biminales(k, p)",
xlab="Num Binominal",
ylab="N=500")
```


#### n2=1000
```{r}
n2 <- 1000;
k <- 25
p <- 0.45
```

```{r}
mibinomial32 <- rbinom (n2, k, p)
```

```{r}
plot(mibinomial32, col="gray",
main= "1000 biminales(k, p)",
xlab="Num Binominal",
ylab="N=1000")
```

```{r}
hist(mibinomial32, col="gray",
main= "1000 biminales(k, p)",
xlab="Num Binominal",
ylab="N=1000")
```

#### n3=5000
```{r}
n3 <- 5000;
k <- 25
p <- 0.45
```

```{r}
mibinomial33 <- rbinom (n3, k, p)
```

```{r}
plot(mibinomial33, col="lightblue",
main= "5000 biminales(k, p)",
xlab="Num Binominal",
ylab="N=5000")
```

```{r}
hist(mibinomial33, col="lightblue",
main= "5000 biminales(k, p)",
xlab="Num Binominal",
ylab="N=5000")
```

#### n4=10000
```{r}
n4 <- 100;
k <- 25
p <- 0.45
```

```{r}
mibinomial34 <- rbinom (n4, k, p)
```

```{r}
plot(mibinomial34, col="brown",
main= "10000 biminales(k, p)",
xlab="Num Binominal",
ylab="N=10000")
```

```{r}
hist(mibinomial34, col="brown",
main= "10000 biminales(k, p)",
xlab="Num Binominal",
ylab="N=10000")
```


### Ahora p=0.95

#### n1=500
```{r}
n1 <- 500;
k <- 25
p <- 0.95
```

```{r}
mibinomial41 <- rbinom (n1, k, p)
```

```{r}
plot(mibinomial41, col="gold",
main= "500 biminales(k, p)",
xlab="Num Binominal",
ylab="N")
```

```{r}
hist(mibinomial41, col="gold",
main= "500 biminales(k, p)",
xlab="Num Binominal",
ylab="N=500")
```

#### n2=1000
```{r}
n2 <- 1000;
k <- 25
p <- 0.95
```

```{r}
mibinomial42 <- rbinom (n2, k, p)
```

```{r}
plot(mibinomial42, col="gray",
main= "1000 biminales(k, p)",
xlab="Num Binominal",
ylab="N=1000")
```

```{r}
hist(mibinomial42, col="gray",
main= "1000 biminales(k, p)",
xlab="Num Binominal",
ylab="N=1000")
```

#### n3=5000
```{r}
n3 <- 5000;
k <- 25
p <- 0.95
```

```{r}
mibinomial43 <- rbinom (n3, k, p)
```

```{r}
plot(mibinomial43, col="lightblue",
main= "5000 biminales(k, p)",
xlab="Num Binominal",
ylab="N=5000")
```

```{r}
hist(mibinomial43, col="lightblue",
main= "5000 biminales(k, p)",
xlab="Num Binominal",
ylab="N=5000")
```

#### n4=10000
```{r}
n4 <- 100;
k <- 25
p <- 0.95
```

```{r}
mibinomial44 <- rbinom (n4, k, p)
```

```{r}
plot(mibinomial44, col="brown",
main= "10000 biminales(k, p)",
xlab="Num Binominal",
ylab="N=10000")
```

```{r}
hist(mibinomial44, col="brown",
main= "10000 biminales(k, p)",
xlab="Num Binominal",
ylab="N=10000")
```

### Comparación de dispersión valores de p

```{r}
par(mfrow=c(2,2)) #renglon por columna
plot(mibinomial11, col="gold",
main= "500 biminales(k, 0.3)",
xlab="Num Binominal",
ylab="N")
plot(mibinomial21, col="gold",
main= "500 biminales(k, 0.8)",
xlab="Num Binominal",
ylab="N")
plot(mibinomial31, col="gold",
main= "500 biminales(k, 0.45)",
xlab="Num Binominal",
ylab="N")
plot(mibinomial41, col="gold",
main= "500 biminales(k, 0.95)",
xlab="Num Binominal",
ylab="N")
```

```{r}
par(mfrow=c(2,2)) #renglon por columna
plot(mibinomial12, col="gray",
main= "1000 biminales(k, 0.3)",
xlab="Num Binominal",
ylab="N=1000")
plot(mibinomial22, col="gray",
main= "1000 biminales(k,0.8 )",
xlab="Num Binominal",
ylab="N=1000")
plot(mibinomial32, col="gray",
main= "1000 biminales(k, 0.45)",
xlab="Num Binominal",
ylab="N=1000")
plot(mibinomial42, col="gray",
main= "1000 biminales(k, 0.95)",
xlab="Num Binominal",
ylab="N=1000")
```

```{r}
par(mfrow=c(2,2)) #renglon por columna
plot(mibinomial13, col="lightblue",
main= "5000 biminales(k, 0.3)",
xlab="Num Binominal",
ylab="N=5000")
plot(mibinomial23, col="lightblue",
main= "5000 biminales(k, 0.8)",
xlab="Num Binominal",
ylab="N=5000")
plot(mibinomial33, col="lightblue",
main= "5000 biminales(k, 0.45)",
xlab="Num Binominal",
ylab="N=5000")
plot(mibinomial43, col="lightblue",
main= "5000 biminales(k, 0.95)",
xlab="Num Binominal",
ylab="N=5000")
```

```{r}
par(mfrow=c(2,2)) #renglon por columna
plot(mibinomial14, col="brown",
main= "10000 biminales(k, 0.3)",
xlab="Num Binominal",
ylab="N=10000")
plot(mibinomial24, col="brown",
main= "10000 biminales(k, 0.8)",
xlab="Num Binominal",
ylab="N=10000")
plot(mibinomial34, col="brown",
main= "10000 biminales(k, 0.45)",
xlab="Num Binominal",
ylab="N=10000")
plot(mibinomial44, col="brown",
main= "10000 biminales(k, 0.95)",
xlab="Num Binominal",
ylab="N=10000")
```


### Comparación de histogramas valores de p
```{r}
par(mfrow=c(2,2)) #renglon por columna
hist(mibinomial11, col="gold",
main= "500 biminales(k, 0.3)",
xlab="Num Binominal",
ylab="N")
hist(mibinomial21, col="gold",
main= "500 biminales(k, 0.8)",
xlab="Num Binominal",
ylab="N")
hist(mibinomial31, col="gold",
main= "500 biminales(k, 0.45)",
xlab="Num Binominal",
ylab="N")
hist(mibinomial41, col="gold",
main= "500 biminales(k, 0.95)",
xlab="Num Binominal",
ylab="N")
```

```{r}
par(mfrow=c(2,2)) #renglon por columna
hist(mibinomial12, col="gray",
main= "1000 biminales(k, 0.3)",
xlab="Num Binominal",
ylab="N=1000")
hist(mibinomial22, col="gray",
main= "1000 biminales(k,0.8 )",
xlab="Num Binominal",
ylab="N=1000")
hist(mibinomial32, col="gray",
main= "1000 biminales(k, 0.45)",
xlab="Num Binominal",
ylab="N=1000")
hist(mibinomial42, col="gray",
main= "1000 biminales(k, 0.95)",
xlab="Num Binominal",
ylab="N=1000")
```

```{r}
par(mfrow=c(2,2)) #renglon por columna
hist(mibinomial13, col="lightblue",
main= "5000 biminales(k, 0.3)",
xlab="Num Binominal",
ylab="N=5000")
hist(mibinomial23, col="lightblue",
main= "5000 biminales(k, 0.8)",
xlab="Num Binominal",
ylab="N=5000")
hist(mibinomial33, col="lightblue",
main= "5000 biminales(k, 0.45)",
xlab="Num Binominal",
ylab="N=5000")
hist(mibinomial43, col="lightblue",
main= "5000 biminales(k, 0.95)",
xlab="Num Binominal",
ylab="N=5000")
```

```{r}
par(mfrow=c(2,2)) #renglon por columna
hist(mibinomial14, col="brown",
main= "10000 biminales(k, 0.3)",
xlab="Num Binominal",
ylab="N=10000")
hist(mibinomial24, col="brown",
main= "10000 biminales(k, 0.8)",
xlab="Num Binominal",
ylab="N=10000")
hist(mibinomial34, col="brown",
main= "10000 biminales(k, 0.45)",
xlab="Num Binominal",
ylab="N=10000")
hist(mibinomial44, col="brown",
main= "10000 biminales(k, 0.95)",
xlab="Num Binominal",
ylab="N=10000")
```

### Ahora k=50

#### n1=500
```{r}
n1 <- 500;
k <- 50
p <- 0.3
```

```{r}
mibinomialk1 <- rbinom (n1, k, p)
```

```{r}
plot(mibinomialk1, col="gold",
main= "500 biminales(k, p)",
xlab="Num Binominal",
ylab="N")
```

```{r}
hist(mibinomialk1, col="gold",
main= "500 biminales(k, p)",
xlab="Num Binominal",
ylab="N=500")
```

#### n2=1000
```{r}
n2 <- 1000;
k <- 50
p <- 0.3
```

```{r}
mibinomialk2 <- rbinom (n2, k, p)
```

```{r}
plot(mibinomialk2, col="gray",
main= "1000 biminales(k, p)",
xlab="Num Binominal",
ylab="N=1000")
```

```{r}
hist(mibinomialk2, col="gray",
main= "1000 biminales(k, p)",
xlab="Num Binominal",
ylab="N=1000")
```

#### n3=5000
```{r}
n3 <- 5000;
k <- 50
p <- 0.3
```

```{r}
mibinomialk3 <- rbinom (n3, k, p)
```

```{r}
plot(mibinomialk3, col="lightblue",
main= "5000 biminales(k, p)",
xlab="Num Binominal",
ylab="N=5000")
```

```{r}
hist(mibinomialk3, col="lightblue",
main= "5000 biminales(k, p)",
xlab="Num Binominal",
ylab="N=5000")
```

#### n4=10000
```{r}
n4 <- 100;
k <- 50
p <- 0.3
```

```{r}
mibinomialk4 <- rbinom (n4, k, p)
```

```{r}
plot(mibinomialk4, col="brown",
main= "10000 biminales(k, p)",
xlab="Num Binominal",
ylab="N=10000")
```

```{r}
hist(mibinomialk4, col="brown",
main= "10000 biminales(k, p)",
xlab="Num Binominal",
ylab="N=10000")
```


### Ahora k=75


#### n1=500
```{r}
n1 <- 500;
k <- 75
p <- 0.3
```

```{r}
mibinomialk5 <- rbinom (n1, k, p)
```

```{r}
plot(mibinomialk5, col="gold",
main= "500 biminales(k, p)",
xlab="Num Binominal",
ylab="N")
```

```{r}
hist(mibinomialk5, col="gold",
main= "500 biminales(k, p)",
xlab="Num Binominal",
ylab="N=500")
```


#### n2=1000
```{r}
n2 <- 1000;
k <- 75
p <- 0.3
```

```{r}
mibinomialk6 <- rbinom (n2, k, p)
```

```{r}
plot(mibinomialk6, col="gray",
main= "1000 biminales(k, p)",
xlab="Num Binominal",
ylab="N=1000")
```

```{r}
hist(mibinomialk6, col="gray",
main= "1000 biminales(k, p)",
xlab="Num Binominal",
ylab="N=1000")
```

#### n3=5000
```{r}
n3 <- 5000;
k <- 75
p <- 0.3
```

```{r}
mibinomialk7 <- rbinom (n3, k, p)
```

```{r}
plot(mibinomialk7, col="lightblue",
main= "5000 biminales(k, p)",
xlab="Num Binominal",
ylab="N=5000")
```

```{r}
hist(mibinomialk7, col="lightblue",
main= "5000 biminales(k, p)",
xlab="Num Binominal",
ylab="N=5000")
```

#### n4=10000
```{r}
n4 <- 100;
k <- 75
p <- 0.3
```

```{r}
mibinomialk8 <- rbinom (n4, k, p)
```

```{r}
plot(mibinomialk8, col="brown",
main= "10000 biminales(k, p)",
xlab="Num Binominal",
ylab="N=10000")
```

```{r}
hist(mibinomialk8, col="brown",
main= "10000 biminales(k, p)",
xlab="Num Binominal",
ylab="N=10000")
```



### Ahora k=100


#### n1=500
```{r}
n1 <- 500;
k <- 100
p <- 0.3
```

```{r}
mibinomial1k <- rbinom (n1, k, p)
```

```{r}
plot(mibinomial1k, col="gold",
main= "500 biminales(k, p)",
xlab="Num Binominal",
ylab="N")
```

```{r}
hist(mibinomial1k, col="gold",
main= "500 biminales(k, p)",
xlab="Num Binominal",
ylab="N=500")
```

#### n2=1000
```{r}
n2 <- 1000;
k <- 100
p <- 0.3
```

```{r}
mibinomial2k <- rbinom (n2, k, p)
```

```{r}
plot(mibinomial2k, col="gray",
main= "1000 biminales(k, p)",
xlab="Num Binominal",
ylab="N=1000")
```

```{r}
hist(mibinomial2k, col="gray",
main= "1000 biminales(k, p)",
xlab="Num Binominal",
ylab="N=1000")
```

#### n3=5000
```{r}
n3 <- 5000;
k <- 100
p <- 0.3
```

```{r}
mibinomial3k <- rbinom (n3, k, p)
```

```{r}
plot(mibinomial3k, col="lightblue",
main= "5000 biminales(k, p)",
xlab="Num Binominal",
ylab="N=5000")
```

```{r}
hist(mibinomial3k, col="lightblue",
main= "5000 biminales(k, p)",
xlab="Num Binominal",
ylab="N=5000")
```

#### n4=10000
```{r}
n4 <- 100;
k <- 100
p <- 0.3
```

```{r}
mibinomial4k <- rbinom (n4, k, p)
```

```{r}
plot(mibinomial4k, col="brown",
main= "10000 biminales(k, p)",
xlab="Num Binominal",
ylab="N=10000")
```

```{r}
hist(mibinomial4k, col="brown",
main= "10000 biminales(k, p)",
xlab="Num Binominal",
ylab="N=10000")
```


### Comparación dispersión de k
```{r}
par(mfrow=c(1,4)) #renglon por columna
plot(mibinomial11, col="gold",
main= "500 biminales(25, p)",
xlab="Num Binominal",
ylab="N")
plot(mibinomialk1, col="gold",
main= "500 biminales(50, p)",
xlab="Num Binominal",
ylab="N")
plot(mibinomialk5, col="gold",
main= "500 biminales(75, p)",
xlab="Num Binominal",
ylab="N")
plot(mibinomial1k, col="gold",
main= "500 biminales(100, p)",
xlab="Num Binominal",
ylab="N")
par(mfrow=c(1,4)) #renglon por columna
plot(mibinomial12, col="gray",
main= "1000 biminales(25, p)",
xlab="Num Binominal",
ylab="N=1000")
plot(mibinomialk2, col="gray",
main= "1000 biminales(50, p)",
xlab="Num Binominal",
ylab="N=1000")
plot(mibinomialk6, col="gray",
main= "1000 biminales(75, p)",
xlab="Num Binominal",
ylab="N=1000")
plot(mibinomial2k, col="gray",
main= "1000 biminales(100, p)",
xlab="Num Binominal",
ylab="N=1000")
par(mfrow=c(1,4)) #renglon por columna
plot(mibinomial13, col="lightblue",
main= "5000 biminales(25, p)",
xlab="Num Binominal",
ylab="N=5000")
plot(mibinomialk3, col="lightblue",
main= "5000 biminales(50, p)",
xlab="Num Binominal",
ylab="N=5000")
plot(mibinomialk7, col="lightblue",
main= "5000 biminales(75, p)",
xlab="Num Binominal",
ylab="N=5000")
plot(mibinomial3k, col="lightblue",
main= "5000 biminales(100, p)",
xlab="Num Binominal",
ylab="N=5000")
par(mfrow=c(1,4)) #renglon por columna
plot(mibinomial14, col="brown",
main= "10000 biminales(25, p)",
xlab="Num Binominal",
ylab="N=10000")
plot(mibinomialk4, col="brown",
main= "10000 biminales(50, p)",
xlab="Num Binominal",
ylab="N=10000")
plot(mibinomialk8, col="brown",
main= "10000 biminales(75, p)",
xlab="Num Binominal",
ylab="N=10000")
plot(mibinomial4k, col="brown",
main= "10000 biminales(100, p)",
xlab="Num Binominal",
ylab="N=10000")
```



### Comparación histogramas de k
```{r}
par(mfrow=c(1,4)) #renglon por columna
hist(mibinomial11, col="gold",
main= "500 biminales(25, p)",
xlab="Num Binominal",
ylab="N")
hist(mibinomialk1, col="gold",
main= "500 biminales(50, p)",
xlab="Num Binominal",
ylab="N")
hist(mibinomialk5, col="gold",
main= "500 biminales(75, p)",
xlab="Num Binominal",
ylab="N")
hist(mibinomial1k, col="gold",
main= "500 biminales(100, p)",
xlab="Num Binominal",
ylab="N")
par(mfrow=c(1,4)) #renglon por columna
hist(mibinomial12, col="gray",
main= "1000 biminales(25, p)",
xlab="Num Binominal",
ylab="N=1000")
hist(mibinomialk2, col="gray",
main= "1000 biminales(50, p)",
xlab="Num Binominal",
ylab="N=1000")
hist(mibinomialk6, col="gray",
main= "1000 biminales(75, p)",
xlab="Num Binominal",
ylab="N=1000")
hist(mibinomial2k, col="gray",
main= "1000 biminales(100, p)",
xlab="Num Binominal",
ylab="N=1000")
par(mfrow=c(1,4)) #renglon por columna
hist(mibinomial13, col="lightblue",
main= "5000 biminales(25, p)",
xlab="Num Binominal",
ylab="N=5000")
hist(mibinomialk3, col="lightblue",
main= "5000 biminales(50, p)",
xlab="Num Binominal",
ylab="N=5000")
hist(mibinomialk7, col="lightblue",
main= "5000 biminales(75, p)",
xlab="Num Binominal",
ylab="N=5000")
hist(mibinomial3k, col="lightblue",
main= "5000 biminales(100, p)",
xlab="Num Binominal",
ylab="N=5000")
par(mfrow=c(1,4)) #renglon por columna
hist(mibinomial14, col="brown",
main= "10000 biminales(25, p)",
xlab="Num Binominal",
ylab="N=10000")
hist(mibinomialk4, col="brown",
main= "10000 biminales(50, p)",
xlab="Num Binominal",
ylab="N=10000")
hist(mibinomialk8, col="brown",
main= "10000 biminales(75, p)",
xlab="Num Binominal",
ylab="N=10000")
hist(mibinomial4k, col="brown",
main= "10000 biminales(100, p)",
xlab="Num Binominal",
ylab="N=10000")
```



## Distribución de Poisson

### $\lambda=0.15$

```{r}
milambda <- 0.15
```

#### $n_1= 100$

```{r}
n1 <- 100
```

```{r}
miPoisson <- rpois(n1, milambda)
```

```{r}
etiqueta_y <- paste0("Poisson(", n1,",", milambda,")")
```

```{r}
mititulo <- paste0(n1," VA pois(", n1,",",milambda,")")
plot(miPoisson, col="brown",
main= mititulo,
xlab="Num VA",
ylab=etiqueta_y)
```

```{r}
mititulo <- paste0("histograma", n1," VA pois(", n1,",",milambda,")")
hist(miPoisson, col="brown",
main= mititulo,
xlab="VA generadas",
ylab=etiqueta_y)
```


#### $n_2= 500$

```{r}
n1 <- 500
```

```{r}
miPoisson <- rpois(n1, milambda)
```

```{r}
etiqueta_y <- paste0("Poisson(", n1,",", milambda,")")
```

```{r}
mititulo <- paste0(n1," VA pois(", n1,",",milambda,")")
plot(miPoisson, col="brown",
main= mititulo,
xlab="Num VA",
ylab=etiqueta_y)
```

```{r}
mititulo <- paste0("histograma", n1," VA pois(", n1,",",milambda,")")
hist(miPoisson, col="brown",
main= mititulo,
xlab="VA generadas",
ylab=etiqueta_y)
```

#### $n_3= 1000$

```{r}
n1 <- 1000
```

```{r}
miPoisson <- rpois(n1, milambda)
```

```{r}
etiqueta_y <- paste0("Poisson(", n1,",", milambda,")")
```

```{r}
mititulo <- paste0(n1," VA pois(", n1,",",milambda,")")
plot(miPoisson, col="brown",
main= mititulo,
xlab="Num VA",
ylab=etiqueta_y)
```

```{r}
mititulo <- paste0("histograma", n1," VA pois(", n1,",",milambda,")")
hist(miPoisson, col="brown",
main= mititulo,
xlab="VA generadas",
ylab=etiqueta_y)
```

#### $n_4= 5000$

```{r}
n1 <- 5000
```

```{r}
miPoisson <- rpois(n1, milambda)
```

```{r}
etiqueta_y <- paste0("Poisson(", n1,",", milambda,")")
```

```{r}
mititulo <- paste0(n1," VA pois(", n1,",",milambda,")")
plot(miPoisson, col="brown",
main= mititulo,
xlab="Num VA",
ylab=etiqueta_y)
```

```{r}
mititulo <- paste0("histograma", n1," VA pois(", n1,",",milambda,")")
hist(miPoisson, col="brown",
main= mititulo,
xlab="VA generadas",
ylab=etiqueta_y)
```

#### $n_5= 10000$

```{r}
n1 <- 10000
```

```{r}
miPoisson <- rpois(n1, milambda)
```

```{r}
etiqueta_y <- paste0("Poisson(", n1,",", milambda,")")
```

```{r}
mititulo <- paste0(n1," VA pois(", n1,",",milambda,")")
plot(miPoisson, col="brown",
main= mititulo,
xlab="Num VA",
ylab=etiqueta_y)
```

```{r}
mititulo <- paste0("histograma", n1," VA pois(", n1,",",milambda,")")
hist(miPoisson, col="brown",
main= mititulo,
xlab="VA generadas",
ylab=etiqueta_y)
```

#### $n_6= 15000$


```{r}
n1 <- 15000
```

```{r}
miPoisson <- rpois(n1, milambda)
```

```{r}
etiqueta_y <- paste0("Poisson(", n1,",", milambda,")")
```

```{r}
mititulo <- paste0(n1," VA pois(", n1,",",milambda,")")
plot(miPoisson, col="brown",
main= mititulo,
xlab="Num VA",
ylab=etiqueta_y)
```

```{r}
mititulo <- paste0("histograma", n1," VA pois(", n1,",",milambda,")")
hist(miPoisson, col="brown",
main= mititulo,
xlab="VA generadas",
ylab=etiqueta_y)
```


### $\lambda=0.30$


```{r}
milambda <- 0.30
```


#### $n_1= 100$

```{r}
n1 <- 100
```

```{r}
miPoisson <- rpois(n1, milambda)
```

```{r}
etiqueta_y <- paste0("Poisson(", n1,",", milambda,")")
```

```{r}
mititulo <- paste0(n1," VA pois(", n1,",",milambda,")")
plot(miPoisson, col="brown",
main= mititulo,
xlab="Num VA",
ylab=etiqueta_y)
```

```{r}
mititulo <- paste0("histograma", n1," VA pois(", n1,",",milambda,")")
hist(miPoisson, col="brown",
main= mititulo,
xlab="VA generadas",
ylab=etiqueta_y)
```


#### $n_2= 500$

```{r}
n1 <- 500
```

```{r}
miPoisson <- rpois(n1, milambda)
```

```{r}
etiqueta_y <- paste0("Poisson(", n1,",", milambda,")")
```

```{r}
mititulo <- paste0(n1," VA pois(", n1,",",milambda,")")
plot(miPoisson, col="brown",
main= mititulo,
xlab="Num VA",
ylab=etiqueta_y)
```

```{r}
mititulo <- paste0("histograma", n1," VA pois(", n1,",",milambda,")")
hist(miPoisson, col="brown",
main= mititulo,
xlab="VA generadas",
ylab=etiqueta_y)
```

#### $n_3= 1000$

```{r}
n1 <- 1000
```

```{r}
miPoisson <- rpois(n1, milambda)
```

```{r}
etiqueta_y <- paste0("Poisson(", n1,",", milambda,")")
```

```{r}
mititulo <- paste0(n1," VA pois(", n1,",",milambda,")")
plot(miPoisson, col="brown",
main= mititulo,
xlab="Num VA",
ylab=etiqueta_y)
```

```{r}
mititulo <- paste0("histograma", n1," VA pois(", n1,",",milambda,")")
hist(miPoisson, col="brown",
main= mititulo,
xlab="VA generadas",
ylab=etiqueta_y)
```

#### $n_4= 5000$

```{r}
n1 <- 5000
```

```{r}
miPoisson <- rpois(n1, milambda)
```

```{r}
etiqueta_y <- paste0("Poisson(", n1,",", milambda,")")
```

```{r}
mititulo <- paste0(n1," VA pois(", n1,",",milambda,")")
plot(miPoisson, col="brown",
main= mititulo,
xlab="Num VA",
ylab=etiqueta_y)
```

```{r}
mititulo <- paste0("histograma", n1," VA pois(", n1,",",milambda,")")
hist(miPoisson, col="brown",
main= mititulo,
xlab="VA generadas",
ylab=etiqueta_y)
```

#### $n_5= 10000$

```{r}
n1 <- 10000
```

```{r}
miPoisson <- rpois(n1, milambda)
```

```{r}
etiqueta_y <- paste0("Poisson(", n1,",", milambda,")")
```

```{r}
mititulo <- paste0(n1," VA pois(", n1,",",milambda,")")
plot(miPoisson, col="brown",
main= mititulo,
xlab="Num VA",
ylab=etiqueta_y)
```

```{r}
mititulo <- paste0("histograma", n1," VA pois(", n1,",",milambda,")")
hist(miPoisson, col="brown",
main= mititulo,
xlab="VA generadas",
ylab=etiqueta_y)
```

#### $n_6= 15000$


```{r}
n1 <- 15000
```

```{r}
miPoisson <- rpois(n1, milambda)
```

```{r}
etiqueta_y <- paste0("Poisson(", n1,",", milambda,")")
```

```{r}
mititulo <- paste0(n1," VA pois(", n1,",",milambda,")")
plot(miPoisson, col="brown",
main= mititulo,
xlab="Num VA",
ylab=etiqueta_y)
```

```{r}
mititulo <- paste0("histograma", n1," VA pois(", n1,",",milambda,")")
hist(miPoisson, col="brown",
main= mititulo,
xlab="VA generadas",
ylab=etiqueta_y)
```


### $\lambda=0.5$

```{r}
milambda <- 0.5
```

#### $n_1= 100$

```{r}
n1 <- 100
```

```{r}
miPoisson <- rpois(n1, milambda)
```

```{r}
etiqueta_y <- paste0("Poisson(", n1,",", milambda,")")
```

```{r}
mititulo <- paste0(n1," VA pois(", n1,",",milambda,")")
plot(miPoisson, col="brown",
main= mititulo,
xlab="Num VA",
ylab=etiqueta_y)
```

```{r}
mititulo <- paste0("histograma", n1," VA pois(", n1,",",milambda,")")
hist(miPoisson, col="brown",
main= mititulo,
xlab="VA generadas",
ylab=etiqueta_y)
```


#### $n_2= 500$

```{r}
n1 <- 500
```

```{r}
miPoisson <- rpois(n1, milambda)
```


```{r}
etiqueta_y <- paste0("Poisson(", n1,",", milambda,")")
```


```{r}
mititulo <- paste0(n1," VA pois(", n1,",",milambda,")")
plot(miPoisson, col="brown",
main= mititulo,
xlab="Num VA",
ylab=etiqueta_y)
```



```{r}
mititulo <- paste0("histograma", n1," VA pois(", n1,",",milambda,")")
hist(miPoisson, col="brown",
main= mititulo,
xlab="VA generadas",
ylab=etiqueta_y)
```

#### $n_3= 1000$

```{r}
n1 <- 1000
```

```{r}
miPoisson <- rpois(n1, milambda)
```


```{r}
etiqueta_y <- paste0("Poisson(", n1,",", milambda,")")
```


```{r}
mititulo <- paste0(n1," VA pois(", n1,",",milambda,")")
plot(miPoisson, col="brown",
main= mititulo,
xlab="Num VA",
ylab=etiqueta_y)
```



```{r}
mititulo <- paste0("histograma", n1," VA pois(", n1,",",milambda,")")
hist(miPoisson, col="brown",
main= mititulo,
xlab="VA generadas",
ylab=etiqueta_y)
```

#### $n_4= 5000$

```{r}
n1 <- 5000
```

```{r}
miPoisson <- rpois(n1, milambda)
```


```{r}
etiqueta_y <- paste0("Poisson(", n1,",", milambda,")")
```


```{r}
mititulo <- paste0(n1," VA pois(", n1,",",milambda,")")
plot(miPoisson, col="brown",
main= mititulo,
xlab="Num VA",
ylab=etiqueta_y)
```



```{r}
mititulo <- paste0("histograma", n1," VA pois(", n1,",",milambda,")")
hist(miPoisson, col="brown",
main= mititulo,
xlab="VA generadas",
ylab=etiqueta_y)
```

#### $n_5= 10000$

```{r}
n1 <- 10000
```

```{r}
miPoisson <- rpois(n1, milambda)
```


```{r}
etiqueta_y <- paste0("Poisson(", n1,",", milambda,")")
```


```{r}
mititulo <- paste0(n1," VA pois(", n1,",",milambda,")")
plot(miPoisson, col="brown",
main= mititulo,
xlab="Num VA",
ylab=etiqueta_y)
```



```{r}
mititulo <- paste0("histograma", n1," VA pois(", n1,",",milambda,")")
hist(miPoisson, col="brown",
main= mititulo,
xlab="VA generadas",
ylab=etiqueta_y)
```

#### $n_6= 15000$


```{r}
n1 <- 15000
```

```{r}
miPoisson <- rpois(n1, milambda)
```


```{r}
etiqueta_y <- paste0("Poisson(", n1,",", milambda,")")
```


```{r}
mititulo <- paste0(n1," VA pois(", n1,",",milambda,")")
plot(miPoisson, col="brown",
main= mititulo,
xlab="Num VA",
ylab=etiqueta_y)
```



```{r}
mititulo <- paste0("histograma", n1," VA pois(", n1,",",milambda,")")
hist(miPoisson, col="brown",
main= mititulo,
xlab="VA generadas",
ylab=etiqueta_y)
```


### $\lambda=0.25$

```{r}
milambda <- 0.25
```

#### $n_1= 100$

```{r}
n1 <- 100
```

```{r}
miPoisson <- rpois(n1, milambda)
```

```{r}
etiqueta_y <- paste0("Poisson(", n1,",", milambda,")")
```

```{r}
mititulo <- paste0(n1," VA pois(", n1,",",milambda,")")
plot(miPoisson, col="brown",
main= mititulo,
xlab="Num VA",
ylab=etiqueta_y)
```

```{r}
mititulo <- paste0("histograma", n1," VA pois(", n1,",",milambda,")")
hist(miPoisson, col="brown",
main= mititulo,
xlab="VA generadas",
ylab=etiqueta_y)
```


#### $n_2= 500$

```{r}
n1 <- 500
```

```{r}
miPoisson <- rpois(n1, milambda)
```

```{r}
etiqueta_y <- paste0("Poisson(", n1,",", milambda,")")
```

```{r}
mititulo <- paste0(n1," VA pois(", n1,",",milambda,")")
plot(miPoisson, col="brown",
main= mititulo,
xlab="Num VA",
ylab=etiqueta_y)
```

```{r}
mititulo <- paste0("histograma", n1," VA pois(", n1,",",milambda,")")
hist(miPoisson, col="brown",
main= mititulo,
xlab="VA generadas",
ylab=etiqueta_y)
```

#### $n_3= 1000$

```{r}
n1 <- 1000
```

```{r}
miPoisson <- rpois(n1, milambda)
```


```{r}
etiqueta_y <- paste0("Poisson(", n1,",", milambda,")")
```

```{r}
mititulo <- paste0(n1," VA pois(", n1,",",milambda,")")
plot(miPoisson, col="brown",
main= mititulo,
xlab="Num VA",
ylab=etiqueta_y)
```

```{r}
mititulo <- paste0("histograma", n1," VA pois(", n1,",",milambda,")")
hist(miPoisson, col="brown",
main= mititulo,
xlab="VA generadas",
ylab=etiqueta_y)
```


#### $n_4= 5000$

```{r}
n1 <- 5000
```

```{r}
miPoisson <- rpois(n1, milambda)
```

```{r}
etiqueta_y <- paste0("Poisson(", n1,",", milambda,")")
```

```{r}
mititulo <- paste0(n1," VA pois(", n1,",",milambda,")")
plot(miPoisson, col="brown",
main= mititulo,
xlab="Num VA",
ylab=etiqueta_y)
```

```{r}
mititulo <- paste0("histograma", n1," VA pois(", n1,",",milambda,")")
hist(miPoisson, col="brown",
main= mititulo,
xlab="VA generadas",
ylab=etiqueta_y)
```

#### $n_5= 10000$

```{r}
n1 <- 10000
```

```{r}
miPoisson <- rpois(n1, milambda)
```

```{r}
etiqueta_y <- paste0("Poisson(", n1,",", milambda,")")
```

```{r}
mititulo <- paste0(n1," VA pois(", n1,",",milambda,")")
plot(miPoisson, col="brown",
main= mititulo,
xlab="Num VA",
ylab=etiqueta_y)
```

```{r}
mititulo <- paste0("histograma", n1," VA pois(", n1,",",milambda,")")
hist(miPoisson, col="brown",
main= mititulo,
xlab="VA generadas",
ylab=etiqueta_y)
```


#### $n_6= 15000$

```{r}
n1 <- 15000
```

```{r}
miPoisson <- rpois(n1, milambda)
```

```{r}
etiqueta_y <- paste0("Poisson(", n1,",", milambda,")")
```

```{r}
mititulo <- paste0(n1," VA pois(", n1,",",milambda,")")
plot(miPoisson, col="brown",
main= mititulo,
xlab="Num VA",
ylab=etiqueta_y)
```

```{r}
mititulo <- paste0("histograma", n1," VA pois(", n1,",",milambda,")")
hist(miPoisson, col="brown",
main= mititulo,
xlab="VA generadas",
ylab=etiqueta_y)
```


### $\lambda=0.95$

```{r}
milambda <- 0.95
```

#### $n_1= 100$

```{r}
n1 <- 100
```

```{r}
miPoisson <- rpois(n1, milambda)
```

```{r}
etiqueta_y <- paste0("Poisson(", n1,",", milambda,")")
```

```{r}
mititulo <- paste0(n1," VA pois(", n1,",",milambda,")")
plot(miPoisson, col="brown",
main= mititulo,
xlab="Num VA",
ylab=etiqueta_y)
```

```{r}
mititulo <- paste0("histograma", n1," VA pois(", n1,",",milambda,")")
hist(miPoisson, col="brown",
main= mititulo,
xlab="VA generadas",
ylab=etiqueta_y)
```


#### $n_2= 500$

```{r}
n1 <- 500
```

```{r}
miPoisson <- rpois(n1, milambda)
```

```{r}
etiqueta_y <- paste0("Poisson(", n1,",", milambda,")")
```

```{r}
mititulo <- paste0(n1," VA pois(", n1,",",milambda,")")
plot(miPoisson, col="brown",
main= mititulo,
xlab="Num VA",
ylab=etiqueta_y)
```

```{r}
mititulo <- paste0("histograma", n1," VA pois(", n1,",",milambda,")")
hist(miPoisson, col="brown",
main= mititulo,
xlab="VA generadas",
ylab=etiqueta_y)
```


#### $n_3= 1000$

```{r}
n1 <- 1000
```

```{r}
miPoisson <- rpois(n1, milambda)
```

```{r}
etiqueta_y <- paste0("Poisson(", n1,",", milambda,")")
```

```{r}
mititulo <- paste0(n1," VA pois(", n1,",",milambda,")")
plot(miPoisson, col="brown",
main= mititulo,
xlab="Num VA",
ylab=etiqueta_y)
```

```{r}
mititulo <- paste0("histograma", n1," VA pois(", n1,",",milambda,")")
hist(miPoisson, col="brown",
main= mititulo,
xlab="VA generadas",
ylab=etiqueta_y)
```


#### $n_4= 5000$

```{r}
n1 <- 5000
```

```{r}
miPoisson <- rpois(n1, milambda)
```

```{r}
etiqueta_y <- paste0("Poisson(", n1,",", milambda,")")
```

```{r}
mititulo <- paste0(n1," VA pois(", n1,",",milambda,")")
plot(miPoisson, col="brown",
main= mititulo,
xlab="Num VA",
ylab=etiqueta_y)
```

```{r}
mititulo <- paste0("histograma", n1," VA pois(", n1,",",milambda,")")
hist(miPoisson, col="brown",
main= mititulo,
xlab="VA generadas",
ylab=etiqueta_y)
```


#### $n_5= 10000$

```{r}
n1 <- 10000
```

```{r}
miPoisson <- rpois(n1, milambda)
```

```{r}
etiqueta_y <- paste0("Poisson(", n1,",", milambda,")")
```

```{r}
mititulo <- paste0(n1," VA pois(", n1,",",milambda,")")
plot(miPoisson, col="brown",
main= mititulo,
xlab="Num VA",
ylab=etiqueta_y)
```

```{r}
mititulo <- paste0("histograma", n1," VA pois(", n1,",",milambda,")")
hist(miPoisson, col="brown",
main= mititulo,
xlab="VA generadas",
ylab=etiqueta_y)
```


#### $n_6= 15000$

```{r}
n1 <- 15000
```

```{r}
miPoisson <- rpois(n1, milambda)
```

```{r}
etiqueta_y <- paste0("Poisson(", n1,",", milambda,")")
```

```{r}
mititulo <- paste0(n1," VA pois(", n1,",",milambda,")")
plot(miPoisson, col="brown",
main= mititulo,
xlab="Num VA",
ylab=etiqueta_y)
```

```{r}
mititulo <- paste0("histograma", n1," VA pois(", n1,",",milambda,")")
hist(miPoisson, col="brown",
main= mititulo,
xlab="VA generadas",
ylab=etiqueta_y)
```


### $\lambda=0.75$

```{r}
milambda <- 0.75
```

#### $n_1= 100$

```{r}
n1 <- 100
```

```{r}
miPoisson <- rpois(n1, milambda)
```

```{r}
etiqueta_y <- paste0("Poisson(", n1,",", milambda,")")
```

```{r}
mititulo <- paste0(n1," VA pois(", n1,",",milambda,")")
plot(miPoisson, col="brown",
main= mititulo,
xlab="Num VA",
ylab=etiqueta_y)
```

```{r}
mititulo <- paste0("histograma", n1," VA pois(", n1,",",milambda,")")
hist(miPoisson, col="brown",
main= mititulo,
xlab="VA generadas",
ylab=etiqueta_y)
```


#### $n_2= 500$

```{r}
n1 <- 500
```

```{r}
miPoisson <- rpois(n1, milambda)
```

```{r}
etiqueta_y <- paste0("Poisson(", n1,",", milambda,")")
```

```{r}
mititulo <- paste0(n1," VA pois(", n1,",",milambda,")")
plot(miPoisson, col="brown",
main= mititulo,
xlab="Num VA",
ylab=etiqueta_y)
```

```{r}
mititulo <- paste0("histograma", n1," VA pois(", n1,",",milambda,")")
hist(miPoisson, col="brown",
main= mititulo,
xlab="VA generadas",
ylab=etiqueta_y)
```

#### $n_3= 1000$

```{r}
n1 <- 1000
```

```{r}
miPoisson <- rpois(n1, milambda)
```

```{r}
etiqueta_y <- paste0("Poisson(", n1,",", milambda,")")
```

```{r}
mititulo <- paste0(n1," VA pois(", n1,",",milambda,")")
plot(miPoisson, col="brown",
main= mititulo,
xlab="Num VA",
ylab=etiqueta_y)
```

```{r}
mititulo <- paste0("histograma", n1," VA pois(", n1,",",milambda,")")
hist(miPoisson, col="brown",
main= mititulo,
xlab="VA generadas",
ylab=etiqueta_y)
```


#### $n_4= 5000$

```{r}
n1 <- 5000
```

```{r}
miPoisson <- rpois(n1, milambda)
```

```{r}
etiqueta_y <- paste0("Poisson(", n1,",", milambda,")")
```

```{r}
mititulo <- paste0(n1," VA pois(", n1,",",milambda,")")
plot(miPoisson, col="brown",
main= mititulo,
xlab="Num VA",
ylab=etiqueta_y)
```

```{r}
mititulo <- paste0("histograma", n1," VA pois(", n1,",",milambda,")")
hist(miPoisson, col="brown",
main= mititulo,
xlab="VA generadas",
ylab=etiqueta_y)
```

#### $n_5= 10000$

```{r}
n1 <- 10000
```

```{r}
miPoisson <- rpois(n1, milambda)
```

```{r}
etiqueta_y <- paste0("Poisson(", n1,",", milambda,")")
```

```{r}
mititulo <- paste0(n1," VA pois(", n1,",",milambda,")")
plot(miPoisson, col="brown",
main= mititulo,
xlab="Num VA",
ylab=etiqueta_y)
```

```{r}
mititulo <- paste0("histograma", n1," VA pois(", n1,",",milambda,")")
hist(miPoisson, col="brown",
main= mititulo,
xlab="VA generadas",
ylab=etiqueta_y)
```

#### $n_6= 15000$


```{r}
n1 <- 15000
```

```{r}
miPoisson <- rpois(n1, milambda)
```

```{r}
etiqueta_y <- paste0("Poisson(", n1,",", milambda,")")
```

```{r}
mititulo <- paste0(n1," VA pois(", n1,",",milambda,")")
plot(miPoisson, col="brown",
main= mititulo,
xlab="Num VA",
ylab=etiqueta_y)
```

```{r}
mititulo <- paste0("histograma", n1," VA pois(", n1,",",milambda,")")
hist(miPoisson, col="brown",
main= mititulo,
xlab="VA generadas",
ylab=etiqueta_y)
```


### Comparación dispersión n1=100
```{r}
par(mfrow=c(3,3)) #renglon por columna
milambda <- 0.15
#### $n_1= 100$
n1 <- 100
miPoisson <- rpois(n1, milambda)
etiqueta_y <- paste0("Poisson(", n1,",", milambda,")")
mititulo <- paste0(n1," VA pois(", n1,",",milambda,")")
plot(miPoisson, col="brown",
main= mititulo,
xlab="Num VA",
ylab=etiqueta_y)

milambda <- 0.30
#### $n_1= 100$
n1 <- 100
miPoisson <- rpois(n1, milambda)
etiqueta_y <- paste0("Poisson(", n1,",", milambda,")")
mititulo <- paste0(n1," VA pois(", n1,",",milambda,")")
plot(miPoisson, col="brown",
main= mititulo,
xlab="Num VA",
ylab=etiqueta_y)

milambda <- 0.5
#### $n_1= 100$
n1 <- 100
miPoisson <- rpois(n1, milambda)
etiqueta_y <- paste0("Poisson(", n1,",", milambda,")")
mititulo <- paste0(n1," VA pois(", n1,",",milambda,")")
plot(miPoisson, col="brown",
main= mititulo,
xlab="Num VA",
ylab=etiqueta_y)

milambda <- 0.25
#### $n_1= 100$
n1 <- 100
miPoisson <- rpois(n1, milambda)
etiqueta_y <- paste0("Poisson(", n1,",", milambda,")")
mititulo <- paste0(n1," VA pois(", n1,",",milambda,")")
plot(miPoisson, col="brown",
main= mititulo,
xlab="Num VA",
ylab=etiqueta_y)

milambda <- 0.95
#### $n_1= 100$
n1 <- 100
miPoisson <- rpois(n1, milambda)
etiqueta_y <- paste0("Poisson(", n1,",", milambda,")")
mititulo <- paste0(n1," VA pois(", n1,",",milambda,")")
plot(miPoisson, col="brown",
main= mititulo,
xlab="Num VA",
ylab=etiqueta_y)

milambda <- 0.75
#### $n_1= 100$
n1 <- 100
miPoisson <- rpois(n1, milambda)
etiqueta_y <- paste0("Poisson(", n1,",", milambda,")")
mititulo <- paste0(n1," VA pois(", n1,",",milambda,")")
plot(miPoisson, col="brown",
main= mititulo,
xlab="Num VA",
ylab=etiqueta_y)
```


### Comparación histogramas n1=100
```{r}
par(mfrow=c(3,3)) #renglon por columna
milambda <- 0.15
#### $n_1= 100$
n1 <- 100
miPoisson <- rpois(n1, milambda)
etiqueta_y <- paste0("Poisson(", n1,",", milambda,")")
mititulo <- paste0("histograma", n1," VA pois(", n1,",",milambda,")")
hist(miPoisson, col="brown",
main= mititulo,
xlab="VA generadas",
ylab=etiqueta_y)

milambda <- 0.30
#### $n_1= 100$
n1 <- 100
miPoisson <- rpois(n1, milambda)
etiqueta_y <- paste0("Poisson(", n1,",", milambda,")")
mititulo <- paste0("histograma", n1," VA pois(", n1,",",milambda,")")
hist(miPoisson, col="brown",
main= mititulo,
xlab="VA generadas",
ylab=etiqueta_y)


milambda <- 0.5
#### $n_1= 100$
n1 <- 100
miPoisson <- rpois(n1, milambda)
etiqueta_y <- paste0("Poisson(", n1,",", milambda,")")
mititulo <- paste0("histograma", n1," VA pois(", n1,",",milambda,")")
hist(miPoisson, col="brown",
main= mititulo,
xlab="VA generadas",
ylab=etiqueta_y)


milambda <- 0.25
#### $n_1= 100$
n1 <- 100
miPoisson <- rpois(n1, milambda)
etiqueta_y <- paste0("Poisson(", n1,",", milambda,")")
mititulo <- paste0("histograma", n1," VA pois(", n1,",",milambda,")")
hist(miPoisson, col="brown",
main= mititulo,
xlab="VA generadas",
ylab=etiqueta_y)

milambda <- 0.95
#### $n_1= 100$
n1 <- 100
miPoisson <- rpois(n1, milambda)
etiqueta_y <- paste0("Poisson(", n1,",", milambda,")")
mititulo <- paste0("histograma", n1," VA pois(", n1,",",milambda,")")
hist(miPoisson, col="brown",
main= mititulo,
xlab="VA generadas",
ylab=etiqueta_y)

milambda <- 0.75
#### $n_1= 100$
n1 <- 100
miPoisson <- rpois(n1, milambda)
etiqueta_y <- paste0("Poisson(", n1,",", milambda,")")
mititulo <- paste0("histograma", n1," VA pois(", n1,",",milambda,")")
hist(miPoisson, col="brown",
main= mititulo,
xlab="VA generadas",
ylab=etiqueta_y)
```


### Comparación dispersión n2=500
```{r}
par(mfrow=c(3,3)) #renglon por columna
milambda <- 0.15
#### $n_1= 100$
n1 <- 500
miPoisson <- rpois(n1, milambda)
etiqueta_y <- paste0("Poisson(", n1,",", milambda,")")
mititulo <- paste0(n1," VA pois(", n1,",",milambda,")")
plot(miPoisson, col="lightblue",
main= mititulo,
xlab="Num VA",
ylab=etiqueta_y)

milambda <- 0.30
#### $n_1= 100$
n1 <- 500
miPoisson <- rpois(n1, milambda)
etiqueta_y <- paste0("Poisson(", n1,",", milambda,")")
mititulo <- paste0(n1," VA pois(", n1,",",milambda,")")
plot(miPoisson, col="lightblue",
main= mititulo,
xlab="Num VA",
ylab=etiqueta_y)

milambda <- 0.5
#### $n_1= 100$
n1 <- 500
miPoisson <- rpois(n1, milambda)
etiqueta_y <- paste0("Poisson(", n1,",", milambda,")")
mititulo <- paste0(n1," VA pois(", n1,",",milambda,")")
plot(miPoisson, col="lightblue",
main= mititulo,
xlab="Num VA",
ylab=etiqueta_y)

milambda <- 0.25
#### $n_1= 100$
n1 <- 500
miPoisson <- rpois(n1, milambda)
etiqueta_y <- paste0("Poisson(", n1,",", milambda,")")
mititulo <- paste0(n1," VA pois(", n1,",",milambda,")")
plot(miPoisson, col="lightblue",
main= mititulo,
xlab="Num VA",
ylab=etiqueta_y)

milambda <- 0.95
#### $n_1= 100$
n1 <- 500
miPoisson <- rpois(n1, milambda)
etiqueta_y <- paste0("Poisson(", n1,",", milambda,")")
mititulo <- paste0(n1," VA pois(", n1,",",milambda,")")
plot(miPoisson, col="lightblue",
main= mititulo,
xlab="Num VA",
ylab=etiqueta_y)

milambda <- 0.75
#### $n_1= 100$
n1 <- 500
miPoisson <- rpois(n1, milambda)
etiqueta_y <- paste0("Poisson(", n1,",", milambda,")")
mititulo <- paste0(n1," VA pois(", n1,",",milambda,")")
plot(miPoisson, col="lightblue",
main= mititulo,
xlab="Num VA",
ylab=etiqueta_y)
```



### Comparación histogramas n2=500
```{r}
par(mfrow=c(3,3)) #renglon por columna
milambda <- 0.15
#### $n_1= 100$
n1 <- 500
miPoisson <- rpois(n1, milambda)
etiqueta_y <- paste0("Poisson(", n1,",", milambda,")")
mititulo <- paste0("histograma", n1," VA pois(", n1,",",milambda,")")
hist(miPoisson, col="lightblue",
main= mititulo,
xlab="VA generadas",
ylab=etiqueta_y)

milambda <- 0.30
#### $n_1= 100$
n1 <- 500
miPoisson <- rpois(n1, milambda)
etiqueta_y <- paste0("Poisson(", n1,",", milambda,")")
mititulo <- paste0("histograma", n1," VA pois(", n1,",",milambda,")")
hist(miPoisson, col="lightblue",
main= mititulo,
xlab="VA generadas",
ylab=etiqueta_y)

milambda <- 0.5
#### $n_1= 100$
n1 <- 500
miPoisson <- rpois(n1, milambda)
etiqueta_y <- paste0("Poisson(", n1,",", milambda,")")
mititulo <- paste0("histograma", n1," VA pois(", n1,",",milambda,")")
hist(miPoisson, col="lightblue",
main= mititulo,
xlab="VA generadas",
ylab=etiqueta_y)

milambda <- 0.25
#### $n_1= 100$
n1 <- 500
miPoisson <- rpois(n1, milambda)
etiqueta_y <- paste0("Poisson(", n1,",", milambda,")")
mititulo <- paste0("histograma", n1," VA pois(", n1,",",milambda,")")
hist(miPoisson, col="lightblue",
main= mititulo,
xlab="VA generadas",
ylab=etiqueta_y)

milambda <- 0.95
#### $n_1= 100$
n1 <- 500
miPoisson <- rpois(n1, milambda)
etiqueta_y <- paste0("Poisson(", n1,",", milambda,")")
mititulo <- paste0("histograma", n1," VA pois(", n1,",",milambda,")")
hist(miPoisson, col="lightblue",
main= mititulo,
xlab="VA generadas",
ylab=etiqueta_y)

milambda <- 0.75
#### $n_1= 100$
n1 <- 500
miPoisson <- rpois(n1, milambda)
etiqueta_y <- paste0("Poisson(", n1,",", milambda,")")
mititulo <- paste0("histograma", n1," VA pois(", n1,",",milambda,")")
hist(miPoisson, col="lightblue",
main= mititulo,
xlab="VA generadas",
ylab=etiqueta_y)
```



### Comparación dispersión n3=1000
```{r}
par(mfrow=c(3,3)) #renglon por columna
milambda <- 0.15
#### $n_1= 100$
n1 <- 1000
miPoisson <- rpois(n1, milambda)
etiqueta_y <- paste0("Poisson(", n1,",", milambda,")")
mititulo <- paste0(n1," VA pois(", n1,",",milambda,")")
plot(miPoisson, col="lightgreen",
main= mititulo,
xlab="Num VA",
ylab=etiqueta_y)

milambda <- 0.30
#### $n_1= 100$
n1 <- 1000
miPoisson <- rpois(n1, milambda)
etiqueta_y <- paste0("Poisson(", n1,",", milambda,")")
mititulo <- paste0(n1," VA pois(", n1,",",milambda,")")
plot(miPoisson, col="lightgreen",
main= mititulo,
xlab="Num VA",
ylab=etiqueta_y)

milambda <- 0.5
#### $n_1= 100$
n1 <- 1000
miPoisson <- rpois(n1, milambda)
etiqueta_y <- paste0("Poisson(", n1,",", milambda,")")
mititulo <- paste0(n1," VA pois(", n1,",",milambda,")")
plot(miPoisson, col="lightgreen",
main= mititulo,
xlab="Num VA",
ylab=etiqueta_y)

milambda <- 0.25
#### $n_1= 100$
n1 <- 1000
miPoisson <- rpois(n1, milambda)
etiqueta_y <- paste0("Poisson(", n1,",", milambda,")")
mititulo <- paste0(n1," VA pois(", n1,",",milambda,")")
plot(miPoisson, col="lightgreen",
main= mititulo,
xlab="Num VA",
ylab=etiqueta_y)

milambda <- 0.95
#### $n_1= 100$
n1 <- 1000
miPoisson <- rpois(n1, milambda)
etiqueta_y <- paste0("Poisson(", n1,",", milambda,")")
mititulo <- paste0(n1," VA pois(", n1,",",milambda,")")
plot(miPoisson, col="lightgreen",
main= mititulo,
xlab="Num VA",
ylab=etiqueta_y)

milambda <- 0.75
#### $n_1= 100$
n1 <- 1000
miPoisson <- rpois(n1, milambda)
etiqueta_y <- paste0("Poisson(", n1,",", milambda,")")
mititulo <- paste0(n1," VA pois(", n1,",",milambda,")")
plot(miPoisson, col="lightgreen",
main= mititulo,
xlab="Num VA",
ylab=etiqueta_y)
```



### Comparación histogramas n3=1000
```{r}
par(mfrow=c(3,3)) #renglon por columna
milambda <- 0.15
#### $n_1= 100$
n1 <- 1000
miPoisson <- rpois(n1, milambda)
etiqueta_y <- paste0("Poisson(", n1,",", milambda,")")
mititulo <- paste0("histograma", n1," VA pois(", n1,",",milambda,")")
hist(miPoisson, col="lightgreen",
main= mititulo,
xlab="VA generadas",
ylab=etiqueta_y)

milambda <- 0.30
#### $n_1= 100$
n1 <- 1000
miPoisson <- rpois(n1, milambda)
etiqueta_y <- paste0("Poisson(", n1,",", milambda,")")
mititulo <- paste0("histograma", n1," VA pois(", n1,",",milambda,")")
hist(miPoisson, col="lightgreen",
main= mititulo,
xlab="VA generadas",
ylab=etiqueta_y)

milambda <- 0.5
#### $n_1= 100$
n1 <- 1000
miPoisson <- rpois(n1, milambda)
etiqueta_y <- paste0("Poisson(", n1,",", milambda,")")
mititulo <- paste0("histograma", n1," VA pois(", n1,",",milambda,")")
hist(miPoisson, col="lightgreen",
main= mititulo,
xlab="VA generadas",
ylab=etiqueta_y)

milambda <- 0.25
#### $n_1= 100$
n1 <- 1000
miPoisson <- rpois(n1, milambda)
etiqueta_y <- paste0("Poisson(", n1,",", milambda,")")
mititulo <- paste0("histograma", n1," VA pois(", n1,",",milambda,")")
hist(miPoisson, col="lightgreen",
main= mititulo,
xlab="VA generadas",
ylab=etiqueta_y)

milambda <- 0.95
#### $n_1= 100$
n1 <- 1000
miPoisson <- rpois(n1, milambda)
etiqueta_y <- paste0("Poisson(", n1,",", milambda,")")
mititulo <- paste0("histograma", n1," VA pois(", n1,",",milambda,")")
hist(miPoisson, col="lightgreen",
main= mititulo,
xlab="VA generadas",
ylab=etiqueta_y)

milambda <- 0.75
#### $n_1= 100$
n1 <- 1000
miPoisson <- rpois(n1, milambda)
etiqueta_y <- paste0("Poisson(", n1,",", milambda,")")
mititulo <- paste0("histograma", n1," VA pois(", n1,",",milambda,")")
hist(miPoisson, col="lightgreen",
main= mititulo,
xlab="VA generadas",
ylab=etiqueta_y)
```


### Comparación dispersión n4=5000
```{r}
par(mfrow=c(3,3)) #renglon por columna
milambda <- 0.15
#### $n_1= 100$
n1 <- 5000
miPoisson <- rpois(n1, milambda)
etiqueta_y <- paste0("Poisson(", n1,",", milambda,")")
mititulo <- paste0(n1," VA pois(", n1,",",milambda,")")
plot(miPoisson, col="lightpink",
main= mititulo,
xlab="Num VA",
ylab=etiqueta_y)

milambda <- 0.30
#### $n_1= 100$
n1 <- 5000
miPoisson <- rpois(n1, milambda)
etiqueta_y <- paste0("Poisson(", n1,",", milambda,")")
mititulo <- paste0(n1," VA pois(", n1,",",milambda,")")
plot(miPoisson, col="lightpink",
main= mititulo,
xlab="Num VA",
ylab=etiqueta_y)

milambda <- 0.5
#### $n_1= 100$
n1 <- 5000
miPoisson <- rpois(n1, milambda)
etiqueta_y <- paste0("Poisson(", n1,",", milambda,")")
mititulo <- paste0(n1," VA pois(", n1,",",milambda,")")
plot(miPoisson, col="lightpink",
main= mititulo,
xlab="Num VA",
ylab=etiqueta_y)

milambda <- 0.25
#### $n_1= 100$
n1 <- 5000
miPoisson <- rpois(n1, milambda)
etiqueta_y <- paste0("Poisson(", n1,",", milambda,")")
mititulo <- paste0(n1," VA pois(", n1,",",milambda,")")
plot(miPoisson, col="lightpink",
main= mititulo,
xlab="Num VA",
ylab=etiqueta_y)

milambda <- 0.95
#### $n_1= 100$
n1 <- 5000
miPoisson <- rpois(n1, milambda)
etiqueta_y <- paste0("Poisson(", n1,",", milambda,")")
mititulo <- paste0(n1," VA pois(", n1,",",milambda,")")
plot(miPoisson, col="lightpink",
main= mititulo,
xlab="Num VA",
ylab=etiqueta_y)

milambda <- 0.75
#### $n_1= 100$
n1 <- 5000
miPoisson <- rpois(n1, milambda)
etiqueta_y <- paste0("Poisson(", n1,",", milambda,")")
mititulo <- paste0(n1," VA pois(", n1,",",milambda,")")
plot(miPoisson, col="lightpink",
main= mititulo,
xlab="Num VA",
ylab=etiqueta_y)
```



### Comparación histogramas n4=5000
```{r}
par(mfrow=c(3,3)) #renglon por columna
milambda <- 0.15
#### $n_1= 100$
n1 <- 5000
miPoisson <- rpois(n1, milambda)
etiqueta_y <- paste0("Poisson(", n1,",", milambda,")")
mititulo <- paste0("histograma", n1," VA pois(", n1,",",milambda,")")
hist(miPoisson, col="lightpink",
main= mititulo,
xlab="VA generadas",
ylab=etiqueta_y)

milambda <- 0.30
#### $n_1= 100$
n1 <- 5000
miPoisson <- rpois(n1, milambda)
etiqueta_y <- paste0("Poisson(", n1,",", milambda,")")
mititulo <- paste0("histograma", n1," VA pois(", n1,",",milambda,")")
hist(miPoisson, col="lightpink",
main= mititulo,
xlab="VA generadas",
ylab=etiqueta_y)

milambda <- 0.5
#### $n_1= 100$
n1 <- 5000
miPoisson <- rpois(n1, milambda)
etiqueta_y <- paste0("Poisson(", n1,",", milambda,")")
mititulo <- paste0("histograma", n1," VA pois(", n1,",",milambda,")")
hist(miPoisson, col="lightpink",
main= mititulo,
xlab="VA generadas",
ylab=etiqueta_y)

milambda <- 0.25
#### $n_1= 100$
n1 <- 5000
miPoisson <- rpois(n1, milambda)
etiqueta_y <- paste0("Poisson(", n1,",", milambda,")")
mititulo <- paste0("histograma", n1," VA pois(", n1,",",milambda,")")
hist(miPoisson, col="lightpink",
main= mititulo,
xlab="VA generadas",
ylab=etiqueta_y)

milambda <- 0.95
#### $n_1= 100$
n1 <- 5000
miPoisson <- rpois(n1, milambda)
etiqueta_y <- paste0("Poisson(", n1,",", milambda,")")
mititulo <- paste0("histograma", n1," VA pois(", n1,",",milambda,")")
hist(miPoisson, col="lightpink",
main= mititulo,
xlab="VA generadas",
ylab=etiqueta_y)

milambda <- 0.75
#### $n_1= 100$
n1 <- 5000
miPoisson <- rpois(n1, milambda)
etiqueta_y <- paste0("Poisson(", n1,",", milambda,")")
mititulo <- paste0("histograma", n1," VA pois(", n1,",",milambda,")")
hist(miPoisson, col="lightpink",
main= mititulo,
xlab="VA generadas",
ylab=etiqueta_y)
```







### Comparación dispersión n5=10000
```{r}
par(mfrow=c(3,3)) #renglon por columna
milambda <- 0.15
#### $n_1= 100$
n1 <- 10000
miPoisson <- rpois(n1, milambda)
etiqueta_y <- paste0("Poisson(", n1,",", milambda,")")
mititulo <- paste0(n1," VA pois(", n1,",",milambda,")")
plot(miPoisson, col="orange",
main= mititulo,
xlab="Num VA",
ylab=etiqueta_y)

milambda <- 0.30
#### $n_1= 100$
n1 <- 10000
miPoisson <- rpois(n1, milambda)
etiqueta_y <- paste0("Poisson(", n1,",", milambda,")")
mititulo <- paste0(n1," VA pois(", n1,",",milambda,")")
plot(miPoisson, col="orange",
main= mititulo,
xlab="Num VA",
ylab=etiqueta_y)

milambda <- 0.5
#### $n_1= 100$
n1 <- 10000
miPoisson <- rpois(n1, milambda)
etiqueta_y <- paste0("Poisson(", n1,",", milambda,")")
mititulo <- paste0(n1," VA pois(", n1,",",milambda,")")
plot(miPoisson, col="orange",
main= mititulo,
xlab="Num VA",
ylab=etiqueta_y)

milambda <- 0.25
#### $n_1= 100$
n1 <- 10000
miPoisson <- rpois(n1, milambda)
etiqueta_y <- paste0("Poisson(", n1,",", milambda,")")
mititulo <- paste0(n1," VA pois(", n1,",",milambda,")")
plot(miPoisson, col="orange",
main= mititulo,
xlab="Num VA",
ylab=etiqueta_y)

milambda <- 0.95
#### $n_1= 100$
n1 <- 10000
miPoisson <- rpois(n1, milambda)
etiqueta_y <- paste0("Poisson(", n1,",", milambda,")")
mititulo <- paste0(n1," VA pois(", n1,",",milambda,")")
plot(miPoisson, col="orange",
main= mititulo,
xlab="Num VA",
ylab=etiqueta_y)

milambda <- 0.75
#### $n_1= 100$
n1 <- 10000
miPoisson <- rpois(n1, milambda)
etiqueta_y <- paste0("Poisson(", n1,",", milambda,")")
mititulo <- paste0(n1," VA pois(", n1,",",milambda,")")
plot(miPoisson, col="orange",
main= mititulo,
xlab="Num VA",
ylab=etiqueta_y)
```



### Comparación histogramas n5=10000
```{r}
par(mfrow=c(3,3)) #renglon por columna
milambda <- 0.15
#### $n_1= 100$
n1 <- 10000
miPoisson <- rpois(n1, milambda)
etiqueta_y <- paste0("Poisson(", n1,",", milambda,")")
mititulo <- paste0("histograma", n1," VA pois(", n1,",",milambda,")")
hist(miPoisson, col="orange",
main= mititulo,
xlab="VA generadas",
ylab=etiqueta_y)

milambda <- 0.30
#### $n_1= 100$
n1 <- 10000
miPoisson <- rpois(n1, milambda)
etiqueta_y <- paste0("Poisson(", n1,",", milambda,")")
mititulo <- paste0("histograma", n1," VA pois(", n1,",",milambda,")")
hist(miPoisson, col="orange",
main= mititulo,
xlab="VA generadas",
ylab=etiqueta_y)

milambda <- 0.5
#### $n_1= 100$
n1 <- 10000
miPoisson <- rpois(n1, milambda)
etiqueta_y <- paste0("Poisson(", n1,",", milambda,")")
mititulo <- paste0("histograma", n1," VA pois(", n1,",",milambda,")")
hist(miPoisson, col="orange",
main= mititulo,
xlab="VA generadas",
ylab=etiqueta_y)

milambda <- 0.25
#### $n_1= 100$
n1 <- 10000
miPoisson <- rpois(n1, milambda)
etiqueta_y <- paste0("Poisson(", n1,",", milambda,")")
mititulo <- paste0("histograma", n1," VA pois(", n1,",",milambda,")")
hist(miPoisson, col="orange",
main= mititulo,
xlab="VA generadas",
ylab=etiqueta_y)


milambda <- 0.95
#### $n_1= 100$
n1 <- 10000
miPoisson <- rpois(n1, milambda)
etiqueta_y <- paste0("Poisson(", n1,",", milambda,")")
mititulo <- paste0("histograma", n1," VA pois(", n1,",",milambda,")")
hist(miPoisson, col="orange",
main= mititulo,
xlab="VA generadas",
ylab=etiqueta_y)

milambda <- 0.75
#### $n_1= 100$
n1 <- 10000
miPoisson <- rpois(n1, milambda)
etiqueta_y <- paste0("Poisson(", n1,",", milambda,")")
mititulo <- paste0("histograma", n1," VA pois(", n1,",",milambda,")")
hist(miPoisson, col="orange",
main= mititulo,
xlab="VA generadas",
ylab=etiqueta_y)
```



### Comparación dispersión n6=15000
```{r}
par(mfrow=c(3,3)) #renglon por columna
milambda <- 0.15
#### $n_1= 100$
n1 <- 15000
miPoisson <- rpois(n1, milambda)
etiqueta_y <- paste0("Poisson(", n1,",", milambda,")")
mititulo <- paste0(n1," VA pois(", n1,",",milambda,")")
plot(miPoisson, col="purple",
main= mititulo,
xlab="Num VA",
ylab=etiqueta_y)

milambda <- 0.30
#### $n_1= 100$
n1 <- 15000
miPoisson <- rpois(n1, milambda)
etiqueta_y <- paste0("Poisson(", n1,",", milambda,")")
mititulo <- paste0(n1," VA pois(", n1,",",milambda,")")
plot(miPoisson, col="purple",
main= mititulo,
xlab="Num VA",
ylab=etiqueta_y)

milambda <- 0.5
#### $n_1= 100$
n1 <- 15000
miPoisson <- rpois(n1, milambda)
etiqueta_y <- paste0("Poisson(", n1,",", milambda,")")
mititulo <- paste0(n1," VA pois(", n1,",",milambda,")")
plot(miPoisson, col="purple",
main= mititulo,
xlab="Num VA",
ylab=etiqueta_y)

milambda <- 0.25
#### $n_1= 100$
n1 <- 15000
miPoisson <- rpois(n1, milambda)
etiqueta_y <- paste0("Poisson(", n1,",", milambda,")")
mititulo <- paste0(n1," VA pois(", n1,",",milambda,")")
plot(miPoisson, col="purple",
main= mititulo,
xlab="Num VA",
ylab=etiqueta_y)

milambda <- 0.95
#### $n_1= 100$
n1 <- 15000
miPoisson <- rpois(n1, milambda)
etiqueta_y <- paste0("Poisson(", n1,",", milambda,")")
mititulo <- paste0(n1," VA pois(", n1,",",milambda,")")
plot(miPoisson, col="purple",
main= mititulo,
xlab="Num VA",
ylab=etiqueta_y)

milambda <- 0.75
#### $n_1= 100$
n1 <- 15000
miPoisson <- rpois(n1, milambda)
etiqueta_y <- paste0("Poisson(", n1,",", milambda,")")
mititulo <- paste0(n1," VA pois(", n1,",",milambda,")")
plot(miPoisson, col="purple",
main= mititulo,
xlab="Num VA",
ylab=etiqueta_y)
```



### Comparación histogramas n6=15000
```{r}
par(mfrow=c(3,3)) #renglon por columna
milambda <- 0.15
#### $n_1= 100$
n1 <- 15000
miPoisson <- rpois(n1, milambda)
etiqueta_y <- paste0("Poisson(", n1,",", milambda,")")
mititulo <- paste0("histograma", n1," VA pois(", n1,",",milambda,")")
hist(miPoisson, col="purple",
main= mititulo,
xlab="VA generadas",
ylab=etiqueta_y)

milambda <- 0.30
#### $n_1= 100$
n1 <- 15000
miPoisson <- rpois(n1, milambda)
etiqueta_y <- paste0("Poisson(", n1,",", milambda,")")
mititulo <- paste0("histograma", n1," VA pois(", n1,",",milambda,")")
hist(miPoisson, col="purple",
main= mititulo,
xlab="VA generadas",
ylab=etiqueta_y)

milambda <- 0.5
#### $n_1= 100$
n1 <- 15000
miPoisson <- rpois(n1, milambda)
etiqueta_y <- paste0("Poisson(", n1,",", milambda,")")
mititulo <- paste0("histograma", n1," VA pois(", n1,",",milambda,")")
hist(miPoisson, col="purple",
main= mititulo,
xlab="VA generadas",
ylab=etiqueta_y)

milambda <- 0.25
#### $n_1= 100$
n1 <- 15000
miPoisson <- rpois(n1, milambda)
etiqueta_y <- paste0("Poisson(", n1,",", milambda,")")
mititulo <- paste0("histograma", n1," VA pois(", n1,",",milambda,")")
hist(miPoisson, col="purple",
main= mititulo,
xlab="VA generadas",
ylab=etiqueta_y)

milambda <- 0.95
#### $n_1= 100$
n1 <- 15000
miPoisson <- rpois(n1, milambda)
etiqueta_y <- paste0("Poisson(", n1,",", milambda,")")
mititulo <- paste0("histograma", n1," VA pois(", n1,",",milambda,")")
hist(miPoisson, col="purple",
main= mititulo,
xlab="VA generadas",
ylab=etiqueta_y)

milambda <- 0.75
#### $n_1= 100$
n1 <- 15000
miPoisson <- rpois(n1, milambda)
etiqueta_y <- paste0("Poisson(", n1,",", milambda,")")
mititulo <- paste0("histograma", n1," VA pois(", n1,",",milambda,")")
hist(miPoisson, col="purple",
main= mititulo,
xlab="VA generadas",
ylab=etiqueta_y)
```


# Tarea

# Nominales 

## Sexo

```{r}
Sexo  <- c("NA","NA","NA","Femenino","NA","Femenino","Femenino","Femenino","NA","Masculino","Femenino","Femenino","Masculino","Femenino","NA","Masculino","NA","NA","Masculino","Masculino","Masculino","Masculino","NA","Femenino","NA")
```

```{r }
summary(Sexo) 
```

```{r}
sexo_ord<- sort(Sexo); (sexo_ord)     #Orden
table(Sexo)                           # Frecuencia
prop.table(table(Sexo))               #Proporcione
```

```{r}
freq_sex <- table(Sexo)
porc <- round(prop.table(freq_sex)*100, 1)
```

```{r}
mi_min <- names(freq_sex)[which.min(freq_sex)] 
(mi_min)
mi_max <- names(freq_sex)[which.max(freq_sex)] 
(mi_max)
```

```{r }
# Calcular moda
moda_sex <- function(x) {
  frecuencias <- table(x)
  moda <- names(frecuencias)[frecuencias == max(frecuencias)]
  return(moda)
}
# Calcular la moda automáticamente
moda_sexo <- moda_sex(Sexo)

# Mostrar el resultado
cat("La moda es:", moda_sexo)
```

```{r}
colores<- c("red","green","blue", "yellow","orange","pink","purple","gold","beige", "brown")
bp <- barplot(freq_sex,
              col = colores,
              main = "Encuesta tipo de sexo",
              xlab = "Sexo",
              ylab = "Frecuencia",
              ylim = c(0, max(freq_sex)+5),
              cex.names = 0.7)


# Sirve para agregar valores arriba de la tabla
text(bp, freq_sex, labels = freq_sex, pos = 3, cex = 0.8)

      
```

```{r}
# Gráfica de barras con porcentajes
colores <- c("red", "green", "blue", "yellow", "orange", "pink", "purple", "gold", "beige", "brown")

# Crear gráfica de barras con porcentajes
bp <- barplot(porc,  # Usamos los porcentajes en lugar de las frecuencias
              col = colores,
              main = "Porcentaje de sexo",
              xlab = "Sexo",
              ylab = "Porcentaje (%)",
              ylim = c(0, max(porc) + 10),  # Ajustamos el límite del eje Y
              cex.names = 0.7)

# Agregar los valores de porcentaje arriba de las barras
text(bp, porc, labels = paste0(porc, "%"), pos = 3, cex = 0.8)

```

```{r}
colores<- c("red","green","blue", "yellow","orange","pink","purple","gold","beige", "brown")
pie(freq_sex,
    labels = paste(names(freq_sex), porc, "%"),
    col =colores,
    main = "Porcentaje de sexo")
```



## Nacionalidad 

```{r}
Nacionalidad  <- c("Boliviana", "Peruana", "Venezolana", "Cubana", "Mexicana",
 "Colombiana", "Colombiana", "Brasileña", "Colombiana", "Venezolana", "Chilena",
 "Argentina", "Mexicana", "Mexicana", "Argentina", "Mexicana", "Argentina",
 "Brasileña", "Mexicana", "Uruguaya", "Argentina", "Argentina", "Colombiana",
 "Cubana", "Boliviana", "Peruana", "Boliviana", "Boliviana", "Peruana", "Uruguaya",
 "Chilena", "Uruguaya", "Venezolana", "Uruguaya", "Argentina", "Venezolana",
 "Uruguaya", "Cubana", "Venezolana", "Cubana", "Chilena", "Argentina", "Peruana",
 "Boliviana", "Cubana", "Venezolana", "Colombiana", "Mexicana", "Uruguaya",
 "Argentina" )
```

```{r }
summary(Nacionalidad) 
```

```{r}
nacional_ord<- sort(Nacionalidad); (nacional_ord) #Orden
table(Nacionalidad)                               # Frecuencia
prop.table(table(Nacionalidad))                   #Proporcione
```

```{r}
freq_nac <- table(Nacionalidad)
porc <- round(prop.table(freq_nac)*100, 1)
```

```{r}
mi_min <- names(freq_nac)[which.min(freq_nac)] 
(mi_min)
mi_max <- names(freq_nac)[which.max(freq_nac)] 
(mi_max)
```

```{r }
# Calcular moda
moda_nac <- function(x) {
  frecuencias <- table(x)
  moda <- names(frecuencias)[frecuencias == max(frecuencias)]
  return(moda)
}
# Calcular la moda automáticamente
moda_naci <- moda_nac(Nacionalidad)

# Mostrar el resultado
cat("La moda es:", moda_naci)
```

```{r}
colores<- c("red","green","blue", "yellow","orange","pink","purple","gold","beige", "brown")
bp <- barplot(freq_nac,
              col = colores,
              main = "Encuesta de Nacionalidades",
              xlab = "Nacionalidad",
              ylab = "Frecuencia",
              ylim = c(0, max(freq_nac)+5),
              cex.names = 0.5)


# Sirve para agregar valores arriba de la tabla
text(bp, freq_nac, labels = freq_nac, pos = 3, cex = 0.8)

      
```

```{r}
# Gráfica de barras con porcentajes
colores <- c("red", "green", "blue", "yellow", "orange", "pink", "purple", "gold", "beige", "brown")
bp <- barplot(porc,  # Usamos los porcentajes en lugar de las frecuencias
              col = colores,
              main = "Grafica de barra de porcentajes",
              xlab = "Nacionalidades",
              ylab = "Porcentaje (%)",
              ylim = c(0, max(porc) + 10),  # Ajustamos el límite del eje Y
              cex.names = 0.5)

# Agregar los valores de porcentaje arriba de las barras
text(bp, porc, labels = paste0(porc, "%"), pos = 3, cex = 0.8)

```

```{r}
colores<- c("red","green","blue", "yellow","orange","pink","purple","gold","beige", "brown")
pie(freq_nac,
    labels = paste(names(freq_nac), porc, "%"),
    col =colores,
    main = "Porcentaje de sexo")
```



## Color de ojos

```{r}
Ojos<- c("Gris", "Azul", "Ambar", "Negro", "Avellana", "Café", "Avellana", "Azul", "Verde", "Ambar", "Avellana", "Café", "Café", "Azul", "Verde", "Azul", "Avellana", "Verde","Verde", "Verde", "Gris", "Negro", "Avellana", "Negro", "Gris", "Negro","Avellana", "Azul","Ambar", "Verde")

```

```{r }
summary(Ojos) #Total de ojos
```

```{r}
color_ojos<- sort(Ojos); (color_ojos) #Orden
table(Ojos)                           # Frecuencia
prop.table(table(Ojos))               #Proporcione
```

```{r}
freq_ojos <- table(Ojos)
porc_ojos <- round(prop.table(freq_ojos)*100, 1)
```

```{r}
mi_min <- names(freq_ojos)[which.min(freq_ojos)] 
(mi_min)
mi_max <- names(freq_ojos)[which.max(freq_ojos)] 
(mi_max)
```

```{r}
# Función para calcular moda con formato mejorado
moda_o <- function(x) {
  frecuencias <- table(x)
  moda <- names(frecuencias)[frecuencias == max(frecuencias)]
  return(moda)
}

# Calcular la moda automáticamente
moda_ojos <- moda_o(Ojos)

# Mostrar el resultado
if(length(moda_ojos) == 1) {
  cat("La moda es:", moda_ojos)
} else {
  cat("Las modas son:", paste(moda_ojos, collapse = ", "))
}
```

```{r}
colores<- c("red","green","blue", "yellow","orange","pink","purple")
bp <- barplot(freq_ojos,
              col = colores,
              main = "Encuesta de color de ojos",
              xlab = "Ojos",
              ylab = "Frecuencia",
              ylim = c(0, max(freq_ojos)+5),
              cex.names = 0.7)


# Sirve para agregar valores arriba de la tabla
text(bp, freq_ojos, labels = freq_ojos, pos = 3, cex = 0.8)

      
```

```{r}
# Gráfica de barras con porcentajes
colores_ojos <- c("red", "green", "blue", "yellow", "orange", "pink", "purple")
bp <- barplot(porc_ojos,  # Usamos los porcentajes calculados
              col = colores_ojos,
              main = "Porcentaje de colores de ojos",
              xlab = "Color de ojos",
              ylab = "Porcentaje (%)",
              ylim = c(0, max(porc_ojos) + 10),
              cex.names = 0.7)

# Agregar los valores de porcentaje arriba de las barras
text(bp, porc_ojos, labels = paste0(porc_ojos, "%"), pos = 3, cex = 0.8)

```

```{r}
colores<- c("red","green","blue", "yellow","orange","pink","purple")
pie(freq_ojos,
    labels = paste(names(freq_ojos), porc_ojos, "%"),
    col =colores,
    main = "Encuesta de color de ojos")
```



## Marca de celulares

```{r}
Celulares <- c("Apple", "Samsung", "LG", "Huawei", "OnePlus", "Sony", "Apple", "Samsung", "Huawei", "Huawei", "Nokia", "OnePlus", "Motorola", "Xiaomi", "Samsung", "Apple", "Apple", "Motorola", "Samsung", "Samsung", "Huawei", "Motorola", "Nokia", "OnePlus", "Huawei", "Huawei", "Apple", "LG", "Apple", "Xiaomi","LG", "OnePlus", "OnePlus", "LG", "Sony", "Samsung", "Apple", "Xiaomi", "Oppo","Motorola", "LG", "Samsung", "Motorola", "Samsung", "Nokia", "OnePlus","OnePlus","Oppo","Sony", "Nokia", "Huawei", "LG", "Sony", "Xiaomi", "LG", "Huawei", "LG", "Nokia", "Xiaomi", "Sony", "OnePlus", "LG", "Xiaomi", "OnePlus", "Oppo", "Nokia", "Huawei", "Xiaomi", "Oppo", "Oppo")
```

```{r }
summary(Celulares) #La suma de los celulares
```

```{r}
color_ord<- sort(Celulares); (color_ord) #Orden
table(Celulares)                           # Frecuencia
prop.table(table(Celulares))               #Proporcione
```

```{r}
# Función para calcular moda con formato mejorado
moda_ce <- function(x) {
  frecuencias <- table(x)
  moda <- names(frecuencias)[frecuencias == max(frecuencias)]
  return(moda)
}

# Calcular la moda automáticamente
moda_cel <- moda_ce(Celulares)

# Mostrar el resultado con formato mejorado
if(length(moda_cel) == 1) {
  cat("La moda es:", moda_cel)
} else {
  cat("Las modas son:", paste(moda_cel, collapse = ", "))
}
```

```{r}
freq_cel <- table(Celulares)
porc_cel<- round(prop.table(freq_cel)*100, 1)
```

```{r}
mi_min <- names(freq_cel)[which.min(freq_cel)] 
(mi_min)
mi_max <- names(freq_cel)[which.max(freq_cel)] 
(mi_max)
```

```{r}
colores<- c("red","green","blue", "yellow","orange","pink","purple","gold","beige", "brown")
bp <- barplot(freq_cel,
              col = colores,
              main = "Encuesta de las marcas de celulares",
              xlab = "marcas",
              ylab = "Frecuencia",
              ylim = c(0, max(freq_cel)+5),
              cex.names = 0.7)


# Sirve para agregar valores arriba de la tabla
text(bp, freq_cel, labels = freq_cel, pos = 3, cex = 0.8)

      
```

```{r}
# Gráfica de barras con porcentajes
colores <- c("red", "green", "blue", "yellow", "orange", "pink", "purple")
bp <- barplot(porc_cel,  # Usamos los porcentajes calculados
              col = colores,
              main = "Porcentaje de las marcas de celulares",
              xlab = "Celulares",
              ylab = "Porcentaje (%)",
              ylim = c(0, max(porc_cel) + 10),
              cex.names = 0.7)

# Agregar los valores de porcentaje arriba de las barras
text(bp, porc_cel, labels = paste0(porc_cel, "%"), pos = 3, cex = 0.8)

```

```{r}
colores<- c("red","green","blue", "yellow","orange","pink","purple","gold","beige", "brown")
pie(freq_cel,
    labels = paste(names(freq_cel), porc_cel, "%"),
    col =colores,
    main = "Porcentaje de los diferentes tipos de celulares")
```



## Estado civil

```{r}
Estado_civil <- c( "Viudo", "Viudo", "Union libre", "Soltero", "Viudo", "Union libre","Divorciado", "Casado", "Union libre", "Viudo", "Viudo", "Soltero","Divorciado","Divorciado", "Divorciado", "Union libre", "Casado", "Union libre","Casado","Soltero", "Viudo", "Casado", "Casado", "Divorciado", "Union libre", "Soltero","Divorciado", "Divorciado", "Casado", "Union libre","Soltero","Viudo","Viudo","Soltero", "Divorciado", "Viudo", "Viudo","Soltero","Union libre","Divorciado")

```

```{r }
summary(Estado_civil) 
```

```{r}
civil_ord<- sort(Estado_civil); (civil_ord)   #Orden
table(Estado_civil)                           # Frecuencia
prop.table(table(Estado_civil))               #Proporcione
```

```{r}
freq_civil <- table(Estado_civil)
porc_civil <- round(prop.table(freq_civil)*100, 1)
```

```{r}
mi_min <- names(freq_civil)[which.min(freq_civil)] 
(mi_min)
mi_max <- names(freq_civil)[which.max(freq_civil)] 
(mi_max)
```

```{r}
# Función para calcular moda
moda_ci <- function(x) {
  frecuencias <- table(x)
  moda <- names(frecuencias)[frecuencias == max(frecuencias)]
  return(moda)
}

# Calcular la moda automáticamente
moda_civil <- moda_ci(Estado_civil)

# Mostrar el resultado
if(length(moda_civil) == 1) {
  cat("La moda es:", moda_civil)
} else {
  cat("Las modas son:", paste(moda_civil, collapse = ", "))
}
```

```{r}
#Grafica de barras de frecuencia #
colores<- c("red","green","blue","purple","gold","beige", "brown")
bp <- barplot(freq_civil,
              col = colores,
              main = "Encuesta de Estado civil",
              xlab = "Estado civil",
              ylab = "Frecuencia",
              ylim = c(0, max(freq_civil)+5),
              cex.names = 0.8)


# Sirve para agregar valores arriba de la tabla #
text(bp, freq_civil, labels = freq_civil, pos = 3, cex = 0.8)

      
```

```{r}
# Gráfica de barras con porcentajes #
colores <- c("red", "green", "blue", "yellow", "orange", "pink", "purple")
bp <- barplot(porc_civil,  # Usamos los porcentajes calculados
              col = colores,
              main = "Porcentaje de estado civil",
              xlab = "Estado civl",
              ylab = "Porcentaje (%)",
              ylim = c(0, max(porc_civil) + 10),
              cex.names = 0.7)

# Agregar los valores de porcentaje arriba de las barras
text(bp, porc_civil, labels = paste0(porc_civil, "%"), pos = 3, cex = 0.8)

```

```{r}
colores<- c("red","green","blue","purple","gold","beige", "brown")
pie(freq_civil,
    labels = paste(names(freq_civil), porc_civil, "%"),
    col =colores,
    main = "Porcentaje de estado civil")
```



# Ordinales 

## Nivel Educativo 

```{r}
Nivel_educativo <- factor(c("posdoctorado","preparatoria","preparatoria","doctorado","primaria","doctorado","preparatoria","secundaria","preparatoria","preparatoria","primaria","doctorado","secundaria","secundaria","secundaria","licenciatura","doctorado","primaria","maestria","posdoctorado","maestria","preparatoria","posdoctorado","doctorado","preparatoria","doctorado","maestria","primaria","licenciatura","secundaria","maestria","posdoctorado","doctorado","licenciatura","doctorado","posdoctorado","maestria","primaria","secundaria","preparatoria"),
                levels=c("primaria","secundaria","preparatoria","licenciatura",
                         "maestria","doctorado","posdoctorado"),
                ordered=TRUE)
```

```{r}
nivel_num <- as.numeric(Nivel_educativo)
```

```{r}
median(nivel_num)                      
levels(Nivel_educativo)[median(nivel_num)]
```

```{r}
quantile(nivel_num, probs=c(0.25,0.5,0.75)) # cuartiles en números
levels(Nivel_educativo)[quantile(nivel_num, probs=c(0.25,0.5,0.75))] # cuartiles como categorías
table(Nivel_educativo)

freq_nivel <- table(Nivel_educativo)
porc_nivel <- round(prop.table(freq_nivel)*100, 1)
```

```{r}
mi_min <- names(freq_nivel)[which.min(freq_nivel)] 
(mi_min)
mi_max <- names(freq_nivel)[which.max(freq_nivel)] 
(mi_max)
```

```{r}
# Función para calcular moda 
moda_ni <- function(x) {
  frecuencias <- table(x)
  moda <- names(frecuencias)[frecuencias == max(frecuencias)]
  return(moda)
}

# Calcular la moda automáticamente
moda_nivel <- moda_ni(Nivel_educativo)

# Mostrar el resultado con formato mejorado
if(length(moda_nivel) == 1) {
  cat("La moda es:", moda_nivel)
} else {
  cat("Las modas son:", paste(moda_nivel, collapse = ", "))
}
```

```{r}
bar_colors <- rainbow(length(freq_nivel), 0.5)

bp <- barplot(freq_nivel,
              col = bar_colors,
              main = "Nivel Educativo",
              xlab = "",
              ylab = "Frecuencia",
              ylim = c(0, max(freq_nivel)+2),
              cex.names = 0.7)

# Agregar valores encima de cada barra
text(bp, freq_nivel, labels = freq_nivel, pos = 3, cex = 0.8)


      
```

```{r}
bp <- barplot(porc_nivel,  # Usamos los porcentajes calculados
              col = bar_colors,
              main = "Porcentaje de los niveles educativos",
              xlab = "Nivel educativo",
              ylab = "Porcentaje (%)",
              ylim = c(0, max(porc_nivel) + 10),
              cex.names = 0.7)

# Agregar los valores de porcentaje arriba de las barras
text(bp, porc_nivel, labels = paste0(porc_nivel, "%"), pos = 3, cex = 0.8)

```

```{r}
pie(freq_nivel,
    labels = paste(names(freq_nivel), porc_nivel, "%"),
    col = rainbow(length(freq_nivel), 0.5),
    main = "Nivel Educativo")
```



## Nivel de satisfacción 

```{r}

Nivel_de_satisfaccion<- factor(c("satisfecho", "muy satisfecho", "muy insatisfecho",
                           "neutral", "muy satisfecho", "muy insatisfecho", "muy satisfecho", "insatisfecho","muy insatisfecho", "insatisfecho", "muy satisfecho", "insatisfecho", "muy satisfecho","muy satisfecho", "mas o menos insatisfecho", "insatisfecho","satisfecho", "muy satisfecho", "neutral", "mas o menos insatisfecho", "muy insatisfecho","mas o menos satisfecho", "insatisfecho", "neutral", "mas o menos satisfecho", "satisfecho", "mas o menos satisfecho", "satisfecho", "neutral", "satisfecho", "muy insatisfecho", "muy insatisfecho", "neutral", "satisfecho","insatisfecho", "mas o menos satisfecho", "mas o menos insatisfecho", "muy insatisfecho","neutral", "neutral", "satisfecho", "neutral", "insatisfecho", "mas o menos insatisfecho","mas o menos insatisfecho", "insatisfecho", "mas o menos satisfecho","satisfecho", "neutral", "insatisfecho", "insatisfecho"),
                levels=c("muy insatisfecho","mas o menos insatisfecho","insatisfecho","neutral", "satisfecho", "mas o menos satisfecho", "muy satisfecho"),
                ordered=TRUE)
```

```{r}
satis_num <- as.numeric(Nivel_de_satisfaccion)
```

```{r}
median(satis_num)                      
levels(Nivel_de_satisfaccion)[median(satis_num)]
```

```{r}
quantile(satis_num, probs=c(0.25,0.5,0.75))          # cuartiles en números
levels(Nivel_de_satisfaccion)[quantile(satis_num, probs=c(0.25,0.5,0.75))]  # cuartiles como categorías
table(Nivel_de_satisfaccion)

freq_satis <- table(Nivel_de_satisfaccion)
porc_satis <- round(prop.table(freq_satis)*100, 1)
```

```{r}
mi_min <- names(freq_satis)[which.min(freq_satis)] 
(mi_min)
mi_max <- names(freq_satis)[which.max(freq_satis)] 
(mi_max)

```

```{r}
# Función para calcular moda 
moda_sa <- function(x) {
  frecuencias <- table(x)
  moda <- names(frecuencias)[frecuencias == max(frecuencias)]
  return(moda)
}

# Calcular la moda automáticamente
moda_satis <- moda_sa(Nivel_de_satisfaccion)

# Mostrar el resultado con formato mejorado
if(length(moda_satis) == 1) {
  cat("La moda es:", moda_satis)
} else {
  cat("Las modas son:", paste(moda_satis, collapse = ", "))
}
```

```{r}
bar_colors <- rainbow(length(freq_satis), 0.8)

bp <- barplot(freq_satis,
              col = bar_colors,
              main = "Tabla de nivel de satisfacción",
              xlab = "Nivel de satisfacción",
              ylab = "Frecuencia",
              ylim = c(0, max(freq_satis)+2),
              cex.names = 0.4)

# Agregar valores encima de cada barra
text(bp, freq_satis, labels = freq_satis, pos = 3, cex = 0.8)


      
```

```{r}
bp <- barplot(porc_satis,  # Usamos los porcentajes calculados
              col = bar_colors,
              main = "Porcentaje del nivel de satisfacción",
              xlab = "Nivel de satisfacción",
              ylab = "Porcentaje (%)",
              ylim = c(0, max(porc_satis) + 10),
              cex.names = 0.4)

# Agregar los valores de porcentaje arriba de las barras
text(bp, porc_satis, labels = paste0(porc_satis, "%"), pos = 3, cex = 0.7)

```

```{r}
pie(freq_satis,
    labels = paste(names(freq_satis), porc_satis, "%"),
    col = rainbow(length(freq_satis), 0.8),
    main = " Rangos")
```



## Grado de dolor

```{r}
Grados_dolor <- factor(c("severo", "leve", "leve", "severo", "leve", "leve", "leve", "moderado", "moderado",
 "moderado", "moderado", "severo", "severo", "moderado", "leve", "severo", "leve", "severo", "severo",
 "severo", "leve", "moderado", "severo", "severo", "leve", "leve", "leve", "severo", "severo", "leve"),
                levels=c("leve","moderado","severo"),
                ordered=TRUE)
```

```{r}
Grados_num <- as.numeric(Grados_dolor)
```

```{r}
median(Grados_num)                      
levels(Grados_dolor)[median(Grados_num)]
```

```{r}
quantile(Grados_num, probs=c(0.25,0.5,0.75))          # cuartiles en números
levels(Grados_dolor)[quantile(Grados_num, probs=c(0.25,0.5,0.75))]  # cuartiles como categorías
table(Grados_dolor)

freq_Grados <- table(Grados_dolor)
porc_Grados <- round(prop.table(freq_Grados)*100, 1)
```

```{r}
mi_min <- names(freq_Grados)[which.min(freq_Grados)] 
(mi_min)
mi_max <- names(freq_Grados)[which.max(freq_Grados)] 
(mi_max)
```

```{r}
# Función para calcular moda 
moda_do <- function(x) {
  frecuencias <- table(x)
  moda <- names(frecuencias)[frecuencias == max(frecuencias)]
  return(moda)
}

# Calcular la moda automáticamente
moda_dolor <- moda_do(Grados_dolor)

# Mostrar el resultado con formato mejorado
if(length(moda_dolor) == 1) {
  cat("La moda es:", moda_dolor)
} else {
  cat("Las modas son:", paste(moda_dolor, collapse = ", "))
}
```

```{r}
bar_colors <- rainbow(length(freq_Grados), 0.8)

bp <- barplot(freq_Grados,
              col = bar_colors,
              main = "Grados de Dolor",
              xlab = "",
              ylab = "Frecuencia",
              ylim = c(0, max(freq_Grados)+2),
              cex.names = 0.7)

# Agregar valores encima de cada barra
text(bp, freq_Grados, labels = freq_Grados, pos = 3, cex = 0.8)


      
```

```{r}
bp <- barplot(porc_Grados,  # Usamos los porcentajes calculados
              col = bar_colors,
              main = "Porcentaje de grado de dolor",
              xlab = "Grado de dolor",
              ylab = "Porcentaje (%)",
              ylim = c(0, max(porc_Grados) + 10),
              cex.names = 0.7)

# Agregar los valores de porcentaje arriba de las barras
text(bp, porc_Grados, labels = paste0(porc_Grados, "%"), pos = 3, cex = 0.8)

```

```{r}
pie(freq_Grados,
    labels = paste(names(freq_Grados), porc_Grados, "%"),
    col = rainbow(length(freq_Grados), 0.8),
    main = "Grados de Dolor")
```



## Reseña de hoteles 

```{r}
Reseña_Hoteles <- factor(c( "4 estrellas", "5 estrellas", "1.5 estrellas", "4.5 estrellas", "5 estrellas",
 "4.5 estrellas", "2.5 estrellas", "4 estrellas", "4.5 estrellas", "1.5 estrellas", "3.5 estrellas", "1 estrella",
 "3.5 estrellas", "3 estrellas", "5 estrellas", "1.5 estrellas", "2 estrellas", "2 estrellas",
 "1.5 estrellas", "4.5 estrellas", "4.5 estrellas", "1.5 estrellas", "3.5 estrellas", "4 estrellas", "1 estrella",
 "4 estrellas", "4.5 estrellas", "3.5 estrellas", "1 estrella", "4 estrellas", "4 estrellas", 
 "2 estrellas", "1 estrella", "4.5 estrellas", "1 estrella"),
                levels=c("1 estrella","1.5 estrellas","2 estrellas","2.5 estrellas",
                         "3 estrellas","3.5 estrellas","4 estrellas", "4.5 estrellas",
                         "5 estrellas"),
                ordered=TRUE)
```

```{r}
Reseña_num <- as.numeric(Reseña_Hoteles)
```

```{r}
median(Reseña_num)                      
levels(Reseña_Hoteles)[median(Reseña_num)]
```

```{r}
quantile(Reseña_num, probs=c(0.25,0.5,0.75))          # cuartiles en números
levels(Reseña_Hoteles)[quantile(Reseña_num, probs=c(0.25,0.5,0.75))]  # cuartiles como categorías
table(Reseña_Hoteles)

freq_reseña <- table(Reseña_Hoteles)
porc_reseña <- round(prop.table(freq_reseña)*100, 1)
```

```{r}
mi_min <- names(freq_reseña)[which.min(freq_reseña)] 
(mi_min)
mi_max <- names(freq_reseña)[which.max(freq_reseña)] 
(mi_max)
```

```{r}
# Función para calcular moda 
moda_re <- function(x) {
  frecuencias <- table(x)
  moda <- names(frecuencias)[frecuencias == max(frecuencias)]
  return(moda)
}

# Calcular la moda automáticamente
moda_reseña <- moda_re(Reseña_Hoteles)

# Mostrar el resultado con formato mejorado
if(length(moda_reseña) == 1) {
  cat("La moda es:", moda_reseña)
} else {
  cat("Las modas son:", paste(moda_reseña, collapse = ", "))
}
```

```{r}
bar_colors <- rainbow(length(freq_reseña), 0.8)

bp <- barplot(freq_reseña,
              col = bar_colors,
              main = "Reseñas de Hoteles",
              xlab = "",
              ylab = "Frecuencia",
              ylim = c(0, max(freq_reseña)+2),
              cex.names = 0.6)

# Agregar valores encima de cada barra
text(bp, freq_reseña, labels = freq_reseña, pos = 3, cex = 0.8)

```

```{r}
bp <- barplot(porc_reseña,  # Usamos los porcentajes calculados
              col = bar_colors,
              main = "Porcentaje de grado de dolor",
              xlab = "Grado de dolor",
              ylab = "Porcentaje (%)",
              ylim = c(0, max(porc_reseña) + 10),
              cex.names = 0.5)

# Agregar los valores de porcentaje arriba de las barras
text(bp, porc_reseña, labels = paste0(porc_reseña, "%"), pos = 3, cex = 0.8)

```

```{r}
pie(freq_reseña,
    labels = paste(names(freq_reseña), porc_reseña, "%"),
    col = rainbow(length(freq_reseña), 0.8),
    main = "Reseñas de Hoteles")
```



## Rangos

```{r}
Rangos <- factor(c("Principiante", "Principiante", "Aprendiz", "Intermedio", "Experto", "Intermedio", "Experto",
"Aprendiz", "Principiante", "Avanzado", "Intermedio", "Experto", "Experto", "Experto",
"Avanzado", "Intermedio", "Intermedio", "Principiante", "Principiante", "Principiante", "Principiante",
"Principiante", "Intermedio", "Aprendiz", "Aprendiz", "Aprendiz", "Aprendiz", "Intermedio", 
"Aprendiz", "Principiante", "Intermedio", "Avanzado", "Avanzado", "Intermedio", "Avanzado",
"Principiante", "Intermedio", "Avanzado", "Intermedio", "Avanzado"),
                levels=c("Aprendiz","Principiante","Intermedio","Avanzado",
                         "Experto"),
                ordered=TRUE)
```

```{r}
Rangos_num <- as.numeric(Rangos)
```

```{r}
median(Rangos_num)                      
levels(Rangos)[median(Rangos_num)]
```

```{r}
quantile(Rangos_num, probs=c(0.25,0.5,0.75))          # cuartiles en números
levels(Rangos)[quantile(Rangos_num, probs=c(0.25,0.5,0.75))]  # cuartiles como categorías
table(Rangos)

freq_Rangos <- table(Rangos)
porc_Rangos <- round(prop.table(freq_Rangos)*100, 1)
```

```{r}
mi_min <- names(freq_Rangos)[which.min(freq_Rangos)] 
(mi_min)
mi_max <- names(freq_Rangos)[which.max(freq_Rangos)] 
(mi_max)

```

```{r}
# Función para calcular moda 
moda_ra <- function(x) {
  frecuencias <- table(x)
  moda <- names(frecuencias)[frecuencias == max(frecuencias)]
  return(moda)
}

# Calcular la moda automáticamente
moda_rango <- moda_ra(Reseña_Hoteles)

# Mostrar el resultado con formato mejorado
if(length(moda_rango) == 1) {
  cat("La moda es:", moda_rango)
} else {
  cat("Las modas son:", paste(moda_rango, collapse = ", "))
}
```

```{r}
bar_colors <- rainbow(length(freq_Rangos), 0.8)

bp <- barplot(freq_Rangos,
              col = bar_colors,
              main = "Rangos",
              xlab = "",
              ylab = "Frecuencia",
              ylim = c(0, max(freq_Rangos)+2),
              cex.names = 0.8)

# Agregar valores encima de cada barra
text(bp, freq_Rangos, labels = freq_Rangos, pos = 3, cex = 0.8)


      
```

```{r}
bp <- barplot(porc_Rangos,  # Usamos los porcentajes calculados
              col = bar_colors,
              main = "Porcentaje de rangos",
              xlab = "Grado de dolor",
              ylab = "Porcentaje (%)",
              ylim = c(0, max(porc_Rangos) + 10),
              cex.names = 0.5)

# Agregar los valores de porcentaje arriba de las barras
text(bp, porc_Rangos, labels = paste0(porc_Rangos, "%"), pos = 3, cex = 0.8)

```

```{r}
pie(freq_Rangos,
    labels = paste(names(freq_Rangos), porc_Rangos, "%"),
    col = rainbow(length(freq_Rangos), 0.8),
    main = " Rangos")
```
 
 
 
# cuantitativas discretas

## Número de hijos de familias

```{r}
 Hijos_familia <-c(2, 2, 4, 4, 1, 3, 1, 3, 3, 3, 5, 2, 1, 5, 3,
 3, 3, 3, 1, 3, 3, 2, 5, 5, 2, 5, 2, 3, 1, 3)
```

```{r}
# suma de cantidad de datos
summary(Hijos_familia)
```

```{r}
#ordenar datos
Hijos_ord <- sort(Hijos_familia); (Hijos_ord)
cte <- 9
```

```{r}
#vector para calcular deciles
indices <- 1:10; (indices)
t <- cte*indices; (t)
```

```{r}
mis_deciles <- Hijos_ord[t]; (mis_deciles)
cuantiles <- quantile(Hijos_familia); (cuantiles)
Q1 <- cuantiles[2]; (Q1)
Q2 <- cuantiles[3]; (Q2)
Q3 <- cuantiles[4]; (Q3)
```

```{r}
x_media <- mean(Hijos_familia);(x_media)
mi_min <- min(Hijos_familia); (mi_min)
mi_max <- max(Hijos_familia); (mi_max)
varianza_hijos <- var(Hijos_familia); (varianza_hijos) 
DesvEst_hijos <- sd(Hijos_familia); (DesvEst_hijos)
```


```{r}
# Función para calcular moda 
moda <- function(x) {
  frecuencias <- table(x)
  moda <- names(frecuencias)[frecuencias == max(frecuencias)]
  return(moda)
}

# Calcular la moda automáticamente
moda_hijos <- moda(Hijos_familia)

# Mostrar el resultado con formato mejorado
if(length(moda_hijos) == 1) {
  cat("La moda es:", moda_hijos)
} else {
  cat("Las modas son:", paste(moda_hijos, collapse = ", "))
}
```

```{r}
# Grafica con el comando plot
plot(
  Hijos_familia,
  main = "Numero de hijos de familia",
  xlab = "hijos",
  ylab = "Numero (hijos)",
  col = "blue",       
  pch = 19,           
  cex = 0.5,          
  cex.main = 1.5,     
  cex.lab = 1.2,      
  col.main = "darkred")
legend(
  "topright",                  # ubicación
  legend = c(mi_min,mi_max),    # etiquetas
  pch = 17,
  col=c("purple","orange"),
  pt.cex = 1.5,                # tamaño de los símbolos
  cex = 0.7,
  bty = "n"                    # sin borde en la caja
)
abline(h = x_media, col = "red", lwd = 1, lty = 2)     
abline(h = Q2, col = "lightgreen", lwd = 1, lty = 3) 
abline(h = mis_deciles, col = "lightgray", lty = 1.5)
points(which.min(Hijos_familia), min(Hijos_familia), col = "purple", pch = 17, cex = 1.5)
points(which.max(Hijos_familia), max(Hijos_familia), col = "orange", pch = 17, cex = 1.5)
```

```{r}
# Histograma
nbreaks=10;
colores_rojos <- colorRampPalette(c("#FFCCCB", "#8B0000"))(20)
miscolores <- rainbow(25,0.85);
h <- hist(Hijos_familia, breaks = nbreaks, col= colores_rojos, 
          main = "Numero de hijos de familia",
          xlab="hijos",
          ylab="Numero (hijos)")

text(h$mids, h$counts, labels = h$counts, pos = 3, cex = 0.4, 
     col = "black")
nl <- length(h$counts); 
legend(
  "topright",                  # ubicación
  legend = h$counts,    # etiquetas
  fill = colores_rojos,
  col = colores_rojos,    # colores (uno por cada símbolo)
  pt.cex = 1.5,                # tamaño de los símbolos
  cex = 0.7,
  bty = "n"                    # sin borde en la caja
)
```

```{r}
## Mejora del grafico histograma

h2 <- hist(Hijos_familia, breaks = nbreaks, col= colores_rojos, 
           main ="Numero de hijos de familia",
           xlab="hijos",
           ylab="Numero(hijos)",
           ylim=c(0,max(h$counts)*1.5))
text(h$mids, h$counts, labels = h$counts, pos = 3, cex = 0.8, 
     col = "black")
nl <- length(h$counts); 
legend(
  "topright",                  # ubicación
  legend = h$counts,    # etiquetas
  fill = colores_rojos,
  col = colores_rojos,    # colores (uno por cada símbolo)
  pt.cex = 1.5,                # tamaño de los símbolos
  cex = 0.5,
  bty = "n"                    # sin borde en la caja
)
```

```{r}
##---- Grafico con porcentajes ----
h3 <- hist(Hijos_familia, 
           breaks = nbreaks, 
           col= miscolores, 
           main = "Numero de hijos de familia",
           xlab="Numero hijos",
           ylab="Porcentaje",
           ylim=c(0,max(h$density)*1.5),
           probability=TRUE)
porcentajes <- h3$counts/sum(h3$counts)*100

text(h3$mids, 
     h3$density, 
     labels = paste0(round(porcentajes,1),"%"),
     pos = 3, 
     cex = 0.8, 
     col = "black")

nl <- length(h3$counts); (nl)
legend(
  "topright",                  # ubicación
  legend = paste0(round(porcentajes,1),"%"),
  fill = miscolores,
  cex = 0.5,
  bty = "n"                    # sin borde en la caja
)
```

```{r}
#---- Graficos de pastel ----
# Tus datos
nbreaks_2 <-5
intervalos <- cut(Hijos_familia, breaks = nbreaks_2); (intervalos)
tabla <- table(intervalos); (tabla)
porcentajes <- round(prop.table(tabla) * 100, 1); (porcentajes)
pie(tabla,
    main = "Numero de Estudiantes",
    col = rainbow(length(tabla)),
    labels = paste0(porcentajes, "%"))
```

```{r}
##---- Grafica combinada ----
nbreaks <- 10
h <- hist(Hijos_familia, breaks = nbreaks, plot = FALSE)
hist(Hijos_familia,
     breaks = nbreaks,
     col = "lightblue",
     main = "Histograma y Ojiva (%)",
     xlab = "Numero (Estudiantes)",
     ylab = "Frecuencia")
freq_acum_pct <- cumsum(h$counts) / sum(h$counts) * 100
x_vals <- h$breaks[-1]
par(new = TRUE)
plot(x_vals, freq_acum_pct,
     type = "o", pch = 19, lwd = 2, col = "red",
     axes = FALSE, xlab = "", ylab = "",
     xlim = range(h$breaks), ylim = c(0, 100))
axis(4)                           
```

 
 
## Número de estudiantes en un salon

```{r}
Numero_estudiantes <- c( 35, 37, 13, 6, 40, 42, 11, 24, 24, 33, 8, 34, 21,
 23, 34, 24, 45, 39, 38, 35, 9, 39, 38, 45, 7, 35, 22, 28, 38, 6, 5, 45, 36, 18, 37, 45,
 13, 31, 23, 43)
```

```{r}
# suma de cantidad de datos
summary(Numero_estudiantes)
```

```{r}
#ordenar datos
Estudiantes_ord <- sort(Numero_estudiantes); (Estudiantes_ord)
cte <- 9
```

```{r}
#vector para calcular deciles
indices <- 1:10; (indices)
t <- cte*indices; (t)
```

```{r}
mis_deciles <- Estudiantes_ord[t]; (mis_deciles)
cuantiles <- quantile(Numero_estudiantes); (cuantiles)
Q1 <- cuantiles[2]; (Q1)
Q2 <- cuantiles[3]; (Q2)
Q3 <- cuantiles[4]; (Q3)
```

```{r}
x_media <- mean(Numero_estudiantes);(x_media)
mi_min <- min(Numero_estudiantes); (mi_min)
mi_max <- max(Numero_estudiantes); (mi_max)
varianza_estudiantes <- var(Numero_estudiantes); (varianza_estudiantes) 
DesvEst_estudiantes <- sd(Numero_estudiantes); (DesvEst_estudiantes)
```

```{r}
# Función para calcular moda 
moda <- function(x) {
  frecuencias <- table(x)
  moda <- names(frecuencias)[frecuencias == max(frecuencias)]
  return(moda)
}

# Calcular la moda automáticamente
moda_est <- moda(Numero_estudiantes)

# Mostrar el resultado con formato mejorado
if(length(moda_est) == 1) {
  cat("La moda es:", moda_est)
} else {
  cat("Las modas son:", paste(moda_est, collapse = ", "))
}
```

```{r}
# Grafica con el comando plot
plot(
  Numero_estudiantes,
  main = "Numero de Estudiantes en un Salon",
  xlab = "Estudiantes",
  ylab = "Numero (Estudiantes)",
  col = "blue",       
  pch = 19,           
  cex = 0.5,          
  cex.main = 1.5,     
  cex.lab = 1.2,      
  col.main = "darkred")
legend(
  "topright",                  # ubicación
  legend = c(mi_min,mi_max),    # etiquetas
  pch = 17,
  col=c("purple","orange"),
  pt.cex = 1.5,                # tamaño de los símbolos
  cex = 0.7,
  bty = "n"                    # sin borde en la caja
)
abline(h = x_media, col = "red", lwd = 1, lty = 2)     
abline(h = Q2, col = "lightgreen", lwd = 1, lty = 3) 
abline(h = mis_deciles, col = "lightgray", lty = 1.5)
points(which.min(Numero_estudiantes), min(Numero_estudiantes), col = "purple", pch = 17, cex = 1.5)
points(which.max(Numero_estudiantes), max(Numero_estudiantes), col = "orange", pch = 17, cex = 1.5)
```

```{r}
# Histograma
nbreaks=10;
colores_verdes <- colorRampPalette(c("#E8F5E8", "#006400"))(20)
miscolores <- rainbow(25,0.85);
h <- hist(Numero_estudiantes, breaks = nbreaks, col= colores_verdes, 
          main = 'Numero de Estudiantes',
          xlab="Estudiantes",
          ylab="Numero (estudiantes)")

text(h$mids, h$counts, labels = h$counts, pos = 3, cex = 0.4, 
     col = "black")
nl <- length(h$counts); 
legend(
  "topright",                  # ubicación
  legend = h$counts,    # etiquetas
  fill = colores_verdes,
  col = colores_verdes,    # colores (uno por cada símbolo)
  pt.cex = 1.5,                # tamaño de los símbolos
  cex = 0.7,
  bty = "n"                    # sin borde en la caja
)
```

```{r}
##---- Mejora del grafico ----
h2 <- hist(Numero_estudiantes, breaks = nbreaks, col= colores_verdes, 
           main = 'Numero de Estudiantes',
           xlab="Estudiantes",
           ylab="Numero(estudiantes)",
           ylim=c(0,max(h$counts)*1.5))
text(h$mids, h$counts, labels = h$counts, pos = 3, cex = 0.8, 
     col = "black")
nl <- length(h$counts); 
legend(
  "topright",                  # ubicación
  legend = h$counts,    # etiquetas
  fill = colores_verdes,
  col = colores_verdes,    # colores (uno por cada símbolo)
  pt.cex = 1.5,                # tamaño de los símbolos
  cex = 0.5,
  bty = "n"                    # sin borde en la caja
)
```

```{r}
##---- Grafico con porcentajes ----
h3 <- hist(Numero_estudiantes, 
           breaks = nbreaks, 
           col= miscolores, 
           main = "Numero de Estudiantes",
           xlab="Numero Estudiantes",
           ylab="Porcentaje",
           ylim=c(0,max(h$density)*1.5),
           probability=TRUE)
porcentajes <- h3$counts/sum(h3$counts)*100

text(h3$mids, 
     h3$density, 
     labels = paste0(round(porcentajes,1),"%"),
     pos = 3, 
     cex = 0.8, 
     col = "black")

nl <- length(h3$counts); (nl)
legend(
  "topright",                  # ubicación
  legend = paste0(round(porcentajes,1),"%"),
  fill = miscolores,
  cex = 0.5,
  bty = "n"                    # sin borde en la caja
)
```

```{r}
#---- Graficos de pastel ----
# Tus datos
nbreaks_2 <- 8
intervalos <- cut(Numero_estudiantes, breaks = nbreaks_2); (intervalos)
tabla <- table(intervalos); (tabla)
porcentajes <- round(prop.table(tabla) * 100, 1); (porcentajes)
pie(tabla,
    main = "Numero de Estudiantes",
    col = rainbow(length(tabla)),
    labels = paste0(porcentajes, "%"))
```

```{r}
##---- Grafica combinada ----
nbreaks <- 10
h <- hist(Numero_estudiantes, breaks = nbreaks, plot = FALSE)
hist(Numero_estudiantes,
     breaks = nbreaks,
     col = "lightpink",
     main = "Histograma y Ojiva (%)",
     xlab = "Numero (Estudiantes)",
     ylab = "Frecuencia")
freq_acum_pct <- cumsum(h$counts) / sum(h$counts) * 100
x_vals <- h$breaks[-1]
par(new = TRUE)
plot(x_vals, freq_acum_pct,
     type = "o", pch = 19, lwd = 2, col = "red",
     axes = FALSE, xlab = "", ylab = "",
     xlim = range(h$breaks), ylim = c(0, 100))
axis(4)                           
```
 
 
## Número de autos por familia
 
```{r}
Num_autos <- c(2, 1, 0, 0, 1, 1, 0, 0, 3, 3, 1, 0, 1, 1, 1, 0,
 1, 1, 3, 2, 1, 2, 1, 0, 1, 1, 2, 1, 2, 1, 1, 2, 1, 1, 0, 1, 0, 1, 0, 0, 1, 1, 1, 2, 0, 0, 1, 0, 1, 2, 2, 0, 0, 1, 1, 0, 1, 0, 1, 0, 1, 1, 2, 2, 1, 2, 1, 0, 0, 0,0, 0, 3, 3, 1)
```
 
```{r}
# suma de cantidad de datos
summary(Num_autos)
```

```{r}
#ordenar datos
autos_ord <- sort(Num_autos); (autos_ord)
cte <- 9
```

```{r}
#vector para calcular deciles
indices <- 1:10; (indices)
t <- cte*indices; (t)
```

```{r}
mis_deciles <- autos_ord[t]; (mis_deciles)
cuantiles <- quantile(Num_autos); (cuantiles)
Q1 <- cuantiles[2]; (Q1)
Q2 <- cuantiles[3]; (Q2)
Q3 <- cuantiles[4]; (Q3)
```

```{r}
x_media <- mean(Num_autos);(x_media)
mi_min <- min(Num_autos); (mi_min)
mi_max <- max(Num_autos); (mi_max)
varianza_autos <- var(Num_autos); (varianza_autos) 
DesvEst_autos <- sd(Num_autos); (DesvEst_autos)
```


```{r}
# Función para calcular moda 
moda <- function(x) {
  frecuencias <- table(x)
  moda <- names(frecuencias)[frecuencias == max(frecuencias)]
  return(moda)
}

# Calcular la moda automáticamente
moda_aut <- moda(Num_autos)

# Mostrar el resultado con formato mejorado
if(length(moda_aut) == 1) {
  cat("La moda es:", moda_aut)
} else {
  cat("Las modas son:", paste(moda_aut, collapse = ", "))
}
```

```{r}
# Grafica con el comando plot
plot(
  Num_autos,
  main = "Numero de autos por familia",
  xlab = "autos",
  ylab = "Numero (autos)",
  col = "black",       
  pch = 19,           
  cex = 0.5,          
  cex.main = 1.5,     
  cex.lab = 1.2,      
  col.main = "darkred")
legend(
  "topright",                  # ubicación
  legend = c(mi_min,mi_max),    # etiquetas
  pch = 17,
  col=c("purple","orange"),
  pt.cex = 1.5,                # tamaño de los símbolos
  cex = 0.7,
  bty = "n"                    # sin borde en la caja
)
abline(h = x_media, col = "red", lwd = 1, lty = 2)     
abline(h = Q2, col = "lightgreen", lwd = 1, lty = 3) 
abline(h = mis_deciles, col = "lightgray", lty = 1.5)
points(which.min(Num_autos), min(Num_autos), col = "purple", pch = 17, cex = 1.5)
points(which.max(Num_autos), max(Num_autos), col = "orange", pch = 17, cex = 1.5)
```

```{r}
# Histograma
nbreaks=10;
colores_tropical <- colorRampPalette(c("#FF4500", "#FF8C00", "#FFD700", "#32CD32", "#1E90FF"))(15)
miscolores <- rainbow(25,0.85);
h <- hist(Num_autos, breaks = nbreaks, col= colores_tropical, 
          main = "Numero de autos por familia",
          xlab="autos",
          ylab="Número (autos)")

text(h$mids, h$counts, labels = h$counts, pos = 3, cex = 0.4, 
     col = "black")
nl <- length(h$counts); 
legend(
  "topright",                  # ubicación
  legend = h$counts,    # etiquetas
  fill = colores_tropical,
  col = colores_tropical,    # colores (uno por cada símbolo)
  pt.cex = 1.5,                # tamaño de los símbolos
  cex = 0.7,
  bty = "n"                    # sin borde en la caja
)
```

```{r}
##---- Mejora del grafico ----
h2 <- hist(Num_autos, breaks = nbreaks, col= colores_tropical, 
           main = "Numero de autos por familia",
           xlab="autos",
           ylab="Numero(autos)",
           ylim=c(0,max(h$counts)*1.5))
text(h$mids, h$counts, labels = h$counts, pos = 3, cex = 0.8, 
     col = "black")
nl <- length(h$counts); 
legend(
  "topright",                  # ubicación
  legend = h$counts,    # etiquetas
  fill = colores_tropical,
  col = colores_tropical,    # colores (uno por cada símbolo)
  pt.cex = 1.5,                # tamaño de los símbolos
  cex = 0.5,
  bty = "n"                    # sin borde en la caja
)
```

```{r}
##---- Grafico con porcentajes ----
h3 <- hist(Num_autos, 
           breaks = nbreaks, 
           col= miscolores, 
           main = "Porcentajes de autos por familia",
           xlab="Número autos",
           ylab="Porcentaje",
           ylim=c(0,max(h$density)*1.5),
           probability=TRUE)
porcentajes <- h3$counts/sum(h3$counts)*100

text(h3$mids, 
     h3$density, 
     labels = paste0(round(porcentajes,1),"%"),
     pos = 3, 
     cex = 0.8, 
     col = "black")

nl <- length(h3$counts); (nl)
legend(
  "topright",                  # ubicación
  legend = paste0(round(porcentajes,1),"%"),
  fill = miscolores,
  cex = 0.5,
  bty = "n"                    # sin borde en la caja
)
```

```{r}
#---- Graficos de pastel ----
# Tus datos
nbreaks_2 <- 4
intervalos <- cut(Num_autos, breaks = nbreaks_2); (intervalos)
tabla <- table(intervalos); (tabla)
porcentajes <- round(prop.table(tabla) * 100, 1); (porcentajes)
pie(tabla,
    main = "porcentaje de autos por familia",
    col = rainbow(length(tabla)),
    labels = paste0(porcentajes, "%"))
```

```{r}
##---- Grafica combinada ----
nbreaks <- 10
h <- hist(Num_autos, breaks = nbreaks, plot = FALSE)
hist(Num_autos,
     breaks = nbreaks,
     col = "lightgreen",
     main = "Histograma y Ojiva (%)",
     xlab = "Numero (autos)",
     ylab = "Frecuencia")
freq_acum_pct <- cumsum(h$counts) / sum(h$counts) * 100
x_vals <- h$breaks[-1]
par(new = TRUE)
plot(x_vals, freq_acum_pct,
     type = "o", pch = 19, lwd = 2, col = "blue",
     axes = FALSE, xlab = "", ylab = "",
     xlim = range(h$breaks), ylim = c(0, 100))
axis(4)                           
```
 

## Goles en un partido:

```{r}
Goles_partido <-c(0, 1, 1, 0, 0, 1, 2, 0, 4, 0, 0, 0, 3, 0, 2, 3, 1, 1, 0, 1,
 3, 0, 0, 4, 0, 1, 0, 4, 3, 3, 1, 2, 0, 0, 4, 4, 1, 2, 0, 0, 1, 0, 0, 4, 1, 3, 1,0, 1, 0, 0, 3, 0, 0, 0, 0, 0, 0, 3, 4, 3, 1, 1, 0, 0, 3, 0, 1, 1, 0, 1, 0, 1, 1,0, 3, 0, 1, 3, 0, 0, 3, 1, 3, 1, 3, 0, 1, 2, 0, 1, 1, 3, 0, 1, 0, 0, 1, 1, 2)
```

```{r}
# suma de cantidad de datos
summary(Goles_partido)
```

```{r}
#ordenar datos
goles_ord <- sort(Goles_partido); (goles_ord)
cte <- 9
```

```{r}
#vector para calcular deciles
indices <- 1:10; (indices)
t <- cte*indices; (t)
```

```{r}
mis_deciles <- goles_ord[t]; (mis_deciles)
cuantiles <- quantile(Goles_partido); (cuantiles)
Q1 <- cuantiles[2]; (Q1)
Q2 <- cuantiles[3]; (Q2)
Q3 <- cuantiles[4]; (Q3)
```

```{r}
x_media <- mean(Goles_partido);(x_media)
mi_min <- min(Goles_partido); (mi_min)
mi_max <- max(Goles_partido); (mi_max)
varianza_goles <- var(Goles_partido); (varianza_goles) 
DesvEst_goles <- sd(Goles_partido); (DesvEst_goles)
```

```{r}
# Función para calcular moda 
moda <- function(x) {
  frecuencias <- table(x)
  moda <- names(frecuencias)[frecuencias == max(frecuencias)]
  return(moda)
}

# Calcular la moda automáticamente
moda_gol <- moda(Goles_partido)

# Mostrar el resultado con formato mejorado
if(length(moda_gol) == 1) {
  cat("La moda es:", moda_gol)
} else {
  cat("Las modas son:", paste(moda_gol, collapse = ", "))
}
```

```{r}
# Grafica con el comando plot
plot(
  Goles_partido,
  main = "Numero de goles en un partido",
  xlab = "goles",
  ylab = "Numero (goles)",
  col = "black",       
  pch = 19,           
  cex = 0.5,          
  cex.main = 1.5,     
  cex.lab = 1.2,      
  col.main = "darkred")
legend(
  "topright",                  # ubicación
  legend = c(mi_min,mi_max),    # etiquetas
  pch = 17,
  col=c("purple","orange"),
  pt.cex = 1.5,                # tamaño de los símbolos
  cex = 0.7,
  bty = "n"                    # sin borde en la caja
)
abline(h = x_media, col = "red", lwd = 1, lty = 2)     
abline(h = Q2, col = "lightgreen", lwd = 1, lty = 3) 
abline(h = mis_deciles, col = "lightgray", lty = 1.5)
points(which.min(Goles_partido), min(Goles_partido), col = "purple", pch = 17, cex = 1.5)
points(which.max(Goles_partido), max(Goles_partido), col = "orange", pch = 17, cex = 1.5)
```

```{r}
# Histograma
nbreaks=10;
colores_neon <- colorRampPalette(c("#FF00FF", "#00FFFF", "#00FF00", "#FFFF00", "#FF0000"))(15)
miscolores <- rainbow(25,0.85);
h <- hist(Goles_partido, breaks = nbreaks, col= colores_neon, 
          main = "Número de goles en un partido",
          xlab="goles",
          ylab="Número (goles)")

text(h$mids, h$counts, labels = h$counts, pos = 3, cex = 0.4, 
     col = "black")
nl <- length(h$counts); 
legend(
  "topright",                  # ubicación
  legend = h$counts,    # etiquetas
  fill = colores_neon,
  col = colores_neon,    # colores (uno por cada símbolo)
  pt.cex = 1.5,                # tamaño de los símbolos
  cex = 0.7,
  bty = "n"                    # sin borde en la caja
)
```

```{r}
##---- Mejora del grafico ----
colores_neon <- colorRampPalette(c("#FF00FF", "#00FFFF", "#00FF00", "#FFFF00", "#FF0000"))(15)
h2 <- hist(Goles_partido, breaks = nbreaks, col= colores_neon, 
           main = "Número de goles en un partido",
           xlab="goles",
           ylab="Número(goles)",
           ylim=c(0,max(h$counts)*1.5))
text(h$mids, h$counts, labels = h$counts, pos = 3, cex = 0.8, 
     col = "black")
nl <- length(h$counts); 
legend(
  "topright",                  # ubicación
  legend = h$counts,    # etiquetas
  fill = colores_neon,
  col = colores_neon,    # colores (uno por cada símbolo)
  pt.cex = 1.5,                # tamaño de los símbolos
  cex = 0.5,
  bty = "n"                    # sin borde en la caja
)
```

```{r}
##---- Grafico con porcentajes ----
h3 <- hist(Goles_partido, 
           breaks = nbreaks, 
           col= miscolores, 
           main = "Porcentajes de goles en un partido",
           xlab="goles",
           ylab="Porcentaje",
           ylim=c(0,max(h$density)*1.5),
           probability=TRUE)
porcentajes <- h3$counts/sum(h3$counts)*100

text(h3$mids, 
     h3$density, 
     labels = paste0(round(porcentajes,1),"%"),
     pos = 3, 
     cex = 0.8, 
     col = "black")

nl <- length(h3$counts); (nl)
legend(
  "topright",                  # ubicación
  legend = paste0(round(porcentajes,1),"%"),
  fill = miscolores,
  cex = 0.5,
  bty = "n"                    # sin borde en la caja
)
```

```{r}
#---- Graficos de pastel ----
# Tus datos
nbreaks_2 <- 5
intervalos <- cut(Goles_partido, breaks = nbreaks_2); (intervalos)
tabla <- table(intervalos); (tabla)
porcentajes <- round(prop.table(tabla) * 100, 1); (porcentajes)
pie(tabla,
    main = "porcentaje de autos por familia",
    col = rainbow(length(tabla)),
    labels = paste0(porcentajes, "%"))
```

```{r}
##---- Grafica combinada ----
nbreaks <- 10
h <- hist(Goles_partido, breaks = nbreaks, plot = FALSE)
hist(Goles_partido,
     breaks = nbreaks,
     col = "dodgerblue",
     main = "Histograma y Ojiva (%)",
     xlab = "Numero (autos)",
     ylab = "Frecuencia")
freq_acum_pct <- cumsum(h$counts) / sum(h$counts) * 100
x_vals <- h$breaks[-1]
par(new = TRUE)
plot(x_vals, freq_acum_pct,
     type = "o", pch = 19, lwd = 2, col = "blue",
     axes = FALSE, xlab = "", ylab = "",
     xlim = range(h$breaks), ylim = c(0, 100))
axis(4)                           
```


## Accidentes en una vialidad

```{r}
Accidentes_vialidad <-c(22, 24, 35, 8, 12, 33, 17, 31, 24, 12, 6, 14,
 26, 8, 41, 3, 15, 7, 3, 23, 10, 17, 3, 7, 1, 11, 19, 4, 33, 7, 10, 2, 2, 19,
 1, 15, 7, 16, 13, 3, 26, 4, 16, 18, 27, 18, 17, 32, 25, 22, 34, 40, 47, 35,
 19, 27, 12, 44, 37, 27, 40, 18, 28, 16, 31, 37, 32, 44, 29, 35, 25, 28, 27,
 31, 33, 21, 41, 20, 39, 28, 22, 34, 27, 28, 37, 26, 29, 37, 38, 26, 38, 53,
 39, 41, 35, 57, 27, 41, 41, 72, 53, 64, 67, 46, 44, 31, 47, 56, 56, 63, 47,
 58, 44, 32, 70, 53, 59, 51, 70, 44, 51, 52, 46, 44, 46, 41, 54, 63, 46, 47,
 37, 60, 34, 49, 63, 42, 48, 44, 65, 63, 45, 63, 42, 58, 43, 54, 90, 55, 57,
 54, 55, 46, 46, 46, 55, 23, 39, 35, 44, 58, 68, 44, 11, 23, 24, 13, 47, 49)
```

```{r}
# suma de cantidad de datos
summary(Accidentes_vialidad)
```

```{r}
#ordenar datos
vialidad_ord <- sort(Accidentes_vialidad); (vialidad_ord)
cte <- 9
```

```{r}
#vector para calcular deciles
indices <- 1:10; (indices)
t <- cte*indices; (t)
```

```{r}
mis_deciles <- vialidad_ord[t]; (mis_deciles)
cuantiles <- quantile(Accidentes_vialidad); (cuantiles)
Q1 <- cuantiles[2]; (Q1)
Q2 <- cuantiles[3]; (Q2)
Q3 <- cuantiles[4]; (Q3)
```

```{r}
x_media <- mean(Accidentes_vialidad);(x_media)
mi_min <- min(Accidentes_vialidad); (mi_min)
mi_max <- max(Accidentes_vialidad); (mi_max)
varianza_vialidad <- var(Accidentes_vialidad); (varianza_vialidad) 
DesvEst_vialidad <- sd(Accidentes_vialidad); (DesvEst_vialidad)
```

```{r}
# Función para calcular moda 
moda <- function(x) {
  frecuencias <- table(x)
  moda <- names(frecuencias)[frecuencias == max(frecuencias)]
  return(moda)
}

# Calcular la moda automáticamente
moda_via <- moda(Accidentes_vialidad)

# Mostrar el resultado con formato mejorado
if(length(moda_via) == 1) {
  cat("La moda es:", moda_via)
} else {
  cat("Las modas son:", paste(moda_via, collapse = ", "))
}
```

```{r}
# Grafica con el comando plot
plot(
  Accidentes_vialidad,
  main = "Número de accidentes en una vialidad",
  xlab = "Accidentes",
  ylab = "Número (accidentes)",
  col = "blue",       
  pch = 19,           
  cex = 0.5,          
  cex.main = 1.5,     
  cex.lab = 1.2,      
  col.main = "darkred")
legend(
  "topright",                  # ubicación
  legend = c(mi_min,mi_max),    # etiquetas
  pch = 17,
  col=c("purple","orange"),
  pt.cex = 1.5,                # tamaño de los símbolos
  cex = 0.7,
  bty = "n"                    # sin borde en la caja
)
abline(h = x_media, col = "red", lwd = 1, lty = 2)     
abline(h = Q2, col = "lightgreen", lwd = 1, lty = 3) 
abline(h = mis_deciles, col = "lightgray", lty = 1.5)
points(which.min(Accidentes_vialidad), min(Accidentes_vialidad), col = "purple", pch = 17, cex = 1.5)
points(which.max(Accidentes_vialidad), max(Accidentes_vialidad), col = "orange", pch = 17, cex = 1.5)
```

```{r}
# Histograma
nbreaks=10;
colores_electrico <- colorRampPalette(c("#00FFFF", "#00BFFF", "#0000FF", "#8A2BE2", "#FF00FF"))(15)
miscolores <- rainbow(25,0.85);
h <- hist(Accidentes_vialidad, breaks = nbreaks, col= colores_electrico, 
          main = "Número de accidentes en una vialidad",
          xlab="Accidentes",
          ylab="Número (accidentes)")

text(h$mids, h$counts, labels = h$counts, pos = 3, cex = 0.4, 
     col = "black")
nl <- length(h$counts); 
legend(
  "topright",                  # ubicación
  legend = h$counts,    # etiquetas
  fill = colores_electrico,
  col = colores_electrico,    # colores (uno por cada símbolo)
  pt.cex = 1.5,                # tamaño de los símbolos
  cex = 0.7,
  bty = "n"                    # sin borde en la caja
)
```

```{r}
##---- Mejora del grafico ----
colores_electrico <- colorRampPalette(c("#00FFFF", "#00BFFF", "#0000FF", "#8A2BE2", "#FF00FF"))(15)
h2 <- hist(Accidentes_vialidad, breaks = nbreaks, col= colores_electrico, 
           main = "Número de accidentes en una vialidad",
           xlab="Accidentes",
           ylab="Número(accidentes)",
           ylim=c(0,max(h$counts)*1.5))
text(h$mids, h$counts, labels = h$counts, pos = 3, cex = 0.8, 
     col = "black")
nl <- length(h$counts); 
legend(
  "topright",                  # ubicación
  legend = h$counts,    # etiquetas
  fill = colores_electrico,
  col = colores_electrico,    # colores (uno por cada símbolo)
  pt.cex = 1.5,                # tamaño de los símbolos
  cex = 0.5,
  bty = "n"                    # sin borde en la caja
)
```

```{r}
##---- Grafico con porcentajes ----
h3 <- hist(Accidentes_vialidad, 
           breaks = nbreaks, 
           col= miscolores, 
           main = "Porcentajes accidentes de vialidad",
           xlab="accidentes",
           ylab="Porcentaje",
           ylim=c(0,max(h$density)*1.5),
           probability=TRUE)
porcentajes <- h3$counts/sum(h3$counts)*100

text(h3$mids, 
     h3$density, 
     labels = paste0(round(porcentajes,1),"%"),
     pos = 3, 
     cex = 0.8, 
     col = "black")

nl <- length(h3$counts); (nl)
legend(
  "topright",                  # ubicación
  legend = paste0(round(porcentajes,1),"%"),
  fill = miscolores,
  cex = 0.5,
  bty = "n"                    # sin borde en la caja
)
```

```{r}
# Graficos de pastel 
# Tus datos
nbreaks_2 <- 9
intervalos <- cut(Accidentes_vialidad, breaks = nbreaks_2); (intervalos)
tabla <- table(intervalos); (tabla)
porcentajes <- round(prop.table(tabla) * 100, 1); (porcentajes)
pie(tabla,
    main = "porcentaje accidentes de vialidad",
    col = rainbow(length(tabla)),
    labels = paste0(porcentajes, "%"))
```

```{r}
# Mejorar un poco mas la grafica de pastel
pie(tabla,
    main = "Porcentaje accidentes de vialidad",
    col = rainbow(length(tabla)),
    labels = NA)  # Sin etiquetas en el gráfico

# Agregar leyenda con tamaño controlado
legend("topright", 
       legend = paste0(levels(intervalos), " (", porcentajes, "%)"),
       fill = rainbow(length(tabla)),
       cex = 0.7,      # Tamaño de la leyenda
       bty = "n")      # Sin caja alrededor
```

```{r}
##---- Grafica combinada ----
nbreaks <- 10
h <- hist(Accidentes_vialidad, breaks = nbreaks, plot = FALSE)
hist(Accidentes_vialidad,
     breaks = nbreaks,
     col = "gold",
     main = "Histograma y Ojiva (%)",
     xlab = "Número (accidentes)",
     ylab = "Frecuencia")
freq_acum_pct <- cumsum(h$counts) / sum(h$counts) * 100
x_vals <- h$breaks[-1]
par(new = TRUE)
plot(x_vals, freq_acum_pct,
     type = "o", pch = 19, lwd = 2, col = "red",
     axes = FALSE, xlab = "", ylab = "",
     xlim = range(h$breaks), ylim = c(0, 100))
axis(4)                           
```
 
 
 
# Cuantitativas Continuas

## Estatura en metros 

```{r}
Estatura_metros<- c(1.57, 1.97, 1.85, 1.78, 1.62, 1.67, 1.92, 1.96, 1.76,
 1.94, 1.85, 1.71, 1.65, 1.98, 1.56, 1.84, 1.91, 1.61, 1.8, 1.58, 1.7, 1.62,
 1.76, 1.84, 1.95, 1.67, 1.62, 1.65, 1.61, 1.56, 1.63, 1.96, 1.53, 1.75, 1.9,
 1.92, 1.79, 1.62, 1.79, 1.57, 1.74, 1.55, 1.65, 1.84, 1.6, 1.7, 1.9, 1.61,
 1.54, 1.89, 1.84, 1.76, 1.61, 1.59, 1.81, 1.52, 1.61, 1.91, 1.65, 1.51,
 1.98, 1.54, 1.87, 1.92, 1.51, 1.93, 1.78, 1.67, 1.66, 1.82, 1.56, 1.66,
 1.79, 1.88, 1.78, 1.84, 1.69, 1.95, 1.99, 1.88, 1.51, 1.76, 1.9, 1.6, 1.69,
 1.77, 1.87, 1.67, 1.66, 1.71, 1.64, 1.81, 1.52, 1.8, 1.71, 1.52, 2, 1.81,
 1.92, 1.7)
```

```{r}
summary(Estatura_metros)
```

```{r}
metros_ord <- sort(Estatura_metros); (metros_ord)
cte <- 9
```

```{r}
indices <- 1:10; (indices)
t <- cte*indices; (t)
```

```{r}
mis_deciles <- metros_ord[t]; (mis_deciles)
cuantiles <- quantile(Estatura_metros); (cuantiles)
Q1 <- cuantiles[2]; (Q1)
Q2 <- cuantiles[3]; (Q2)
Q3 <- cuantiles[4]; (Q3)
```

```{r}
x_media <- mean(Estatura_metros);(x_media)
mi_min <- min(Estatura_metros); (mi_min)
mi_max <- max(Estatura_metros); (mi_max)
varianza_metros <- var(Estatura_metros); (varianza_metros) 
DesvEst_metros <- sd(Estatura_metros); (varianza_metros)
```

```{r}
plot(
  Estatura_metros,
  main = "Grafica de Estatura en metros",
  xlab = "estatura en metros ",
  ylab = "estatura",
  col = "red",       
  pch = 19,           
  cex = 0.5,          
  cex.main = 1.5,     
  cex.lab = 1.2,      
  col.main = "darkred")
legend(
  "topright",                 
  legend = c(mi_min,mi_max),    
  pch = 17,
  col=c("purple","orange"),
  pt.cex = 1.5,                
  cex = 0.7,
  bty = "n"                    
)
abline(h = x_media, col = "blue", lwd = 1, lty = 2)     
abline(h = Q2, col = "lightgreen", lwd = 1, lty = 3) 
abline(h = mis_deciles, col = "lightgray", lty = 1.5)
points(which.min(Estatura_metros), min(Estatura_metros), col = "purple", pch = 17, cex = 1.5)
points(which.max(Estatura_metros), max(Estatura_metros), col = "orange", pch = 17, cex = 1.5)
```

```{r}
nbreaks=10;
miscolores <- rainbow(25,0.85);
h <- hist(Estatura_metros, breaks = nbreaks, col= miscolores, 
          main = "Grafica de Estatura en metros",
          xlab="Estatura",
          ylab="Frecuencias")
text(h$mids, h$counts, labels = h$counts, pos = 3, cex = 0.4, 
     col = "black")
nl <- length(h$counts); 
legend(
  "topright",                  # ubicación
  legend = h$counts,    # etiquetas
  fill = miscolores,
  col = miscolores,    # colores (uno por cada símbolo)
  pt.cex = 1.5,                # tamaño de los símbolos
  cex = 0.7,
  bty = "n"                    # sin borde en la caja
)
```

```{r}
nbreaks=10;
h2 <- hist(Estatura_metros, breaks = nbreaks, col= miscolores, 
           main = "Grafica de Estatura en metros",
           xlab="Estatura",
           ylab="Frecuencias",
           ylim=c(0,max(h$counts)*1.5))
text(h$mids, h$counts, labels = h$counts, pos = 3, cex = 0.8, 
     col = "black")
nl <- length(h$counts); 
legend(
  "topright",                
  legend = h$counts,    
  fill = miscolores,
  col = miscolores,    
  pt.cex = 1.5,               
  cex = 0.5,
  bty = "n"                    
)
```

```{r}
h3 <- hist(Estatura_metros, 
           breaks = nbreaks, 
           col= miscolores, 
           main = "Grafica de Estatura en metros",
           xlab="Estatura",
           ylab="Porcentaje",
           ylim=c(0,max(h$density)*1.5),
           probability=TRUE)
porcentajes <- h3$counts/sum(h3$counts)*100

text(h3$mids, 
     h3$density, 
     labels = paste0(round(porcentajes,1),"%"),
     pos = 3, 
     cex = 0.8, 
     col = "black")

nl <- length(h3$counts); (nl)
legend(
  "topright",                
  legend = paste0(round(porcentajes,1),"%"),
  fill = miscolores,
  cex = 0.5,
  bty = "n"                   
)
```

```{r}
nbreaks <- 10
intervalos <- cut(Estatura_metros, breaks = nbreaks); (intervalos)
tabla <- table(intervalos); (tabla)
porcentajes <- round(prop.table(tabla) * 100, 1); (porcentajes)
pie(tabla,
    main = "Porcentaje de Estatura en metros",
    col = rainbow(length(tabla)),
    labels = paste0(porcentajes, "%"))
```

```{r}
##---- Grafica combinada ----
nbreaks <- 10
h <- hist(Estatura_metros, breaks = nbreaks, plot = FALSE)
hist(Estatura_metros,
     breaks = nbreaks,
     col = "#8A2BE2",
     main = "Histograma y Ojiva (%)",
     xlab = "Estatura",
     ylab = "Frecuencia")
freq_acum_pct <- cumsum(h$counts) / sum(h$counts) * 100
x_vals <- h$breaks[-1]
par(new = TRUE)
plot(x_vals, freq_acum_pct,
     type = "o", pch = 19, lwd = 2, col = "yellow",
     axes = FALSE, xlab = "", ylab = "",
     xlim = range(h$breaks), ylim = c(0, 100))
axis(4)                           
```



## Peso corporal en kilogramos

```{r}
Peso_kilos <- c( 100.5, 91.3, 60.4, 83.2, 49.6, 103.1, 60.3, 109.3, 83.5,
 63.9, 106, 50, 47, 89.7, 108.5, 78.9, 82.7, 60.7, 98.7, 85.2, 48.7, 106.7, 63.9, 84.1,
 69.5, 53.3, 108.9, 91.8, 108.6, 54.5, 95.1, 90.6, 115.9, 88.5, 67.7, 115.1, 108.3, 76.8,
 81.4, 102.6, 63.9, 105.9, 106.7, 76.3, 113.7, 50.3, 105.8, 81.4, 67.9, 91.3, 68.9, 93.9,
 113.7, 87.7, 92.8, 76.2, 104.7, 109.7, 72.6, 81.6, 112.2, 79.8, 60.7, 95.7, 100.1, 94,
 60.5, 117.1, 45.5, 112.7, 51.7, 107.8, 86.6, 90.3, 105.9, 64.7, 48, 55.4, 52.9, 58.2,
 117.1, 59.6, 69.9, 96.9, 97, 66.5, 67.4, 77.2, 73.7, 113)
```

```{r}
summary(Peso_kilos)
```

```{r}
Peso_ord <- sort(Peso_kilos); (Peso_ord)
cte <- 9
```

```{r}
indices <- 1:10; (indices)
t <- cte*indices; (t)
```

```{r}
mis_deciles <- Peso_ord[t]; (mis_deciles)
cuantiles <- quantile(Peso_kilos); (cuantiles)
Q1 <- cuantiles[2]; (Q1)
Q2 <- cuantiles[3]; (Q2)
Q3 <- cuantiles[4]; (Q3)
```

```{r}
x_media <- mean(Peso_kilos);(x_media)
mi_min <- min(Peso_kilos); (mi_min)
mi_max <- max(Peso_kilos); (mi_max)
varianza_kg <- var(Peso_kilos); (varianza_kg) 
DesvEst_kg <- sd(Peso_kilos); (DesvEst_kg)
```

```{r}
plot(
  Peso_kilos,
  main = "Gráfica Peso Corporal en Kilogramos",
  xlab = "Índice de Peso",
  ylab = "Numero (Kilos)",
  col = "blue",       
  pch = 19,           
  cex = 0.5,          
  cex.main = 1.5,     
  cex.lab = 1.2,      
  col.main = "darkred")
legend(
  "topright",                 
  legend = c(mi_min,mi_max),    
  pch = 17,
  col=c("purple","orange"),
  pt.cex = 1.5,                
  cex = 0.7,
  bty = "n"                    
)
abline(h = x_media, col = "red", lwd = 1, lty = 2)     
abline(h = Q2, col = "lightgreen", lwd = 1, lty = 3) 
abline(h = mis_deciles, col = "lightgray", lty = 1.5)
points(which.min(Peso_kilos), min(Peso_kilos), col = "purple", pch = 17, cex = 1.5)
points(which.max(Peso_kilos), max(Peso_kilos), col = "orange", pch = 17, cex = 1.5)
```

```{r}
nbreaks=10;
miscolores <- rainbow(25,0.85);
h <- hist(Peso_kilos, breaks = nbreaks, col= miscolores, 
          main = ' Peso en Kilogramos',
          xlab="Peso",
          ylab="Frecuencias")
text(h$mids, h$counts, labels = h$counts, pos = 3, cex = 0.4, 
     col = "black")
nl <- length(h$counts); 
legend(
  "topright",                  # ubicación
  legend = h$counts,    # etiquetas
  fill = miscolores,
  col = miscolores,    # colores (uno por cada símbolo)
  pt.cex = 1.5,                # tamaño de los símbolos
  cex = 0.7,
  bty = "n"                    # sin borde en la caja
)
```

```{r}
nbreaks=10;
h2 <- hist(Peso_kilos, breaks = nbreaks, col= miscolores, 
           main = 'Numero de Peso en Kg',
           xlab="Peso",
           ylab="Frecuencias",
           ylim=c(0,max(h$counts)*1.5))
text(h$mids, h$counts, labels = h$counts, pos = 3, cex = 0.8, 
     col = "black")
nl <- length(h$counts); 
legend(
  "topright",                
  legend = h$counts,    
  fill = miscolores,
  col = miscolores,    
  pt.cex = 1.5,               
  cex = 0.5,
  bty = "n"                    
)
```

```{r}
h3 <- hist(Peso_kilos, 
           breaks = nbreaks, 
           col= miscolores, 
           main = 'Peso en Kilogramos',
           xlab="Peso",
           ylab="Porcentaje",
           ylim=c(0,max(h$density)*1.5),
           probability=TRUE)
porcentajes <- h3$counts/sum(h3$counts)*100

text(h3$mids, 
     h3$density, 
     labels = paste0(round(porcentajes,1),"%"),
     pos = 3, 
     cex = 0.8, 
     col = "black")

nl <- length(h3$counts); (nl)
legend(
  "topright",                
  legend = paste0(round(porcentajes,1),"%"),
  fill = miscolores,
  cex = 0.5,
  bty = "n"                   
)
```

```{r}
nbreaks <- 10
intervalos <- cut(Peso_kilos, breaks = nbreaks); (intervalos)
tabla <- table(intervalos); (tabla)
porcentajes <- round(prop.table(tabla) * 100, 1); (porcentajes)
pie(tabla,
    main = "Peso en kilos ",
    col = rainbow(length(tabla)),
    labels = paste0(porcentajes, "%"))
```

```{r}
##---- Grafica combinada ----
nbreaks <- 10
h <- hist(Peso_kilos, breaks = nbreaks, plot = FALSE)
hist(Peso_kilos,
     breaks = nbreaks,
     col = "blueviolet",
     main = "Histograma y Ojiva (%)",
     xlab = "Peso",
     ylab = "Frecuencia")
freq_acum_pct <- cumsum(h$counts) / sum(h$counts) * 100
x_vals <- h$breaks[-1]
par(new = TRUE)
plot(x_vals, freq_acum_pct,
     type = "o", pch = 19, lwd = 2, col = "red",
     axes = FALSE, xlab = "", ylab = "",
     xlim = range(h$breaks), ylim = c(0, 100))
axis(4)                           
```



## Nivel de contaminación en la delegación Iztapalapa en el mes de julio
```{r}
Nivel_contaminación <- c(0.7, 0.4, 0.4, 0.5, 0.3, 0.3, 0.7, 0.5, 0.2, 0.2, 0.5, 0.8, 0.3, 0.9, 0.5, 0.2,0.4, 0.4, 0.7, 0.6, 0.8, 0.3, 1, 0.7, 1.5, 0.1, 0.1, 0.9, 0.1, 0.3, 0.9, 0.3,1.2, 1.2, 1.2, 0.6, 0.7, 0.4, 1.8, 0.2, 0.6, 0.7, 1.7, 0.4, 0.9, 0.2, 0.8, 1,0.7, 0.6, 0.7, 0.3, 0.5, 0.2, 1.2, 0.5, 0.8, 0.2, 0.4, 0.3, 0.4, 0.5, 0.5, 1.4,0.4)
```

```{r}
summary(Nivel_contaminación)
```

```{r}
Contaminacion_ord <- sort(Nivel_contaminación); (Contaminacion_ord)
cte <- 9
```

```{r}
indices <- 1:10; (indices)
t <- cte*indices; (t)
```

```{r}
mis_deciles <- Contaminacion_ord[t]; (mis_deciles)
cuantiles <- quantile(Nivel_contaminación); (cuantiles)
Q1 <- cuantiles[2]; (Q1)
Q2 <- cuantiles[3]; (Q2)
Q3 <- cuantiles[4]; (Q3)
```

```{r}
x_media <- mean(Nivel_contaminación);(x_media)
mi_min <- min(Nivel_contaminación); (mi_min)
mi_max <- max(Nivel_contaminación); (mi_max)
varianza <- var(Nivel_contaminación); (varianza) 
DesvEst <- sd(Nivel_contaminación); (DesvEst)
```

```{r}
plot(
  Nivel_contaminación,
  main = "Niveles de Contaminacion",
  xlab = "Nivel Contaminacion",
  ylab = "Numero (Contaminacion)",
  col = "blue",       
  pch = 19,           
  cex = 0.5,          
  cex.main = 1.5,     
  cex.lab = 1.2,      
  col.main = "darkred")
legend(
  "topright",                 
  legend = c(mi_min,mi_max),    
  pch = 17,
  col=c("purple","orange"),
  pt.cex = 1.5,                
  cex = 0.7,
  bty = "n"                    
)
abline(h = x_media, col = "red", lwd = 1, lty = 2)     
abline(h = Q2, col = "lightgreen", lwd = 1, lty = 3) 
abline(h = mis_deciles, col = "lightgray", lty = 1.5)
points(which.min(Nivel_contaminación), min(Nivel_contaminación), col = "purple", pch = 17, cex = 1.5)
points(which.max(Nivel_contaminación), max(Nivel_contaminación), col = "orange", pch = 17, cex = 1.5)
```

```{r}
nbreaks=10;
miscolores <- rainbow(25,0.85);
h <- hist(Nivel_contaminación, breaks = nbreaks, col= miscolores, 
          main = 'Nivel de Contaminacion',
          xlab="Contaminacion",
          ylab="Frecuencias")
text(h$mids, h$counts, labels = h$counts, pos = 3, cex = 0.4, 
     col = "black")
nl <- length(h$counts); 
legend(
  "topright",                  # ubicación
  legend = h$counts,    # etiquetas
  fill = miscolores,
  col = miscolores,    # colores (uno por cada símbolo)
  pt.cex = 1.5,                # tamaño de los símbolos
  cex = 0.7,
  bty = "n"                    # sin borde en la caja
)
```

```{r}
nbreaks=10;
h2 <- hist(Nivel_contaminación, breaks = nbreaks, col= miscolores, 
           main = 'Nivel de Contaminacion',
           xlab="Contaminacion",
           ylab="Frecuencias",
           ylim=c(0,max(h$counts)*1.5))
text(h$mids, h$counts, labels = h$counts, pos = 3, cex = 0.8, 
     col = "black")
nl <- length(h$counts); 
legend(
  "topright",                
  legend = h$counts,    
  fill = miscolores,
  col = miscolores,    
  pt.cex = 1.5,               
  cex = 0.5,
  bty = "n"                    
)
```

```{r}
h3 <- hist(Nivel_contaminación, 
           breaks = nbreaks, 
           col= miscolores, 
           main = 'Nivel de contaminacion',
           xlab="Contaminacion",
           ylab="Porcentaje",
           ylim=c(0,max(h$density)*1.5),
           probability=TRUE)
porcentajes <- h3$counts/sum(h3$counts)*100

text(h3$mids, 
     h3$density, 
     labels = paste0(round(porcentajes,1),"%"),
     pos = 3, 
     cex = 0.8, 
     col = "black")

nl <- length(h3$counts); (nl)
legend(
  "topright",                
  legend = paste0(round(porcentajes,1),"%"),
  fill = miscolores,
  cex = 0.5,
  bty = "n"                   
)
```

```{r}
nbreaks <- 10
intervalos <- cut(Nivel_contaminación, breaks = nbreaks); (intervalos)
tabla <- table(intervalos); (tabla)
porcentajes <- round(prop.table(tabla) * 100, 1); (porcentajes)
pie(tabla,
    main = "Contaminacion ",
    col = rainbow(length(tabla)),
    labels = paste0(porcentajes, "%"))
```

```{r}
##---- Grafica combinada ----
nbreaks <- 10
h <- hist(Nivel_contaminación, breaks = nbreaks, plot = FALSE)
hist(Nivel_contaminación,
     breaks = nbreaks,
     col = "darkviolet",
     main = "Histograma y Ojiva (%)",
     xlab = "Contaminacion",
     ylab = "Frecuencia")
freq_acum_pct <- cumsum(h$counts) / sum(h$counts) * 100
x_vals <- h$breaks[-1]
par(new = TRUE)
plot(x_vals, freq_acum_pct,
     type = "o", pch = 19, lwd = 2, col = "red",
     axes = FALSE, xlab = "", ylab = "",
     xlim = range(h$breaks), ylim = c(0, 100))
axis(4)                           
```



## Temperatura en grados celsius

```{r}
Temperatura_celsius <- c( 20.1, 23.1, 30.6, 32.3, 31.7, 5, 21.1, 27.4, 21.3, 29,
 19.8, 15.3, 28.7, 25.1, 14.3, 23.3, 28.7, 17.7, 30.3, 26.7, 26.2, 11.4, 25.5, 15, 23.8,
 23.9, 16.2, 26, 12.7, 32.8, 19.2, 37.2, 10.3, 25, 14.9, 30.9, 19, 23.64, 24.1, 13.1,
 17.6, 31.9, 25.7, 13.6, 21.6, 14.4, 29.5, 7.75, 33.7, 35.2)
```

```{r}
summary(Temperatura_celsius)
```

```{r}
Temp_ord <- sort(Temperatura_celsius); (Temp_ord)
cte <- 9
```

```{r}
indices <- 1:10; (indices)
t <- cte*indices; (t)
```

```{r}
mis_deciles <- Temp_ord[t]; (mis_deciles)
cuantiles <- quantile(Temperatura_celsius); (cuantiles)
Q1 <- cuantiles[2]; (Q1)
Q2 <- cuantiles[3]; (Q2)
Q3 <- cuantiles[4]; (Q3)
```

```{r}
x_media <- mean(Temperatura_celsius);(x_media)
mi_min <- min(Temperatura_celsius); (mi_min)
mi_max <- max(Temperatura_celsius); (mi_max)
varianza <- var(Temperatura_celsius); (varianza) 
DesvEst <- sd(Temperatura_celsius); (DesvEst)
```

```{r}
plot(
  Temperatura_celsius,
  main = "Temperatura en Grados Celcius",
  xlab = "Temperatura ",
  ylab = "Grados (Celcius)",
  col = "blue",       
  pch = 19,           
  cex = 0.5,          
  cex.main = 1.5,     
  cex.lab = 1.2,      
  col.main = "darkred")
legend(
  "topright",                 
  legend = c(mi_min,mi_max),    
  pch = 17,
  col=c("purple","orange"),
  pt.cex = 1.5,                
  cex = 0.7,
  bty = "n"                    
)
abline(h = x_media, col = "red", lwd = 1, lty = 2)     
abline(h = Q2, col = "lightgreen", lwd = 1, lty = 3) 
abline(h = mis_deciles, col = "lightgray", lty = 1.5)
points(which.min(Temperatura_celsius), min(Temperatura_celsius), col = "purple", pch = 17, cex = 1.5)
points(which.max(Temperatura_celsius), max(Temperatura_celsius), col = "orange", pch = 17, cex = 1.5)
```

```{r}
nbreaks=10;
miscolores <- rainbow(25,0.85);
h <- hist(Temperatura_celsius, breaks = nbreaks, col= miscolores, 
          main = 'Temperatura',
          xlab="Grados Celsius ",
          ylab="Frecuencias")
text(h$mids, h$counts, labels = h$counts, pos = 3, cex = 0.4, 
     col = "black")
nl <- length(h$counts); 
legend(
  "topright",                  # ubicación
  legend = h$counts,    # etiquetas
  fill = miscolores,
  col = miscolores,    # colores (uno por cada símbolo)
  pt.cex = 1.5,                # tamaño de los símbolos
  cex = 0.7,
  bty = "n"                    # sin borde en la caja
)
```

```{r}
nbreaks=10;
h2 <- hist(Temperatura_celsius, breaks = nbreaks, col= miscolores, 
           main = 'Temperatura',
           xlab="Grados Celcius",
           ylab="Frecuencias",
           ylim=c(0,max(h$counts)*1.5))
text(h$mids, h$counts, labels = h$counts, pos = 3, cex = 0.8, 
     col = "black")
nl <- length(h$counts); 
legend(
  "topright",                
  legend = h$counts,    
  fill = miscolores,
  col = miscolores,    
  pt.cex = 1.5,               
  cex = 0.5,
  bty = "n"                    
)
```

```{r}
h3 <- hist(Temperatura_celsius, 
           breaks = nbreaks, 
           col= miscolores, 
           main = 'Temperatura en Grados Celcius',
           xlab="Grados Celcius",
           ylab="Porcentaje",
           ylim=c(0,max(h$density)*1.5),
           probability=TRUE)
porcentajes <- h3$counts/sum(h3$counts)*100

text(h3$mids, 
     h3$density, 
     labels = paste0(round(porcentajes,1),"%"),
     pos = 3, 
     cex = 0.8, 
     col = "black")

nl <- length(h3$counts); (nl)
legend(
  "topright",                
  legend = paste0(round(porcentajes,1),"%"),
  fill = miscolores,
  cex = 0.5,
  bty = "n"                   
)
```

```{r}
nbreaks <- 10
intervalos <- cut(Temperatura_celsius, breaks = nbreaks); (intervalos)
tabla <- table(intervalos); (tabla)
porcentajes <- round(prop.table(tabla) * 100, 1); (porcentajes)
pie(tabla,
    main = "Temperatura ",
    col = rainbow(length(tabla)),
    labels = paste0(porcentajes, "%"))
```

```{r}
##---- Grafica combinada ----
nbreaks <- 10
h <- hist(Temperatura_celsius, breaks = nbreaks, plot = FALSE)
hist(Temperatura_celsius,
     breaks = nbreaks,
     col = "#9370DB",
     main = "Histograma y Ojiva (%)",
     xlab = "Grados Celcius",
     ylab = "Frecuencia")
freq_acum_pct <- cumsum(h$counts) / sum(h$counts) * 100
x_vals <- h$breaks[-1]
par(new = TRUE)
plot(x_vals, freq_acum_pct,
     type = "o", pch = 19, lwd = 2, col = "green",
     axes = FALSE, xlab = "", ylab = "",
     xlim = range(h$breaks), ylim = c(0, 100))
axis(4)                           
```


## Tiempos de traslado en horas

```{r}
Traslado_horas <- c(1.5, 1.3, 1.1, 0.6, 0.9, 1.4, 0.8, 1.7, 1.7,
 1.6, 1.7, 1.3, 1.5, 0.5, 1.4, 0.6, 1.5, 1.9, 0.7, 1.9, 2, 1.6, 0.7, 1.6, 0.7,
 0.5, 0.6, 1.6, 1.4, 1.9, 1.9, 1, 1.7, 1.7, 1.8, 1.6, 1.4, 1.4, 0.7, 0.8, 1.5,
 0.8, 1.9, 1.2, 1.9, 1.8, 1.7, 1.5, 1.5, 0.7, 1.8, 1.3, 1.8, 0.6, 1.5, 1.4, 1.3, 1.3, 0.8, 1.4, 0.6, 1.1, 1.1, 0.6, 1.7, 0.5, 2, 1.7, 0.7, 1, 0.6, 1.8, 1.1, 1.6, 1, 1.1, 1.8, 0.8, 1.1, 1.7, 1.4, 1.4, 1.2, 1.5, 1.6, 1.6, 1.5, 0.5, 1.4, 1.1, 1, 0.9, 0.6, 1.7, 1.6, 1.2, 0.6, 1.2, 1.2, 1.8)
```

```{r}
summary(Traslado_horas)
```

```{r}
Horas_ord <- sort(Traslado_horas); (Horas_ord)
cte <- 9
```

```{r}
indices <- 1:10; (indices)
t <- cte*indices; (t)
```

```{r}
mis_deciles <- Horas_ord[t]; (mis_deciles)
cuantiles <- quantile(Traslado_horas); (cuantiles)
Q1 <- cuantiles[2]; (Q1)
Q2 <- cuantiles[3]; (Q2)
Q3 <- cuantiles[4]; (Q3)
```

```{r}
x_media <- mean(Traslado_horas);(x_media)
mi_min <- min(Traslado_horas); (mi_min)
mi_max <- max(Traslado_horas); (mi_max)
varianza_tras<- var(Traslado_horas); (varianza_tras) 
DesvEst_tras <- sd(Traslado_horas); (DesvEst_tras)
```

```{r}
plot(
  Traslado_horas,
  main = "Gráfica Tiempo de Traslado",
  xlab = "Índice de Tiempo",
  ylab = "Numero (Horas)",
  col = "blue",       
  pch = 19,           
  cex = 0.5,          
  cex.main = 1.5,     
  cex.lab = 1.2,      
  col.main = "darkred")
legend(
  "topright",                 
  legend = c(mi_min,mi_max),    
  pch = 17,
  col=c("purple","orange"),
  pt.cex = 1.5,                
  cex = 0.7,
  bty = "n"                    
)
abline(h = x_media, col = "red", lwd = 1, lty = 2)     
abline(h = Q2, col = "lightgreen", lwd = 1, lty = 3) 
abline(h = mis_deciles, col = "lightgray", lty = 1.5)
points(which.min(Traslado_horas), min(Traslado_horas), col = "purple", pch = 17, cex = 1.5)
points(which.max(Traslado_horas), max(Traslado_horas), col = "orange", pch = 17, cex = 1.5)
```

```{r}
nbreaks=10;
miscolores <- rainbow(25,0.85);
h <- hist(Traslado_horas, breaks = nbreaks, col= miscolores, 
          main = "Tiempos de traslado",
          xlab="Tiempo",
          ylab="Frecuencias")
text(h$mids, h$counts, labels = h$counts, pos = 3, cex = 0.4, 
     col = "black")
nl <- length(h$counts); 
legend(
  "topright",                  # ubicación
  legend = h$counts,    # etiquetas
  fill = miscolores,
  col = miscolores,    # colores (uno por cada símbolo)
  pt.cex = 1.5,                # tamaño de los símbolos
  cex = 0.7,
  bty = "n"                    # sin borde en la caja
)
```

```{r}
nbreaks=10;
h2 <- hist(Traslado_horas, breaks = nbreaks, col= miscolores, 
           main = "Tiempos de traslado",
           xlab="Tiempo",
           ylab="Frecuencias",
           ylim=c(0,max(h$counts)*1.5))
text(h$mids, h$counts, labels = h$counts, pos = 3, cex = 0.8, 
     col = "black")
nl <- length(h$counts); 
legend(
  "topright",                
  legend = h$counts,    
  fill = miscolores,
  col = miscolores,    
  pt.cex = 1.5,               
  cex = 0.5,
  bty = "n"                    
)
```

```{r}
h3 <- hist(Traslado_horas, 
           breaks = nbreaks, 
           col= miscolores, 
           main = "Tiempo de traslado",
           xlab="Tiempo",
           ylab="Porcentaje",
           ylim=c(0,max(h$density)*1.5),
           probability=TRUE)
porcentajes <- h3$counts/sum(h3$counts)*100

text(h3$mids, 
     h3$density, 
     labels = paste0(round(porcentajes,1),"%"),
     pos = 3, 
     cex = 0.8, 
     col = "black")

nl <- length(h3$counts); (nl)
legend(
  "topright",                
  legend = paste0(round(porcentajes,1),"%"),
  fill = miscolores,
  cex = 0.5,
  bty = "n"                   
)
```

```{r}
nbreaks <- 10
intervalos <- cut(Traslado_horas, breaks = nbreaks); (intervalos)
tabla <- table(intervalos); (tabla)
porcentajes <- round(prop.table(tabla) * 100, 1); (porcentajes)
pie(tabla,
    main = "Porcentaje tiempo de Traslados",
    col = rainbow(length(tabla)),
    labels = paste0(porcentajes, "%"))
```

```{r}
##---- Grafica combinada ----
nbreaks <- 10
h <- hist(Traslado_horas, breaks = nbreaks, plot = FALSE)
hist(Traslado_horas,
     breaks = nbreaks,
     col = "mediumorchid",
     main = "Histograma y Ojiva (%)",
     xlab = "Numero (traslados)",
     ylab = "Frecuencia")
freq_acum_pct <- cumsum(h$counts) / sum(h$counts) * 100
x_vals <- h$breaks[-1]
par(new = TRUE)
plot(x_vals, freq_acum_pct,
     type = "o", pch = 19, lwd = 2, col = "pink",
     axes = FALSE, xlab = "", ylab = "",
     xlim = range(h$breaks), ylim = c(0, 100))
axis(4)                           
```


# Binarias o dicotómicas

## Licencia de conducir
```{r}
Licencia_conducir <- c("No", "Si", "No", "Si", "Si", "No", "Si", "No", "No", "No", "Si", "Si", "No", "No", "Si", "No", "No", "Si", "No", "No", "Si", "Si", "Si", "No", "No", "Si", "No", "Si", "No", "No", "No", "No", "Si", "Si", "No", "Si",
 "Si", "No", "Si", "Si", "No", "Si", "No", "No", "Si", "No", "No", "No", "No", "Si", "Si", "Si", "No", "Si", "No", "No", "No", "No", "Si", "Si", "No", "Si", "No", "Si", "No", "No", "No", "Si", "No", "Si", "No", "Si", "Si", "No", "No")
```

```{r}
summary(Licencia_conducir)
```

```{r}
Licencia_ord <- sort(Licencia_conducir); (Licencia_conducir)
```

```{r}
table(Licencia_conducir)                # Frecuencias
prop.table(table(Licencia_conducir))    # Proporciones
```

```{r}

freq_lic <- table(Licencia_conducir)
porc_lic <- round(prop.table(freq_lic)*100, 1)
mi_min <- names(freq_lic)[which.min(freq_lic)] 
(mi_min)
mi_max <- names(freq_lic)[which.max(freq_lic)] 
(mi_max)
```

```{r}
dos_colores <- c("#00F5D4", "#FF0054") 

# Gráfico
bp <- barplot(freq_lic,
              col = dos_colores,
              main = "Licencia de Conducir",
              xlab = "",
              ylab = "Frecuencia",
              ylim = c(0, 50),   # << ahora llega hasta 50
              cex.names = 0.9,
              space = 0.5
)

# Agregar valores encima de cada barra
text(bp, freq_lic, labels = freq_lic, pos = 3, cex = 1, font = 2)
text(bp, freq_lic, labels = freq_lic, pos = 3, cex = 0.9, font = 2)
      
```

```{r}
# Gráfica de barras con porcentajes
# Crear gráfica de barras con porcentajes
bp <- barplot(porc_lic,  # Usamos los porcentajes en lugar de las frecuencias
              col = dos_colores,
              main = "Licencia de Conducir",
              xlab = "Conducir",
              ylab = "Porcentaje (%)",
              ylim = c(0, max(porc_lic) + 10),  # Ajustamos el límite del eje Y
              cex.names = 0.7)

# Agregar los valores de porcentaje arriba de las barras
text(bp, porc_lic, labels = paste0(porc_lic, "%"), pos = 3, cex = 0.8)

```

```{r}
pie(freq_lic,
    labels = paste(names(freq_lic), porc_lic, "%"),
    col = rainbow(length(freq_lic), 0.8),
    main = "Licencia de Conducir")
```


## Examen

```{r}
Examen <- c("Reprobado", "Aprobado", "Aprobado", "Aprobado", "Aprobado", "Reprobado", "Aprobado", 
"Reprobado", "Reprobado", "Aprobado", "Reprobado", "Reprobado", "Reprobado", "Reprobado",
"Aprobado", "Reprobado", "Reprobado", "Aprobado", "Aprobado", "Reprobado", "Aprobado",
"Aprobado", "Aprobado", "Aprobado", "Reprobado", "Aprobado", "Reprobado", "Aprobado", "Reprobado",
"Reprobado", "Aprobado", "Reprobado", "Aprobado", "Reprobado", "Aprobado", "Reprobado",
"Reprobado", "Aprobado", "Reprobado", "Reprobado", "Reprobado", "Aprobado", "Aprobado",
 "Aprobado", "Aprobado", "Reprobado", "Reprobado", "Reprobado", "Aprobado", "Reprobado")
               
```

```{r}
summary(Examen)
```

```{r}
Examen_ord <- sort(Examen); (Examen_ord)
```

```{r}
table(Examen)                # Frecuencias
prop.table(table(Examen))    # Proporciones
```

```{r}

freq_examen <- table(Examen)
porc_examen <- round(prop.table(freq_examen)*100, 1)
mi_min <- names(freq_examen)[which.min(freq_examen)] 
(mi_min)
mi_max <- names(freq_examen)[which.max(freq_examen)] 
(mi_max)
```

```{r}
dos_colores <- c("#00F5D4", "#FF0054") 

# Gráfico
bp <- barplot(freq_examen,
              col = dos_colores,
              main = "Examen",
              xlab = "",
              ylab = "Frecuencia",
              ylim = c(0, 50),   # << ahora llega hasta 50
              cex.names = 0.9,
              space = 0.5
)

# Agregar valores encima de cada barra
text(bp, freq_examen, labels = freq_examen, pos = 3, cex = 1, font = 2)
text(bp, freq_examen, labels = freq_examen, pos = 3, cex = 0.9, font = 2)
      
```

```{r}
# Gráfica de barras con porcentajes
# Crear gráfica de barras con porcentajes
bp <- barplot(porc_examen,  # Usamos los porcentajes en lugar de las frecuencias
              col = dos_colores,
              main = "Licencia de Conducir",
              xlab = "Conducir",
              ylab = "Porcentaje (%)",
              ylim = c(0, max(porc_examen) + 10),# Ajustamos el límite del eje Y
              cex.names = 0.7)

# Agregar los valores de porcentaje arriba de las barras
text(bp, porc_examen, labels = paste0(porc_examen,"%"), pos = 3, cex = 0.8)

```

```{r}
pie(freq_examen,
    labels = paste(names(freq_examen), porc_examen, "%"),
    col = rainbow(length(freq_examen), 0.8),
    main = "Examen")
```


## Covid

```{r}
COVID<- c("Negativo", "Positivo", "Negativo", "Negativo", "Negativo", "Positivo","Positivo", "Negativo", "Negativo", "Positivo", "Negativo", "Positivo", "Positivo","Negativo", "Negativo", "Negativo", "Negativo", "Negativo", "Negativo", "Negativo","Positivo", "Positivo", "Negativo", "Negativo", "Positivo", "Negativo", "Positivo","Negativo", "Negativo", "Positivo", "Positivo", "Negativo","Positivo","Positivo","Negativo","Positivo", "Negativo", "Negativo", "Negativo","Negativo","Positivo","Negativo", "Positivo", "Negativo", "Negativo", "Negativo", "Negativo", "Negativo","Negativo", "Negativo")
```

```{r}
summary(COVID)
```

```{r}
Licencia_ord <- sort(COVID); (COVID)
```

```{r}
table(COVID)                # Frecuencias
prop.table(table(COVID))    # Proporciones
```

```{r}

freq_covid <- table(COVID)
porc_covid <- round(prop.table(freq_covid)*100, 1)
mi_min <- names(freq_covid)[which.min(freq_covid)] 
(mi_min)
mi_max <- names(freq_covid)[which.max(freq_covid)] 
(mi_max)
```

```{r}
dos_colores <- c("#00F5D4", "#FF0054") 

# Gráfico
bp <- barplot(freq_covid,
              col = dos_colores,
              main = "Grafica de covid",
              xlab = "covid",
              ylab = "Frecuencia",
              ylim = c(0, 50),   # << ahora llega hasta 50
              cex.names = 0.9,
              space = 0.5
)

# Agregar valores encima de cada barra
text(bp, freq_covid, labels = freq_covid, pos = 3, cex = 1, font = 2)
text(bp, freq_covid, labels = freq_covid, pos = 3, cex = 0.9, font = 2)
      
```

```{r}
# Gráfica de barras con porcentajes
# Crear gráfica de barras con porcentajes
bp <- barplot(porc_covid,  # Usamos los porcentajes en lugar de las frecuencias
              col = dos_colores,
              main = "Grafica de covid",
              xlab = "covid",
              ylab = "Porcentaje (%)",
              ylim = c(0, max(porc_covid) + 10),# Ajustamos el límite del eje Y
              cex.names = 0.7)

# Agregar los valores de porcentaje arriba de las barras
text(bp, porc_covid, labels = paste0(porc_covid, "%"), pos = 3, cex = 0.8)

```

```{r}
pie(freq_covid,
    labels = paste(names(freq_covid), porc_covid, "%"),
    col = rainbow(length(freq_covid), 0.8),
    main = "Licencia de Conducir")
```


# Variables Politómicas

## Tipo de sangre

```{r}
sangre <- c("A-", "AB-", "AB+", "B+", "O-", "O+", "B+", "A-", "O-", "B-", "A-", "A-", "O+", "A+","O+", "AB+", "B+", "AB+", "AB-", "B-", "O-", "O+", "B+", "O+", "O+", "O+", "A+", "O-", "AB-", "A-", "B+","O-", "B-", "A-", "A-", "AB-", "B+", "AB-", "A-", "B+", "A-", "AB-", "O-", "AB+", "B+", "O+", "B-", "O-", "A-",
 "AB-", "O+", "AB+", "AB+", "B+", "O-", "AB+", "AB+", "AB-", "A-", "O-", "AB+", "AB+", "A+", "A+","O+", "B+", "AB-", "O-", "A-", "A+", "A+", "B-", "B-", "B-", "A+", "A-", "AB-", "A-", "A-", "AB+")
               
```

```{r}
summary(sangre)
```

```{r}
sangre_ord <- sort(sangre); (sangre_ord)
```

```{r}
table(sangre)                # Frecuencias
prop.table(table(sangre))    # Proporciones
```

```{r}

freq <- table(sangre)
porc <- round(prop.table(freq)*100, 1)
mi_min <- names(freq)[which.min(freq)] 
(mi_min)
mi_max <- names(freq)[which.max(freq)] 
(mi_max)
```


```{r}
# Función para calcular moda con formato mejorado
moda <- function(x) {
  frecuencias <- table(x)
  moda <- names(frecuencias)[frecuencias == max(frecuencias)]
  return(moda)
}

# Calcular la moda automáticamente
moda_sangre <- moda(sangre)

# Mostrar el resultado con formato mejorado
if(length(moda_sangre) == 1) {
  cat("La moda es:", moda_sangre)
} else {
  cat("Las modas son:", paste(moda_sangre, collapse = ", "))
}
```

```{r}
bar_colors <- c("#E76F51", "#264653")

# Gráfico
bp <- barplot(freq,
              col = bar_colors,
              main = "Tipo de Sangre",
              xlab = "Sangre",
              ylab = "Frecuencia",
              ylim = c(0, 50),   # << ahora llega hasta 50
              cex.names = 0.9,
              space = 0.5
)

# Agregar valores encima de cada barra
text(bp, freq, labels = freq, pos = 3, cex = 1, font = 2)
text(bp, freq, labels = freq, pos = 3, cex = 0.9, font = 2)
      
```

```{r}
# Gráfica de barras con porcentajes
# Crear gráfica de barras con porcentajes
bp <- barplot(porc,  # Usamos los porcentajes en lugar de las frecuencias
              col = dos_colores,
              main = "Tipo de Sangre",
              xlab = "sangre",
              ylab = "Porcentaje (%)",
              ylim = c(0, max(porc) + 10),# Ajustamos el límite del eje Y
              cex.names = 0.7)

# Agregar los valores de porcentaje arriba de las barras
text(bp, porc, labels = paste0(porc, "%"), pos = 3, cex = 0.8)

```

```{r}
pie(freq,
    labels = paste(names(freq), porc, "%"),
    col = rainbow(length(freq), 0.8),
    main = "Tipo de Sangre")
```


## Ocupación

```{r}
Ocupación<- c("Desempleado", "Estudiante", "Empleado", "Empleado", "Estudiante","Empleado", "Empleado", "Empleado", "Jubilado", "Jubilado", "Jubilado", "Jubilado","Jubilado", "Estudiante", "Desempleado", "Desempleado", "Jubilado", "Empleado","Estudiante", "Estudiante", "Empleado", "Desempleado", "Estudiante","Desempleado", "Jubilado", "Empleado", "Jubilado", "Desempleado",
 "Desempleado", "Desempleado")
```

```{r}
summary(Ocupación)
```

```{r}
sangre_ord <- sort(Ocupación); (sangre_ord)
```

```{r}
table(Ocupación)                # Frecuencias
prop.table(table(Ocupación))    # Proporciones
```

```{r}

freq_ocupacion <- table(Ocupación)
porc_Ocupación <- round(prop.table(freq_ocupacion)*100, 1)
mi_min <- names(freq_ocupacion)[which.min(freq_ocupacion)] 
(mi_min)
mi_max <- names(freq_ocupacion)[which.max(freq_ocupacion)] 
(mi_max)
```


```{r}
# Función para calcular moda con formato mejorado
moda <- function(x) {
  frecuencias <- table(x)
  moda <- names(frecuencias)[frecuencias == max(frecuencias)]
  return(moda)
}

# Calcular la moda automáticamente
moda_Ocupación <- moda(Ocupación)

# Mostrar el resultado con formato mejorado
if(length(moda_Ocupación) == 1) {
  cat("La moda es:", moda_Ocupación)
} else {
  cat("Las modas son:", paste(moda_Ocupación, collapse = ", "))
}
```

```{r}
bar_colors <- c("#E76F51", "#264653")

# Gráfico
bp <- barplot(freq_ocupacion,
              col = bar_colors,
              main = "Grafica de ocupación",
              xlab = "ocupación",
              ylab = "Frecuencia",
              ylim = c(0, 50),   # << ahora llega hasta 50
              cex.names = 0.9,
              space = 0.5
)

# Agregar valores encima de cada barra
text(bp, freq_ocupacion, labels = freq_ocupacion, pos = 3, cex = 1, font = 2)
text(bp, freq_ocupacion, labels = freq_ocupacion, pos = 3, cex = 0.9, font = 2)
      
```

```{r}
# Gráfica de barras con porcentajes
# Crear gráfica de barras con porcentajes
bp <- barplot(porc_Ocupación,  # Usamos los porcentajes en lugar de las frecuencias
              col = dos_colores,
              main = "Grafica de ocupación",
              xlab = "ocupación",
              ylab = "Porcentaje (%)",
              ylim = c(0, max(porc_Ocupación) + 10),# Ajustamos el límite del eje Y
              cex.names = 0.7)

# Agregar los valores de porcentaje arriba de las barras
text(bp, porc_Ocupación, labels = paste0(porc_Ocupación, "%"), pos = 3, cex = 0.8)

```

```{r}
pie(freq_ocupacion,
    labels = paste(names(freq_ocupacion), porc_Ocupación, "%"),
    col = rainbow(length(freq_ocupacion
                         ), 0.8),
    main = "Porcentaje de ocupación")
```

